【裁判字號】    98,上訴,2095
【裁判日期】    990930
【裁判案由】    殺人未遂等
【裁判全文】
臺灣高等法院臺中分院刑事判決        98年度上訴字第2094號
                                    98年度上訴字第2095號
上  訴  人  臺灣臺中地方法院檢察署檢察官
上  訴  人
即  被  告  丁○○
            己○○
上二人共同
選任辯護人  袁烈輝律師
上  訴  人
即  被  告  戊○○
選任辯護人  許名宗律師
上  訴  人
即  被  告  乙○○
                      (
選任辯護人  洪嘉鴻律師
            鄭晃奇律師
上  訴  人
即  被  告  陳建潾(即陳哲維)
選任辯護人  甘大空律師
上  訴  人
即  被  告  劉俊
指定辯護人  賈俊益律師
上  訴  人
即  被  告  陳宗文
選任辯護人  廖志堯律師
上  訴  人
即  被  告  甲○○
                    （另案羈押於臺灣臺中看守所）
選任辯護人  常照倫律師
            蘇若龍律師
被      告  林文雄
指定辯護人  何志揚律師
上列上訴人因被告殺人等案件，不服臺灣臺中地方法院98年度重
訴字第347、1443號中華民國98年8月6日第一審判決（起訴案號
：臺灣臺中地方法院檢察署97年度偵字第24544、24973、27298
、27937、29346號，追加起訴案號：98年度偵緝字第809號），
提起上訴，本院判決如下：
    主    文
原判決關於甲○○部分撤銷。
甲○○犯殺人未遂罪，累犯，處有期徒刑捌年；扣案之奧地利Ｇ
ＬＯＣＫ廠制二二型手槍壹枝（槍枝管制編號：0000000
000號）、未扣案之可發射子彈具有殺傷力之槍枝壹枝，及扣
案之仿ＳＩＧ  ＳＡＵＥＲ廠Ｐ二二○型半自動手槍製造之不具
殺傷力玩具手槍壹枝及玩具金屬彈殼陸顆，均沒收。
其他上訴駁回。
    犯罪事實
一、丁○○曾因恐嚇取財案件，於民國九十四年三月三十一日經
    臺灣彰化地方法院以九十三年度訴字第一六一七號判決處有
    期徒刑一年，上訴後，由本院以九十四年度上訴字第八八二
    號受理，惟於九十四年七月二十日撤回上訴確定，嗣經本院
    以九十六年度聲減字第一七九一號裁定減刑為有期徒刑六月
    ；另因強盜案件，於九十四年八月十二日經臺灣臺中地方法
    院以九十四年度訴字第二○四九號判決處有期徒刑二年十月
    ，上訴後，由本院以九十五年度上訴緝字第一五七七號受理
    ，惟於九十五年七月七日撤回上訴確定後，嗣上開二案，經
    定應執行刑為有期徒刑三年三月，經送監執行，於九十七年
    七月二十三日因縮短刑期假釋付保護管束，至九十八年五月
    二十日假釋期滿（本案未構成累犯）。劉俊則曾因竊盜案
    件，於九十四年六月一日經臺灣臺中地方法院以九十四年度
    少連易字第十三號判處有期徒刑二年四月，於九十四年七月
    六日確定，經送監執行，於九十六年三月二十七日因縮短刑
    期假釋付保護管束，甫於九十六年十一月三十日假釋期滿未
    經撤銷視為執行完畢（本案為累犯）。陳宗文因強盜案件，
    於九十二年十二月三十日經臺灣臺中地方法院以九十二年度
    少訴字第十八號判處有期徒刑四年二月，於九十三年一月二
    十七日確定，經送監執行，於九十五年四月十九日因縮短刑
    期假釋付保護管束，甫於九十六年一月十六日假釋期滿未經
    撤銷視為執行完畢（本案為累犯）。戊○○曾因傷害案件，
    於九十六年七月三十日經臺灣臺中地方法院以九十六年度易
    字第三七四○號判處有期徒刑五月，減為有期徒刑二月又十
    五日，上訴後，於九十六年十月十八日經本院以九十六年度
    上易字第一七一五號駁回上訴確定，甫於九十六年十一月二
    十六日易科罰金執行完畢（本案為累犯）。甲○○曾因殺人
    案件，於八十八年十二月十五日經臺灣臺中地方法院以八十
    八年度少重訴字六號判處有期徒刑八年，上訴後，先後於八
    十九年六月十四日、八十九年八月十七日，分別經本院以八
    十九年度少上訴字第八號及最高法院以八十九年度臺上字第
    四八九九號判決駁回上訴確定，經送監執行，於九十二年九
    月二十三日縮短刑期假釋，甫於九十六年四月十九日假釋期
    滿未經撤銷，視為執行完畢（本案為累犯）。
二、緣丁○○之女友為陳巧偵，劉俊之女友係吳婉甄，陳巧偵
    、吳婉甄均在臺中縣太平市○○路八十之二號「選手村撞球
    場」工作。因丁○○之友人張高致於九十七年十月十四日下
    午七時許，在「選手村撞球場」觸碰到吳婉甄之胸部，吳婉
    甄將此事告知劉俊，劉俊心生不悅，與張高致約定翌日
    在「選手村撞球場」商談。九十七年十月十五日晚間八時許
    ，劉俊會同陳宗文，而張高致則偕同由丁○○所委請到場
    之朋友「大胖」，一同在「選手村撞球場」門口見面，張高
    致當面向吳婉甄道歉，惟劉俊向張高致表示自己為「旱溪
    俊」，在臺中縣太平市○○路之靜武宮一帶出沒，該處的
    人都認識「俊」等語，張高致為避免引發後續衝突，乃轉
    告丁○○上情，並請其居中協調。丁○○於九十七年十月十
    八日凌晨○時七分許，與其友人陳巧偵、蔡淵証、游佳興、
    林育增等人在臺中市○區○○路二五五號附近之「十甲碳烤
    」吃飯，丁○○因聽聞劉俊對外放話要摸陳巧偵之胸部，
    且思及張高致先前所請託事項，欲威嚇劉俊，故請不知情
    之蔡淵証聯絡劉俊。蔡淵証因而於同日凌晨一時三十八分
    許，以門號0000000000號電話，撥打給吳婉甄所
    使用之門號0000000000號電話，聲稱自己為劉俊
    之朋友，要找劉俊等語，吳婉甄則在電話中佯稱劉俊
    正在洗澡，無法回話等語，結束通話後，因劉俊當時人在
    臺中市○○區市○路一帶，吳婉甄即於同日凌晨一時三十九
    分許，以門號0000000000號電話撥打劉俊持用
    之門號0000000000號電話，向劉俊轉達蔡淵証
    在找人等情。劉俊接獲訊息，於同日凌晨一時四十三分許
    ，以另一支門號0000000000號電話撥打蔡淵証持
    用之門號0000000000號電話，丁○○接過蔡淵証
    之電話，告知劉俊儘速前往「十甲碳烤」見面。然至當日
    凌晨二時二十九分許，劉俊仍未抵達「十甲碳烤」，丁○○、陳巧偵、蔡淵証、游佳興、林育增決定轉往臺中市○區
    ○○路一九五號之「真善美ＫＴＶ」唱歌，並由蔡淵証於當
    日凌晨二時五十分許，以門號0000000000號電話
    ，通知劉俊會面地點改為「真善美ＫＴＶ」。
三、丁○○可預見非法攜帶具殺傷力之土造轉輪霰彈槍、子彈到
    場助勢，如爆發衝突，將會傷及劉俊或其同行者，仍基於
    縱使發生亦不違反本意之不確定故意，於同日凌晨一時四十
    分許，以自己所持用之門號0000000000號電話，
    撥打其表弟戊○○持用之門號0000000000號電話
    ，因戊○○正在臺中縣龍井鄉○○村○○路一號「臺中火力
    發電廠」附近釣魚，丁○○指示其儘速前往「十甲碳烤」會
    合，並承繼先前即與戊○○基於共同持有具殺傷力槍枝及子
    彈之犯意聯絡，要求戊○○將其與「大胖」之人於一個月前
    ，在臺中縣太平市某撞球場之停車場，所共同交付給戊○○
    保管持有之可供擊發口徑十二吋ＧＡＵＧＥ制式霰彈之土造
    轉輪霰彈槍一把（槍枝管制管制編號：000000000
    0號）及霰彈四顆（其中三顆具殺傷力，另一顆無證據證明
    具殺傷力）到場支援。戊○○接到丁○○之電話後，邀集當
    時同在「臺中火力發電廠」附近釣魚之胞弟己○○及友人陳
    建潾、乙○○，一同前往「十甲碳烤」。陳建潾、乙○○先
    各自返回臺中縣大里市、臺中縣太平市之住處，而戊○○與
    己○○一起駕駛車牌號碼九三二九─ＧＡ箱型車沿臺中縣烏
    日鄉○○路○段往臺中市南區方向行進，之後再轉往臺中市
    ○區○○路，欲前往太平市，並於同日凌晨二時三十七分四
    十二秒許，在臺中市○區○○路四段三一二號附近，接到丁○○以門號0000000000號所撥打過來之電話，丁○○告知集合地點改為「真善美ＫＴＶ」；與戊○○在一起
    之己○○，隨即於同日凌晨二時三十八分十七秒許，以持用
    之門號0000000000號電話，撥打使用門號000
    0000000號電話之乙○○，再由戊○○告知乙○○前
    往「真善美ＫＴＶ」集合。同日凌晨二時四十九分許，戊○○在臺中市○區○○路三三號附近，又以持用之門號000
    0000000號電話，聯繫使用門號000000000
    0號電話之陳建潾前來會合後，乃陳建潾竟亦未經許可，自
    斯時起即承繼加入而與丁○○、戊○○共同基於持有具殺傷
    力槍枝及子彈之犯意聯絡，由戊○○將內含四顆霰彈之上開
    霰彈槍（外包裝為黑色槍袋），置放在該車行李箱內，戊○○及己○○並改搭陳建潾所駕駛之車號Ａ九─九九三六號白
    色自用小客車，與陳建潾一同前往「真善美ＫＴＶ」與丁○○會合。
四、丁○○於九十七年十月十八日凌晨一時五十二分許，見劉俊
    仍未前往「十甲碳烤」赴約，遂另基於恐嚇危害安全之犯
    意，以蔡淵証之電話再度聯絡吳婉甄，並於電話中向吳婉甄
    揚言：「限劉俊十分鐘到十甲碳烤，不到場的話，要追殺
    他到死」等語，且吳婉甄於同日凌晨二時十六分許，以門號
    0000000000號電話，撥打陳巧偵持用之門號00
    00000000號電話，詢問事情緣由，丁○○因不滿劉
    俊遲遲未到「十甲碳烤」談判，接過陳巧偵之電話，再度
    對吳婉甄揚言：「限劉俊十分鐘到十甲碳烤，不到場的話
    ，要追殺他到死」等語，吳婉甄嗣將上開丁○○揚言加害劉
    俊生命之事以電話轉告劉俊，使劉俊心生畏懼，致生
    危害於安全。劉俊因前開與丁○○講完電話，丁○○在電
    話中之口氣極為嚴峻，且嗣吳婉甄復轉達被告丁○○之上開
    放話，劉俊因而心生畏懼，致生危害於安全，不敢置之不
    理而不得不依被告丁○○之要求赴會，並預料會發生衝突，
    乃糾眾壯勢，於九十七年十月十八日凌晨接近三時許，劉俊
    、陳宗文搭乘楊文凱（已死亡，另經檢察官為不起訴處分
    ）駕駛之車號九五二七─ＴＹ號自用小客車，與經楊文凱通
    知前往支援，而駕駛其他車輛前來之甲○○（綽號飛鏢）及
    其他三名年籍不詳者（無證據認定為少年）抵達「真善美Ｋ
    ＴＶ」，劉俊、陳宗文、楊文凱、甲○○及其他三名年籍
    不詳者均明知劉俊所持之槍枝及子彈具殺傷力，非經主管
    機關之許可，不得擅自持有，詎為與丁○○談判，基於不排
    除發生衝突時，採取一定之強勢作為以令壓制對方之主觀認
    識，而共同基於非法持有具殺傷力之手槍、子彈及傷害之犯
    意聯絡，由劉俊持奧地利ＧＬＯＣＫ廠製二二型、口徑○
    ．四○吋制式半自動手槍換裝土造金屬槍管、擊發功能正常
    、可供擊發口徑九mm制式子彈之手槍一支（槍枝管制編號：
    0000000000號）及口徑九mm之制式子彈五顆；陳
    宗文持仿ＳＩＧ  ＳＡＵＥＲ廠Ｐ二二○型半自動手槍製造
    之不具殺傷力槍枝一支（槍枝管制編號：00000000
    00號）；楊文凱則持鋁棒；甲○○持可發射子彈具有殺傷
    力之槍枝一支（未扣案，無證據證明為製式槍枝）及不詳數
    量之子彈（未扣案），計畫讓劉俊先與丁○○談話，如有
    異狀則分持前述器械嚇阻，進而傷害丁○○，以便己方人馬
    取得優勢。
五、丁○○、戊○○、己○○、乙○○、陳建潾等人均到達「真
    善美ＫＴＶ」後，丁○○先與戊○○、己○○、乙○○在「
    真善美ＫＴＶ」對面路邊會面，且於同日凌晨二時五十四分
    五十秒許，經由蔡淵証以所持之上開電話撥打丁○○使用之
    0000000000號行動電話通知劉俊已經到場，丁○○、乙○○與不知情之林育增、己○○、陳巧偵遂沿東英
    路一九九號之「七星釣蝦場」往「真善美ＫＴＶ」大門行進
    ，己○○到達門口前即由門口左側往回走，陳巧偵則進入「
    真善美ＫＴＶ」內，丁○○與林育增往「真善美ＫＴＶ」門
    口右側走，丁○○並大聲質問：誰是俊等語，劉俊予以
    回應，丁○○即徒手毆打劉俊，劉俊因此取出所持有之
    上開具殺傷力之改造手槍上膛，並對空鳴槍二發示警，但第
    二發之彈殼卡在槍管，繼而持槍柄攻擊丁○○之頭部，甲○○亦取出具殺傷力之槍枝及子彈，而陳宗文取出上開道具槍
    ，充作真槍，一起嚇阻己○○、乙○○等人靠近，楊文凱則
    持鋁棒毆打丁○○之頭部，使丁○○踉蹌往「真善美ＫＴＶ
    」左側之「七星釣蝦場」方向逃跑，當時因戊○○回到陳建
    潾所駕駛之車號Ａ九─九九三六號白色自用小客車副駕駛座
    ，在車上見丁○○被打，其二人遂即刻駕車沿東英一街往長
    福路方向行進，再右轉長福路，駛入「真善美ＫＴＶ」附設
    之停車場，而急停在該停車場與東英路相通之出口處，而丁○○因見劉俊拿出上開具殺傷力之槍枝時，大喊：「把東
    西拿出來」，且有不詳之人呼應：「車上有槍」，乙○○見
    情況失控，明知陳建潾車上有攜帶上開槍彈，竟未經許可，
    自斯時起即承繼加入而與丁○○、戊○○、陳建潾共同基於
    未經許可持有土造霰彈槍、子彈及傷害之犯意聯絡，乙○○
    跑到車號Ａ九─九九三六號白色自用小客車後方，由陳建潾
    在駕駛座將行李箱蓋開關打開，使乙○○得以打開該車行李
    箱蓋，從黑色槍袋中取出內含四顆霰彈之上開霰彈槍，戊○○亦從副駕駛座下車，至車後行李箱旁，待乙○○取出霰彈
    槍後，即空手（起訴書誤認為戊○○手持不明之長條狀物品
    ）跟在乙○○後方，欲傷害劉俊及其隨行人員，待乙○○
    取槍後，陳建潾立刻將車輛駛離。丁○○負傷往「七星釣蝦
    場」方向逃跑之際，劉俊、陳宗文留在原處，甲○○、楊
    文凱及其他身分不明者仍繼續追打丁○○，其間甲○○獨自
    變更原先傷害犯意為殺人犯意，持型號不明、具有殺傷力之
    槍枝、子彈（未扣案），在東英路上朝丁○○之胸前射擊，
    該子彈貫穿胸壁，丁○○因前開攻擊，造成左側氣血胸、左
    側肺挫傷、左側胸壁二處開放性傷口、前額一處撕裂傷。此
    時乙○○為讓丁○○脫困，持上開霰彈槍先對空鳴槍二發，
    使圍毆丁○○之人退散，惟楊文凱仍繼續歐打丁○○，乙○○遂持該霰彈槍揮打楊文凱頭部，而戊○○則搶下楊文凱所
    持之鋁棒，朝楊文凱之頭部毆打，乙○○接著獨自變更原傷
    害犯意為殺人犯意，持上開霰彈槍，在近距離朝楊文凱左後
    側之腰部上方射擊一發，使楊文凱之頭皮左後枕部及顱頂部
    受有出血傷，右頂部頭皮有二處挫裂傷，且因霰彈從其背後
    射入，霰彈之杯狀物卡在射入口處之皮下，並造成楊文凱後
    腹腔大面積的撕裂傷，左橫隔膜的挫裂傷，左肺臟的挫裂傷
    ，脾臟、左腎呈粉碎性的挫傷，胃壁後方大面積的撕裂傷，
    胃壁前方則呈點狀的挫傷，併造成肝臟左葉後方有多處撕裂
    傷，併導致胸腹腔內大量出血。後因警方接獲報案趕來處理
    ，眾人一哄而散，戊○○、乙○○往停車場方向奔逃，越過
    長福路進入位在東英二街旁之土地公廟附近變電箱藏匿。丁○○、楊文凱分別送醫救治，丁○○經治療後，幸未發生死
    亡之結果，惟楊文凱則因出血性休克，於九十七年十月十八
    日凌晨五時五十分不治死亡。
六、戊○○、乙○○因在上述土地公廟附近藏匿，己○○於九十
    七年十月十八日凌晨三時八分許，以持用之門號00000
    00000號電話撥打乙○○所使用之門號0000000
    000號電話，由戊○○與己○○對話，並告知正確藏身地
    點。己○○明知戊○○、乙○○為實施犯罪行為之人，竟基
    於使犯人隱避之犯意，駕駛車號九三二九─ＧＡ號箱型車前
    來搭載戊○○、乙○○離去，使乙○○得以將上開霰彈槍（
    另一顆未擊發之霰彈下落不明而未扣案）放置在箱型車上，
    避免到場警員之追緝。己○○駕車搭載其不知情之女友傅盈
    螢與犯人戊○○、乙○○，沿臺中市○區○○○街往樂業路
    ，進入臺中縣太平市，左轉河堤便道至太平市○○路接長安
    路，進入長安東路，在子路之公園內路旁停車；又於同日
    三時十三分許行進途中以持用之門號0000000000
    號電話聯繫陳建潾所用之門號0000000000號電話
    ，請陳建潾駕車至子路公園內路會面。雙方見面後，乙○○、戊○○至車號Ａ九─九九三六號白色自用小客車行李箱
    取出黑色槍袋，再將上開霰彈槍裝入槍袋內，戊○○與己○○當場商討結果，決定由己○○將上開霰彈槍持至友人林文
    雄住處藏放後，戊○○即搭乘陳建潾駕駛之小客車離去，而
    己○○旋即駕駛車號九三二九─ＧＡ號箱型車，搭載乙○○
    及上開霰彈槍，欲前往臺中縣太平市○○路○段四五九號旁
    之林文雄住處，並於同日凌晨三時三十八分許，以其不知情
    女友傅盈螢所持用之門號0000000000號電話，聯
    繫林文雄所使用之門號0000000000號電話，告知
    欲藏放槍枝在其住處，林文雄竟與己○○共同基於寄藏上開
    霰彈槍之犯意聯絡而應允後，己○○、乙○○旋即攜上開霰
    彈槍驅車前往林文雄位臺中縣太平市○○路○段六三六巷三
    號之住處，並由己○○將上開霰彈槍（外包裝為黑色槍袋）
    ，交給林文雄藏匿。
七、嗣因警方於槍擊案發生後，於「真善美ＫＴＶ」現場，扣得
    已擊發之口徑九mm制式彈殼一顆、非制式金屬彈殼一顆，並
    發現劉俊、乙○○涉嫌重大，而劉俊於九十七年十月十
    八日中午十二時三十分許，與尚未被發覺參與犯罪之陳宗文
    ，一同持上開具殺傷力之半自動手槍一枝（槍管內有一顆已
    擊發之口徑九mm金屬彈殼）、口徑九mm制式子彈三顆（均經
    試射，彈頭與彈殼分離，已非違禁物）及上開不具殺傷力之
    道具槍一枝、金屬彈殼五顆，到警局投案，並將前開物品交
    給警察扣案，陳宗文向警方自首並接受裁判。乙○○於案發
    後逃亡，於九十七年十月二十四晚間，透過「大胖」向戊○○轉達欲持上開霰彈槍投案之意，「大胖」、戊○○因此前
    往林文雄之住處，取回上開霰彈槍（含黑色槍袋），再轉交
    給乙○○，乙○○即於九十七年十月二十五日○時二十分許
    ，前往警局投案，並將上開霰彈槍交給警方扣案。
八、案經臺灣臺中地方法院檢察署檢察官指揮內政部警政署刑事
    警察局偵查第六隊、臺中市警察局刑警大隊偵查第一隊、臺
    中市警察局第三分局、臺中憲兵隊移送，及楊文凱之父楊炎
    明、丁○○訴請該檢察官偵查起訴。
    理    由
壹、程序方面
一、按現役軍人犯陸海空軍刑法或其特別法之罪，依本法之規定
    追訴審判之，其在戰時犯陸海空軍刑法或其特別法以外之罪
    者，亦同。軍事審判法第一條第一項定有明文。又軍事審判
    法第五條第一項雖規定：「犯罪在任職服役前，發覺在任職
    服役中者，依本法（軍事審判法）追訴審判。但案件在追訴
    審判中而離職離役者，初審案件應移送該管第一審之法院，
    上訴案件應移送該管第二審之法院審判。」，第二項規定：
    「犯罪在任職服役中，發覺在離職離役後者，由法院審判。
    」，依其立法體例，係在補充軍事審判法第一條之規定，必
    現役軍人犯罪符合第一條之規範，始有該法條適用之可言（
    最高法院九十五年度臺非字第一二二號判決可資參照）。
    換言之，自九十年十月二日以後，現役軍人除犯陸海空軍刑
    法或其特別法之罪，而應由軍法機關依軍事審判法為追訴、
    審判以外，其餘犯罪之審判權均應回歸司法機關職掌。經查
    ，本案被告己○○於九十七年一月二十四日入伍（海軍陸戰
    隊，一等兵），並於九十八年一月二十二日退伍，此有個人
    兵籍資料查詢結果一件在卷可考（見原審卷《二》第九一頁
    ），因此，被告己○○於九十七年十月十八日案發時固為現
    役軍人，惟其所犯使犯人隱蔽罪及寄藏土造霰彈槍罪，並非
    陸海空軍刑法或其特別法所規定之罪，依照前揭法條之規定
    ，自應由司法機關依據刑事訴訟法追訴審判。準此，本院對
    於被告己○○所犯使犯人隱蔽罪及寄藏土造霰彈槍罪，依法
    有審判權。
二、證據能力方面
（一）被告丁○○之辯護人主張被告劉俊於九十七年十月十八
      日第一次警詢之供述為審判外之陳述無證據能力；被告戊○○之辯護人主張被告丁○○、乙○○、陳建潾及證人蔡
      淵証於警詢之供述屬審判外之陳述無證據能力；被告陳建
      潾之辯護人主張被告戊○○、乙○○之警詢供述為審判外
      之陳述無證據能力；被告甲○○之辯護主張證人蔡淵証於
      警詢之供述為審判外之陳述無證據能力云云：
  １、共同被告丁○○、乙○○、戊○○、陳建潾警詢筆錄之證
      據能力：
    一按司法院大法官會議釋字第五八二號解釋前段謂：「最高
      法院三十一年上字第二四二三號及四十六年臺上字第四一
      九號判例所稱共同被告不利於己之陳述得採為其他共同被
      告犯罪（事實認定）之證據一節，對其他共同被告案件之
      審判而言，未使該共同被告立於證人之地位而為陳述，逕
      以其依共同被告身分所為陳述採為不利於其他共同被告之
      證據，乃否定共同被告於其他共同被告案件之證人適格，
      排除人證之法定調查程序，與當時有效施行中之中華民國
      二十四年一月一日修正公布之刑事訴訟法第二百七十三條
      規定牴觸，並已不當剝奪其他共同被告對該實具證人適格
      之共同被告詰問之權利，核與首開憲法意旨不符。該二判
      例及其他相同意旨判例，與上開解釋意旨不符部分，應不
      再援用。」明白指出「共同被告身分所為之陳述」，在未
      經人證之法定調查程序前，該陳述應不得採為不利於其他
      共同被告之證據。又九十二年二月六日修正公布之刑事訴
      訟法第一百五十六條第二項規定：「被告或共犯之自白，
      不得作為有罪判決之唯一證據，仍應調查其他必要之證據
      ，以察其是否與事實相符。」是否意謂被告或共犯之自白
      ，亦得為不利其他被告之證據？刑事訴訟法第一百五十六
      條第二項原規定：「被告之自白，不得作為有罪判決之唯
      一證據，仍應調查其他必要之證據，以察其是否與事實相
      符。」於九十二年二月六日公布修正刑事訴訟法時，將第
      一百五十六條第二項修正為：「被告或共犯之自白，不得
      作為有罪判決之唯一證據，仍應調查其他必要之證據，以
      察其是否與事實相符。」立法目的乃欲以補強證據擔保自
      白之真實性，亦即以補強證據之存在，藉之限制自白在證
      據上之價值，防止偏重自白，發生誤判之危險。以被告自
      白，作為其自己犯罪之證明時，尚有此危險，以之作為其
      他共犯之罪證時，不特在採證上具有自白虛偽性之同樣危
      險，且共犯者之自白，難免有嫁禍他人，而為虛偽供述之
      危險。是則利用共犯者之自白，為其他共犯之罪證時，其
      證據價值如何，按諸自由心證主義之原則，固屬法院自由
      判斷之範圍，惟此項不利之陳述，須無瑕疵可指，且就其
      他方面調查，又與事實相符者，始得採為其他共同被告犯
      罪事實之認定。若不為調查，而專憑此項供述，即為其他
      同被告犯罪事實之認定，顯與刑事訴訟法第一百五十六條
      第二項之規定有違。再對於共同被告之調查，除刑事訴訟
      法第一百五十六條第二項外，九十二年二月六日公布修正
      刑事訴訟法另增訂第二百八十七之一條規定：「法院認為
      適當時，得依職權或當事人或辯護人之聲請，以裁定將共
      同被告之調查證據或辯論程序之聲請，以裁定將共同被告
      之調查證據或辯論程序分離或合併。前項情形，因共同被
      告之利害相反，而保護被告權利之必要者，應分離調查證
      據或辯論。」同法第二百八十七之二條亦規定：「法院就
      被告本人之案件調查共同被告時，該共同被告準用有關人
      證之規定。」故法院必須裁定將共同被告分離調查、辯論
      ，改依訊問證人之程序，命其具結，進行交互詰問。至於
      「非共同被告之共犯」，法院亦應以「證人身分」（非以
      「共犯」之名義）傳喚到庭，命其具結，進行交互詰問，
      以獲得證言之證據資料。本件證人即共同被告戊○○、乙○○已於原審及本院審理時，基於證人地位、經合法具結
      ，並在賦予其他共同被告暨渠等之辯護人對質詰問機會之
      情形下為證述，則共同被告戊○○、乙○○於法院審理時
      關於其他共同被告不利之供證，已屬完足調查之證據，自
      皆得作為本件法院論斷之依據，至於被告丁○○、陳建潾
      之警詢供述，因未踐行上開程序，依前述說明，自不得作
      為不利共同被告戊○○之證據。
    二惟按被告之自白，非出於強暴、脅迫、利誘、詐欺、疲勞
      訊問、違法羈押或其他不正之方法，且與事實相符者，得
      為證據。刑事訴訟法第一百五十六條第一項定有明文。觀
      諸被告丁○○、陳建潾於警詢中應訊時之筆錄記載，單從
      各該筆錄問答所顯現之形式上紀錄內容，並查無警方有何
      出於利誘或以不當誘導方式取供之情狀。且經本院綜合審
      認結果，認被告丁○○、陳建潾於警詢中之供述，與事實
      相符部分（理由詳後述），分別就被告丁○○、陳建潾己
      身而言，仍得為本案之證據。
  ２、證人蔡淵証警詢筆錄及被告劉俊於九十七年十月十八日
      第一次警詢筆錄之證據能力：
   一 按刑事訴訟法第一百五十九條之一規定，被告以外之人於
      審判外之言詞或書面陳述，除法律有規定者外，不得作為
      證據。考其立法本旨係以證人於審判外之言詞或書面陳述
      ，屬於傳聞證據，此項證據，當事人無從直接對於原供述
      者加以詰問，以擔保其真實性，法院亦無從直接接觸證人
      而審酌其證言之憑信性，違背直接審理及言詞審理之原則
      ，除具有必要性及信用性情況之除外者外，原則上不認其
      有容許性，自不具證據能力；至所謂具有必要性及信用性
      情況者，例如刑事訴訟法第一百五十九條之一至之五之情
      形，仍例外認其有證據能力，然此係指法院未於審判期日
      傳喚相關證人到庭，案件僅能依靠該等證人於審判外之陳
      述以為判斷之情形，始需就該等審判外供述證據嚴格依照
      刑事訴訟法第一百五十九條之一至同條之五所定要件一一
      檢視各該證人之供述，作為證據之資格。倘法院已經依據
      當事人聲請傳喚證人到庭接受檢辯雙方之交互詰問，則法
      院既已透過直接、言詞審理方式檢驗過該證人之前所為證
      述，當事人之反對詰問權已受到保障得以完全行使之情況
      下，該等審判外證據除有其他法定事由（例如：非基於國
      家公權力正當行使所取得或私人非法取得等，而有害公共
      利益，即以一般證據排除法則為判斷），應認該審判外供
      述已得透過審判程式之詰問檢驗，而取得作為證據之資格
      ，亦即其審判外供述與審判中供述相符部分，顯然已經構
      成具備可信之特別情狀，當然有證據資格，其不符部分，
      作為檢視審判中所為供述可信與否之彈劾證據，當無不許
      之理（最高法院九十四年度臺上字第二五○七號、九十五
      年度臺上字第二五一五號判決參照）。被告丁○○之辯護
      人雖主張被告劉俊於九十七年十月十八日第一次警詢筆
      錄無證據能力，係審判外陳述，無證據能力云云；惟被告
      劉俊業於原審審判期日經檢察官、被告、辯護人交互詰
      問檢視其證詞，其於上開筆錄製作時，無時間編造與事實
      不一致之陳述，揆諸上開最高法院判決意旨，被告劉俊
      於上開警詢中之證述，已取得作為證據之資格，應有證據
      能力，辯護人否認上揭證據之證據能力，尚非可採。
    二按被告以外之人於審判中有下列情形之一，其於檢察事務
      官、司法警察官或司法警察調查中所為之陳述，經證明具
      有可信之特別情況，且為證明犯罪事實之存否所必要者，
      得為證據：一、死亡者。二、身心障礙致記憶喪失或無法
      陳述者。三、滯留國外或所在不明而無法傳喚或傳喚不到
      者。四、到庭後無正當理由拒絕陳述者，刑事訴訟法第一
      百五十九條之三定有明文。該條之立法理由即在考量審判
      程序中，一旦發生事實上無從為直接審理之原因，如一概
      否定該陳述之證據適格，不免違背實體真實發現之訴訟目
      的，為補救採納傳聞法則，實務上所可能發生蒐證困難之
      問題，始例外地承認該審判外之陳述，得採為證據。查證
      人蔡淵証經原審及本院多次合法傳喚其出庭作證，並囑警
      拘提到庭，均始終傳喚、拘提不到，有各次送達證書、拘
      提報告及審判筆錄在卷可稽，本院核諸證人蔡淵証警詢所
      指述經過之情節，核與其嗣於偵訊所指述情節及被告等人
      供述之情節均大致相符，且有通聯紀錄附卷可憑，並無蓄
      意誣陷被告等人之情事，綜上，應堪認證人蔡淵証於警詢
      之指述，具有可信之特別情況，且為證明本件犯罪事實存
      否之重要證據，捨此將影響本件被告等人犯罪事實存否之
      認定，具有其必要性，是證人蔡淵証於警詢之陳述應認屬
      傳聞法則之例外，具有證據能力。是被告戊○○、甲○○
      之辯護人主張證人蔡淵証於警詢之證述，係審判外陳述，
      無證據能力云云，並不可採。
（二）按「刑事訴訟法第一百五十九條之五明定：『被告以外之
      人於審判外之陳述，雖不符前四條之規定，而經當事人於
      審判程序同意作為證據，法院審酌該言詞陳述或書面陳述
      作成時之情況，認為適當者，亦得為證據。』、『當事人
      、代理人或辯護人於法院調查證據時，知有第一百五十九
      條第一項不得為證據之情形，而未於言詞辯論終結前聲明
      異議者，視為有前項之同意。』，其立法理由在於傳聞證
      據未經當事人之反對詰問予以核實，乃排斥其證據能力。
      惟當事人如放棄對原供述人之反對詰問權，於審判程序表
      示同意該等傳聞證據可作為證據，此時，法院除認該傳聞
      證據欠缺適當性外，自可承認其證據能力。又當事人、代
      理人或辯護人於調查證據時，知有刑事訴訟法第一百五十
      九條第一項不得為證據之情形，卻表示『對於證據調查無
      異議』、『沒有意見』等意思，而未於言詞辯論終結前聲
      明異議者，應視為已有將該等傳聞證據採為證據之同意。
      」（詳最高法院九十四年度臺上字第二九七六號判決意旨
      ）。經查本件檢察官、被告丁○○、劉俊、陳宗文、乙○○、戊○○、陳建潾、己○○、林文雄、甲○○及渠等
      之辯護人對於下列引用證據之證據能力，除前述有異議之
      部分外，於準備程序中均不爭執，復於審判期日就本院提
      示該等之證據於言詞辯論終結前，均未主張有刑事訴訟法
      第一百五十九條不得為證據之情形，本院審酌該等證據作
      成時，並無違法取供之情形，且與待證事實具有關聯性等
      情況，是參考上開最高法院判決要旨，應視為已有將該等
      傳聞之證據採為證據之同意，本案經調查之證據均有證據
      能力，合先敘明。
貳、實體方面
一、上開犯罪事實，除被告林文雄坦承犯行外，餘被告等人之坦
    承、否認分別為：
（一）上訴人即被告丁○○（下稱被告丁○○）於原審坦承傷害
      犯行，然否認有恐嚇犯行及持有上開具殺傷力土造霰彈槍
      及子彈犯行，辯稱：案發當日，伊沒有跟被告劉俊講到
      電話，也沒有叫被告戊○○等人帶槍去云云；於上訴本院
      後，則增加否認有傷害楊文凱犯行，並補充辯稱：就違反
      槍砲彈藥刀械管制條例部分，同案被告戊○○於原審準備
      程序及審判期日所稱係伊囑其拿霰彈槍等語，然同案被告
      戊○○本身亦為本案之共犯，是否可能為其利益而為避重
      就輕之證述，尚非無疑，況同案被告己○○、陳建潾於警
      詢、偵訊及原審審理時，均未指稱戊○○所攜帶之霰彈槍
      係伊之要求所致。就恐嚇部分，雖證人吳婉甄於偵訊、原
      審審理均證稱伊在電話中告訴她，叫劉俊十分鐘去十甲
      碳烤，不到場要追殺他到死，但在電話中有解釋不是針對
      她等語，然證人吳婉甄係劉俊之女友，亦為本件之起因
      者，而劉俊又係與伊相衝突，造成對立之人，證人吳婉
      甄之證詞難免有偏頗及誇大事情內容之虞，自應有其他補
      強證據證明之，方可採為證據；證人劉俊雖於警詢、偵
      訊、原審審理證稱伊有打電話給劉俊的女友吳婉甄轉告
      ，劉俊如十分鐘不到場要給他死等語，此係證人吳婉甄
      轉述，然證人劉俊既係吳婉甄轉告，即非親耳聽聞而屬
      傳聞證據，是證人劉俊之證詞無證據能力；據證人林育
      增於警詢、偵訊均證稱伊有打電話出去，有在罵，伊在十
      甲碳烤店有講十分鐘未到，以後就不要給我在太平市出現
      ，但不知是對何人講等語，此與證人吳婉甄之證詞大相逕
      庭，究竟伊有無表示要給他死，或追殺他到死等語，容非
      無疑。證人游佳興於警詢、偵訊均證稱伊是用證人蔡淵証
      的手機打出去的，在十甲碳烤時，伊講電話很生氣，他有
      聽見伊跟人約時間見面要輸贏，伊應該有講十分鐘後出現
      就要輸贏等語，亦與證人吳婉甄之證詞相異；再查證人吳
      婉甄於九十八年三月十日證稱伊在電話中有有說並非針對
      她，且伊跟別人講電話，口氣很兇，好像跟別人嗆等語；
      是本案伊究竟有無打電話給證人吳婉甄稱十分鐘不到，要
      追殺劉俊到死等語，僅憑證人吳婉甄唯一指述，唯證人
      林育增、游佳興均證稱伊從未表示要追殺他到死或要給他
      死，且證人吳婉甄又係與被告發生衝突者劉俊之女友，
      證詞雖免偏頗，此外又無其他積極事證證明伊確有恐嚇犯
      行，應認伊之犯罪不能證明而為無罪之諭知；退步言之，
      如認伊確有如上揭之表示，依證人吳婉甄所述，案發當天
      丁○○不管是對任何人之語氣，都是一樣凶悍，且伊當時
      是帶有醉意來跟吳婉甄講話，尤有甚者當吳婉甄轉告劉俊
      時也未見劉俊表現驚恐、害怕或急於尋求友人或警方
      保護，足見劉俊並未心生畏懼，只是很生氣所以打電話
      給友人前往與丁○○火拼，是劉俊既未因此心生畏懼，
      伊自不構成恐嚇罪嫌。就傷害部分，伊於庭訊時坦承傷害
      犯行，係針對劉俊因故發生糾紛進而衝突雙方互毆，如
      劉俊有成傷時，僑即坦承傷害犯行，然被害人楊文凱係
      伊遭甲○○槍擊成重傷而逃跑時，楊文凱依然持鋁棒攻擊
      伊，始造成乙○○持霰彈槍對空鳴槍，欲嚇阻楊文凱離開
      勿在攻擊伊，然在場劉俊及共同行人員均閃開時，唯獨
      楊文凱依然持鋁棒攻擊伊，始造成乙○○之開槍，另戊○○搶鋁棒攻擊楊文凱頭部係見伊重傷仍被毆打，始臨時起
      義搶鋁棒攻擊楊文凱頭部，亦與伊無犯意聯絡之個人行為
      所致，但伊當時已受重傷倒地等待送醫急救，焉有可能在
      與戊○○、乙○○、陳建潾等三人基於傷害之犯意聯絡，
      攻擊楊文凱，是原審認伊共同犯傷害罪責部分，容有誤解
      ；退步言之，如認伊涉有共同傷害罪責，然伊在本案中亦
      遭受槍擊，如非即時救治，險些喪命，故伊在本案中亦係
      被害人之一，另就本案之犯行而言，伊只是與劉俊因故
      發生爭執衝突，並指使或教唆友人持槍殺人，原審判處有
      期徒刑十月，似嫌過重，亦有違反比例原則之嫌，請參酌
      被告之一切情狀及刑法第五十七條，減輕其刑之判決云云
      。
（二）上訴人即被告戊○○（下稱被告戊○○）坦承持有上開具
      殺傷力土造霰彈槍及子彈犯行，然否認有殺人犯意，辯稱
      ：案發當日，伊下車時並沒有拿球棒，沒有跟被告乙○○
      有殺人之犯意聯絡，也沒有持棍棒毆打被害人楊文凱，是
      案發後看到警車要跑離現場時，從被害人楊文凱身邊撿起
      被害人楊文凱掉落地上之鋁棒逃離現場云云。其上訴理由
      補充辯稱：伊否認持鋁棒毆打死者楊文凱頭部，原判決仍
      然推論伊有持鋁棒毆打楊文凱頭部之犯罪事實，其理由係
      以，楊文凱頭部頂區有呈條狀及圓弧狀的挫裂傷，左後枕
      部頭皮有外傷出血，頂部頭皮有挫傷，以及經勘驗「真善
      美ＫＴＶ」監視錄影劃面結果，當時除被告乙○○手拿一
      支霰彈槍外，伊離開時有拿死者楊文凱之鋁棒外，其他人
      均未發現持有任何器具，因此推論可能毆打楊文凱頭部成
      傷之人即為被告乙○○及伊二人；然查，鑑定人許倬憲在
      原審證述，死者楊文凱頭部外傷情形，是受鈍器或由有比
      較尖銳部份之鈍器所造成，比如說槍托等物，反而鋁棒要
      造成如此外傷是不可能，因為如果鋁棒要造成如此外傷，
      必須力道要很大，同時亦會造成死者顱骨骨折，但死者楊
      文凱只有表皮撕裂傷，沒有顱骨骨折，顯然原判決推論伊
      持鋁棒毆傷死者楊文凱頭部之犯罪事實，違背經驗法則及
      論理法則。再查，原判決既然推論死者頭部之外傷係被告
      乙○○及伊二人所為，但判決主文卻未對被告乙○○另外
      論處共同傷害罪刑，其判決理由矛盾，自屬違背法令云云
      。
（三）上訴人即被告乙○○（下稱被告乙○○）坦承持有上開具
      殺傷力土造霰彈槍及子彈犯行，然否認有殺人犯行，辯稱
      ：案發當時，伊是因為看到警車要逃離現場，不小心誤觸
      上開霰彈槍扳機，才打到被害人楊文凱，並無殺人之故意
      云云。其上訴理由補充辯稱：原審認經勘驗監視錄影畫面
      結果，伊逃離犯罪現場時，雙手所端霰彈槍槍身與身體平
      行，並非與身體呈九十度，如係不慎走火，子彈應往伊左
      側上方射擊始行合理，不致打中被害人楊文凱云云。惟查
      ，如伊所持槍枝之槍身係與身體平行，則應為直立狀態，
      槍口朝上，跑步時應係上下擺動，此為人體運動之物理慣
      性。然依據勘驗筆錄記載，「被告乙○○雙方持似長槍物
      品跑在後面，該槍型物品前端略微朝前但略微上揚，該男
      子跑步時，該槍型物品呈現左右擺動之情形。」顯見原審
      認定伊持槍跑步時，槍枝與身體平行之認定，完全與勘驗
      筆錄記載之人體運動狀態不符，而有矛盾。則原審就事實
      部分，排除被害人楊文凱係於伊跑步時誤觸扳機而遭射殺
      之可能，即屬率斷；又原審認依伊於偵查中之供述，其擊
      發第三發子彈時，係呈瞄準被害人楊文凱射擊之姿勢，並
      預見會發生死亡之結果云云。惟查，就原審所引伊當次供
      述之內容，雖有如原審所引供稱擊發第三槍時之姿勢，但
      同時明確供稱為何會擊發第三槍，伊也不知道，又伊在描
      述持槍姿勢時，已供稱係見警方到來而逃跑，該持槍姿勢
      為其跑步時之自然動作，同時亦供稱並未受過軍事訓練等
      語，從筆錄之全文觀之，原審所引伊擊發第三槍姿勢之敘
      述，伊已表明係逃跑之姿勢，且非有意射擊。原審竟斷章
      取義，以伊持槍姿勢來認定伊係瞄準射擊，並認伊有預見
      死亡之結果，此從筆錄內容實無法窺見，不知原審判斷基
      礎何來。甚且原審對筆錄內容之引用，竟任意刪減伊對己
      有利陳述之前提（已在逃跑），非完整記載引用，顯有蓄
      意曲解伊之真意，而為不利認定之嫌。原審對伊供述內容
      所為之證據判斷，已非客觀判斷，而係主觀判斷擷取，對
      證據之採用超越證據所能證明範圍，當非合法適當；鑑定
      證人張尊評於原審雖證稱，必須要用相當的力道按壓扳機
      始能始能擊發扣案之霰彈槍，惟鑑定證人張尊評並未證稱
      該相當之力道之具體客觀數據，伊於驚慌混亂之際，是否
      不可能於緊張狀態下誤扣扳機擊發子彈，仍難證明，原審
      以鑑定證人所述，擊發扣案之霰彈槍必須花費很大力氣，
      而認伊不可能無擊發之認識云云，然所謂「必須花費很大
      力氣」其具體之力道究竟為何，依伊之身高體重，是否輕
      易即可為之或仍需極盡全身力量，原審毫無說明其認定標
      準，足證原審採證標準明流於空泛而非具體，亦無合理之
      邏輯推論，非能確實證明伊具有射擊之故意；伊持槍之初
      係對空鳴槍，顯無傷害他人之犯意，原審亦認此際伊並無
      殺害被害人楊文凱之犯意，又伊與楊文凱並無深仇大恨，
      甚且彼此互不相識，何以伊對楊文凱突生殺意，原審毫無
      論理說明；且原審就共同被告戊○○部分，以戊○○並無
      非致楊文凱於死之動機，而就檢察官起訴戊○○殺人罪部
      分認定不能成立，僅判以傷害罪，則伊與戊○○相同並無
      非致楊文凱於死地之動機，縱非過失擊發子彈，何以即有
      殺人之故意，而非僅係傷害之故意，原審就處於同一事實
      狀態下不同被告，為不同之主觀犯意認定，顯然亦屬判決
      理由矛盾云云。
（四）上訴人即被告陳建潾（下稱被告陳建潾）否認有傷害及持
      有上開具殺傷力土造霰彈槍及子彈犯行，辯稱：伊只是去
      載被告戊○○到「真善美ＫＴＶ」，並不知道被告戊○○
      放在伊車上的是上開具殺傷力土造霰彈槍及子彈；案發當
      時伊並沒有幫被告乙○○打開車子行李箱云云。其上訴理
      由補充辯稱：同案被告乙○○、戊○○在警詢時所為之筆
      錄屬於審判外之傳聞證據，不具證據能力，並不會因為經
      過交互詰問程序，而補正其證據能力，故不能將此已不具
      證據能力之證據，作為認定上訴人有罪之證明，因此，原
      審判決引用不具證據能力之乙○○、戊○○警詢筆錄，在
      採證上即已違法；又涉案之自小客車排氣管經過改裝，引
      擎聲很大，同案被告乙○○不可能聽到車子後車廂開啟時
      有「搭」一聲，此因上訴人改裝車子以及後車廂開關卡鎨
      有接合問題等事實，曾經同案被告戊○○加以證實，且伊
      將車開至真善美KTV停車場時未熄火，以當時車子引擎的
      轟轟聲響及車內音樂(車窗未關)，乙○○絕無可能聽到車
      子後車廂的開啟聲，更不可能有乙○○所說的「搭」一聲
      ；伊雖不否認同案被告戊○○有拿黑色帆布袋放入後車廂
      ，但伊自始至終均否認知道帆布袋裏面裝的是槍彈，而戊○○已明白證稱伊並不知情，是伊明顯與戊○○、丁○○
      並無犯意聯絡，自不構成共同非法持有槍械罪，原審對於
      此一有利於伊之證據，卻置而不論，亦未說明不採之理由
      ，顯有違法；再者，在十甲碳烤處，同案被告己○○亦坐
      在伊車子後座，若如原審判決所述，己○○當時亦不知車
      上有槍，由此更可證明戊○○未告知伊及己○○帆布袋有
      槍；證人乙○○亦同樣證稱沒有看到伊在車內有彎腰的動
      作，而伊若要開啟自小客車後車廂，在駕駛座上必須彎腰
      觸摸開啟(後車廂)閥才能開啟後車廂，既然伊未彎腰觸摸
      後車廂開啟閥，顯然後車廂並非伊所開，另據戊○○於原
      審證稱(在十甲碳烤處)後車廂是他輕輕蓋的，不確定有無
      蓋緊，因後車廂只要大力就可以板開等語；證人乙○○另
      證稱(他)是聽到自己這邊的人喊車上有槍，才知道伊車上
      有槍云云，乙○○所言完全憑空捏造，不能採信；因原審
      判決認定只有同案被告丁○○、戊○○、乙○○及上訴人
      等四人知道車上有槍，故為非法持有土造霰彈槍之共同正
      犯，但丁○○否認有說過這句話，且他當時遭人持槍圍毆
      ，又離乙○○甚遠，不可能亦無法脫口說出車上有槍。而
      戊○○當時在車上，更不可能說，也無此必要（戊○○亦
      證稱未說這句話），伊從頭至尾不知道車上有槍，自亦不
      可能說。另從現場圖來看，當時在乙○○身旁或附近完全
      沒有包括自己人在內的他人，由此可證乙○○所言有人喊
      車上有槍，純係憑空捏造﹗本案中，原審只以單一證人即
      同案被告乙○○之證述，而認定伊對於後車廂有槍之事係
      知，但伊確實不知道戊○○所帶帆布袋內是土造霰彈槍，
      此點亦據證人戊○○作證證實，同樣是有利及不利於上訴
      人之證詞，原審採信乙○○之證述，卻對戊○○有利於上
      訴人之證述，未予說明何以不採之理由，顯有判決理由不
      備之違法。況且，乙○○證詞前後矛盾之處甚明，原審故
      意忽視其矛盾之處，亦未說明理由；本案雖已無法勘驗車
      輛，以還伊清白，但仍請依證據裁判主義，並基於嚴格證
      明之要求，在兩位證人(戊○○、乙○○)證詞互相衝突不
      一致下，若無其他更充份之積極證據，即應本罪疑唯輕法
      則，諭知被告無罪判決；若法院仍認定伊有罪，因伊並未
      出手傷人，亦未參與打架圍毆，在本案中的犯罪情節尚屬
      輕微，請求依刑法第五十九條規定，予以酌減云云。
（五）上訴人即被告己○○（下稱被告己○○）坦承寄藏上開具
      殺傷力土造霰彈槍及子彈犯行，然否認有隱匿人犯之犯行
      ，辯稱：是蔡淵証打電話給伊，叫伊去載被告戊○○、乙○○云云。其上訴理由補充辯稱：就違反槍砲彈藥刀械管
      制條例部分，伊分別於警詢、偵訊、原審審理時坦承認罪
      在案，且素行良好，未有任何不良紀錄，原審未詳細審酌
      被告之全般情況，而諭知三年二月，似嫌過重，請考量被
      告之情況酌予減輕其刑。就藏匿人犯罪部分，伊於案發時
      警方到場處理之際，原已搭乘計程車離開而返抵家門，是
      其後因接到綽號蔡頭之蔡淵証的電話才再從家中駕駛伊母
      之廂型車前往搭載戊○○及乙○○，足見伊是依綽號蔡頭
      之人通知才被動出門，尚難謂伊對於同案被告戊○○及乙○○之隱匿行藏，有任何之「指使或風示」行為；再者，
      由同案被告戊○○於原審之證述可知，早在伊搭計程車離
      開案發現場前，同案被告戊○○及持槍的乙○○早已跑到
      距離案發現場一百公尺外的土地公廟附近變電箱旁自行隱
      避起來，易言之，同案被告戊○○及乙○○既已自行隱避
      在先，從邏輯上來推衍，自不可能再由伊再加以使之隱避
      ，況且，伊係在戊○○、乙○○二人自行隱避後，才到其
      隱匿地點將其二人載走，並不是被告己○○自始即備車將
      同案被告戊○○及乙○○案人從槍擊被害人楊文豈之現場
      將其二人載走，益證伊不成立使同案被告戊○○及乙○○
      隱避之犯行；另從梁大慶、李俊南二位警員之證述可知，
      案發當時渠等駕巡邏車在接獲有人打架鬧事之通報後，馬
      上前往現場進行周圍查看戒護，且是以死者楊文凱倒臥半
      徑十公尺內作為戒護範圍，隨後拉起封鎖線以利鑑識人員
      採證，待採證結束後即行離去，並未就戒護範圍以外之附
      近地區進行地毯式之搜索、逮捕。而同案被告戊○○、乙○○是躲藏在距離案發現場一百公尺以外的土地公廟旁變
      電箱處，縱使伊事後前往該處將同案被告戊○○、乙○○
      載走，也根本未侵犯到現場辦案之警方人員搜索、逮捕同
      案被告戊○○、乙○○二位犯人之公權力行使。且依證人
      李俊南警員所述，渠等一開始在訪查目擊證人後馬上鎖定
      逃離現場的那三輛車內人員，絲毫未懷疑到躲在附近一百
      公尺外之同案被告戊○○、乙○○，則即便被告己○○將
      同案被告戊○○、乙○○載離其二人原先藏匿之土地公廟
      附近，同案被告戊○○、乙○○二人也會在人潮散盡後，
      自行離開，則該管現場警方人員之搜索、逮捕同案被告戊○○、乙○○之權力既未受到侵犯，伊自亦不成立起訴內
      容所指之使犯人隱匿罪云云。
（六）上訴人即被告劉俊（下稱被告劉俊）於原審坦承犯行
      ，惟於上訴本院後，則改僅坦承非法持有槍、彈部分之犯
      行，而否認有傷害犯行，辯稱：本件事發緣由，係丁○○
      之友人張高致前在「選手村撞球場」觸碰到伊之女友吳婉
      甄胸部，進而引發紛爭，丁○○遂恐嚇危害伊之安全，使
      伊心生畏懼而向楊文凱求援，嗣後雙方於「真善美KTV 」
      遭遇，丁○○即先出手毆打伊，伊因此取出楊文凱所交付
      伊用以防身之仿奧地利GLOCK製二二型改造手槍，並對空
      鳴槍二發示警，以免遭丁○○繼續毆打，並無任何想傷害
      他人犯意，原審認伊有傷害情形，而加論傷害罪，實有誤
      會；另就本案伊所持有之仿奧地利改造手槍，及子彈一罪
      遭原審共計判處五年十月整，是嫌過重，難謂適法，也有
      違科刑比例之原則，量刑失當；又本案於發生槍擊案後，
      伊於九十七年十月十八日中午十二時三十分許，就與尚未
      被發現參與犯罪之陳宗文，一同持本案上開具殺傷力之半
      自動改造手槍、子彈等物，到警局投案，並將上訴物品交
      付警察扣案，並願接受法律裁判，並有臺中市警局第三分
      局偵查隊偵查左彭志忠於原審審理中證屬實，並經原審認
      陳宗文符合自首要件，然伊應亦屬自首，若認不符合自首
      要件，但伊犯後態度良好，又無犯罪之意，而係怕丁○○
      等人追殺，為求防身自保，才觸犯持有槍、彈之本罪，衡
      情應符合刑法第五十九條酌量減輕之規定云云。
（七）上訴人即被告陳宗文（下稱被告陳宗文）否認傷害及持有
      上開具殺傷力改造手槍及子彈犯行，辯稱：伊並沒有參與
      毆打被告丁○○，而伊當時所持的是不具殺傷力之道具槍
      及子彈云云；其上訴理由補充辯稱：原判決（見犯罪事實
      三、第九頁六行）即認定被告陳宗文持仿SIG SAUER廠P二
      二○型半自動手槍製造之不具殺傷力槍枝一支（槍枝管制
      編號：00000000號），然於主文中第三頁第九行
      中論述被告陳宗文扣案之奧地利GLOCK 廠二二型手槍一支
      （槍枝管制編號：000000000號），自有採證認
      定事實之矛盾。又原審判決意旨認被告等人於九十七年十
      月十八日凌晨三時許，陳宗文、劉俊搭乘楊文凱通知前
      往支援，而駕駛其他車輛前來之甲○○及其他三名不詳之
      少年抵達「真善美ＫＴＶ」，陳宗文、劉俊二人持有之
      槍枝，劉俊持有奧地利GLOCK 廠至二二型手槍一支（槍
      枝管制編號：00000000號）及子彈五顆，而陳宗
      文持仿SIG SAUER廠P二二○型半自動手槍製造之不具殺傷
      力槍枝一支（槍枝管制編號：00000000號），而
      甲○○持可發射子彈具有殺傷力之槍枝（未扣案，無證據
      證明為制式槍枝）及子彈等情，則既認定上開之人手槍係
      為各被告所持有，而判決中又認定係共同正犯，自有採據
      認事用法之不當，且與事實不符。另查本件案發當時同案
      被告劉俊所持有之扣案『手槍』一支（槍枝管制編號：
      一一O二O二九四二七號）及口徑九mm之制式子彈五顆，乃
      係由因本案不幸遭槍擊死亡之楊文凱於案發前不久甫在車
      上交付予劉俊持有者，以供其執為與丁○○見面談判時
      防身之用，在客觀上此顯屬楊文凱個人之行為，且衡情被
      告陳宗文對此並無表示同意之可言或予以反對之理，故尚
      不能遽以被告陳宗文當時係有陪同劉俊到場與丁○○碰
      面，而於案發當時在場之事實，即率認被告陳宗文就劉俊
      非法持有上開扣案『手槍』及制式子彈部分之犯行，係
      有犯意聯絡，而應負共同正犯責任。至有關同案被告甲○○持以開槍射傷丁○○所非法持有之具殺傷力之槍彈部分
      ，被告陳宗文事前對此尤屬毫不知情，蓋甲○○當時係與
      其他三名年籍不詳者，共同乘坐另一車輛到場，被告陳宗
      文並不知悉其有無攜帶任何物品，再依原審判決所認，甲○○係臨時拿出槍彈並自行於追趕負傷逃往「七星釣蝦場
      』方向之丁○○過程中，才使用該槍彈朝丁○○射擊，而
      當時被告陳宗文則係停留在『真善美ＫＴＶ』附近，難認
      與甲○○有何當場默示之犯意聯絡或行為分擔之情形，是
      原審判決遽認被告陳宗文就甲○○非法持有具殺傷力之槍
      彈部分亦應成立共同正犯之責任，同有未洽！原審判決一
      方面一再認定被告陳宗文應與同案被告劉俊、甲○○二
      人，就其等非法持有槍彈部分成立共犯之罪責，但另方面
      對於案發當時與甲○○共同搭車到場參與相關過程之其他
      三名不詳年籍者，卻未一併論列為共同正犯，核有事實認
      定與理由說明不相一致之矛盾違誤。又上述槍枝管制編號
      0000000000號之扣案『手槍』，雖係為奧地利
      GLOCK 廠製二二型、口徑０．四０吋半自動手槍、擊發功
      能正常，可供擊發口徑九MM制式子彈；但既已經換裝土造
      金屬槍管，衡情應已失其係為國內外兵工廠所生產製造之
      制式手槍之性質，而僅屬於可發射子彈具有殺傷力之改造
      手槍之範疇，依法非法持有者，應係論以違反槍砲條例第
      八條第四項之罪名(法定最輕本刑為三年以上)，而非成立
      同條例第七條第四項之罪名（法定最輕本刑為五年以上）
      。就此顯然極為悠關本案被告陳宗文等人所應適用之罪名
      及刑責輕重頗鉅，乃原審判決並未遑詳加審究及此，且未
      進一步向刑事警察局函詢查明鑑定此扣案槍枝究應屬何種
      性質之槍枝(仍屬制式手槍抑或已變為改造之槍枝)，俾資
      正確適用法律，遽論以成立非法持有『手槍』罪，尚嫌速
      斷及有適用法則不當之違誤。九十七年十月十八日凌晨當
      時伊與劉俊二人係在中華路夜市吃東西碰到楊文凱，然
      於聞談中劉俊接到「伊不知道是誰打來的電話」，然後
      就一起至真善美 KTV，起初伊並不知將去何處，途中也不
      知道發生何事…劉俊便跟伊說陪他至真善美找朋友談事
      情…後來見到對方與劉俊發生毆打，伊基於朋友關係，
      又見彼此間均有拿槍出來開，於是見情勢不對，返回車上
      拿起道具槍想嚇阻對方之意思，因怕對方傷害自己的朋友
      ，因之基於朋友間道義，伊與劉俊、楊文凱間並未有犯
      意聯絡之行為或意圖，原判決之認定伊與劉俊、楊文凱
      間具有共同正犯之認定，對被告有失公允。又原判決認伊
      與劉俊、甲○○間互有犯意聯絡共同為之，核閱判決理
      由欄中並未說明伊與二人間如何有犯意之聯絡，亦未說明
      其所憑認定之證據，稍有未合。本件伊以一行為觸犯數構
      成要件相同之罪名，為同種想像競合犯應依刑法第五十五
      條之規定以一罪處論，槍砲彈藥刀械管制條例部分第八條
      第四項之未經許可持有具殺傷力可發射子彈之槍枝罪，法
      定刑為五年以上之重罪，然請審核伊之行為動機、手段，
      犯罪之情節論，尚與犯罪成習，謀財害命之重大，不赦之
      惡徒有別，又伊尚非無法自省改過之人，且犯後已坦承犯
      行，犯罪情狀，尚可憫恕，請依刑法第五十九條之規定酌
      減其刑云云。
（八）上訴人即被告甲○○（下稱被告甲○○）否認有殺人未遂
      及持有具殺傷之非制式槍枝、子彈罪，辯稱：當發當天有
      接到楊文凱來電，但案發當時伊不在現場，伊到達「真善
      美ＫＴＶ」時，槍擊案已經發生了云云。其上訴理由補充
      辯稱：本件原審採為伊有罪認定之證據，僅有丁○○、己○○及證人蔡淵証於警、偵時，所指摘上訴人之證詞，毫
      無其他積極證據足以補強證明該等證詞之真實性。且本件
      案發過程，係為兩方人員對立並鬥毆火拼，伊與死者楊文
      凱、被告劉俊為同一方，而被告丁○○、己○○及證人
      蔡淵証則為對立之另一方；加以伊與死者楊文凱及其家人
      交情甚好，死者楊文凱既已身亡，渠等或因與伊對立生隙
      而挾怨報復、或因擔憂伊為此報復、或以此為要脅，迫使
      楊文凱之家人放棄向渠等求償，而設詞構陷伊等情，均非
      不可能。又原審勘驗真善美 KTV之監視錄影帶時，完全無
      伊身影出現之跡象，只見被告乙○○持扣案霰彈槍逃跑之
      身影，顯見案發之槍擊已結束，與渠等所證述：槍擊發生
      前有見到伊，嗣伊持槍射殺被告丁○○云云不相符合，足
      見渠等所述虛偽，更益徵上訴人所辯槍擊發生時並不在場
      等語為真。再者，除丁○○、己○○及證人蔡淵証等人，
      其他被告或證人，不論是與伊同一方或對立之一方（如戊○○、乙○○），均無人陳稱有於槍擊發生前或中見到伊
      ，或指證伊射殺丁○○；且現場有多人在場，何以僅僅祇
      有上開三人見到上訴人？亦與常理不合。故渠等之證詞除
      對伊是否射殺丁○○之待證事實，不足以供證明之資料之
      外，更有顯著虛偽陳述之瑕疵存在；但原審卻執意採為判
      決基礎，則其自由判斷之職權行使，即不得謂非逾越範圍
      ，參諸前揭判例意旨，亦屬違背法令云云。
二、經查：
（一）被告丁○○之女友陳巧偵與被告劉俊之女友係吳婉甄均
      在臺中縣太平市○○路之「選手村撞球場」工作，因被告
      丁○○之友人張高致於九十七年十月十四日下午七時許，
      在「選手村撞球場」觸碰到吳婉甄之胸部，吳婉甄將此事
      告知被告劉俊，被告劉俊心生不悅，與張高致約定翌
      日在「選手村撞球場」商談。九十七年十月十五日晚間八
      時許，被告劉俊會同被告陳宗文，而張高致則偕同被告
      丁○○委請到場之朋友「大胖」，一同在「選手村撞球場
      」門口見面，張高致當面向吳婉甄道歉，惟被告劉俊向
      張高致表示自己為「旱溪俊」，在臺中縣太平市○○路
      之靜武宮一帶出沒，該處的人都認識「俊」等語，張高
      致為避免引發後續衝突，乃轉告被告丁○○上情，並請其
      居中協調。被告丁○○於九十七年十月十八日凌晨○時七
      分許，與友人陳巧偵、蔡淵証、游佳興、林育增等人在臺
      中市○區○○路二五五號附近之「十甲碳烤」吃飯，被告
      丁○○因聽聞被告劉俊對外放話要摸陳巧偵之胸部，且
      思及張高致先前所請託事項，欲威嚇被告劉俊，故請不
      知情之蔡淵証聯絡劉俊。蔡淵証因而於同日凌晨一時三
      十八分許，以門號0000000000號電話，撥打給
      吳婉甄所使用之門號0000000000號電話，聲稱
      自己為被告劉俊之朋友，要找被告劉俊等語，吳婉甄
      則在電話中佯稱被告劉俊正在洗澡，無法回話等語，結
      束通話後，因被告劉俊當時人在臺中市○○區市○路一
      帶，吳婉甄即於同日凌晨一時三十九分許，以門號000
      0000000號電話撥打被告劉俊持用之門號000
      0000000號電話，向被告劉俊轉達蔡淵証在找人
      等情。被告劉俊接獲訊息，於同日凌晨一時四十三分許
      ，以另一支門號0000000000號電話撥打蔡淵証
      持用之門號0000000000號電話，被告丁○○接
      過蔡淵証之電話，告知被告劉俊儘速前往「十甲碳烤」
      見面。然至當日凌晨二時二十九分許，被告劉俊仍未抵
      達「十甲碳烤」，被告丁○○與友人陳巧偵、蔡淵証、游
      佳興、林育增決定轉往臺中市○區○○路一九五號之「真
      善美ＫＴＶ」唱歌，並由蔡淵証於當日凌晨二時五十分許
      ，以門號0000000000號電話，通知被告劉俊
      會面地點改為「真善美ＫＴＶ」等情，為被告丁○○、劉
      俊所不否認，並有下列證據可資佐證：
  １、證人吳婉甄於警詢時證述：九十七年十月十四日我在臺中
      縣太平市○○路上的選手村撞球場內工作時被一位綽號叫
      「喬治」（按指證人張高致）的客人用手指頭觸碰我的胸
      部，當下我覺得生氣，我下班後告訴被告劉俊，他就出
      面叫證人張高致向我道歉，證人張高致也向我允諾要向我
      道歉，事發隔天即十五日晚上八時許被告劉俊、我就在
      選手村門口當面接受證人張高致及其朋友向我們道歉，事
      後隔了兩、三天，我於十月十八日一時五十九分接到一位
      名叫蔡頭（按指證人蔡淵証）的手機來電，他聲稱是我男
      友（即被告劉俊）的朋友，要被告劉俊的手機電話，
      我當下向他說被告劉俊正在洗澡不方便，證人蔡淵証就
      說稍後再來電，我向被告劉俊說證人蔡淵証在找他，被
      告劉俊就向我要了證人蔡淵証的電話，之後我就不清楚
      後面的事情等語（見警卷Ｄ２卷第一九一至一九三頁）；
      及九十七年十一月十日偵訊時證述：我不認識證人蔡淵証
      ，他當天打電話來時，稱是被告劉俊的朋友，我當時有
      騙他說被告劉俊在洗澡，事實上被告劉俊跟朋友出去
      ，我還沒有遇到被告劉俊。接著我以00000000
      00號電話撥打0000000000號給被告劉俊，
      大概是在凌晨一點多撥打的電話，我在電話中跟被告劉俊
      說證人蔡淵証要他的電話，我問他是否認識證人蔡淵証
      ，我就留證人蔡淵証的電話給被告劉俊等語（見九十七
      年度偵字第二四五四四號卷《一》第一八八至一九○頁）
      。
  ２、證人張高致於警詢證述：被告丁○○是我朋友，他遭人槍
      擊原因是因為我曾於九十七年十月十四日十七時許，在臺
      中縣太平市○○路選手村撞球場內，不小心碰觸到被告劉
      俊女友牛奶（即證人吳婉甄）胸部，當時證人吳婉甄並
      沒有表示什麼，但事後十五日二時許左右，證人吳婉甄打
      電話給撞球場同事陳巧偵，之後被告丁○○打電話告訴我
      ，要我立刻離開撞球場，否則他怕被告劉俊會到球場找
      我麻煩，之後於十五日二十時許我與被告劉俊約在太平
      市選手村撞球場門口見面，他向我表示，他是旱溪俊，
      在太平市○○路靜武宮出沒，那裡的人都認識他，當時我
      們沒有發生衝突，被告劉俊有訓斥我一頓，但最後還是
      接受我向他女友道歉等語（見警卷Ｄ２第一八九至一九○
      頁），及於偵訊時證述：我摸證人吳婉甄的時間是槍擊案
      發生前幾天，時間是在晚上，當天晚上證人吳婉甄十二點
      下班，我於凌晨就接到被告丁○○的電話，被告丁○○就
      問我剛才是否有摸人家的胸部，並告知我證人吳婉甄有跟
      被告劉俊講，所以被告劉俊知道了這件事情，叫我要
      先離開撞球場，因為我當時還在撞球場打電腦，被告丁○○後來又打電話給我，說證人吳婉甄在哭，叫我打電話給
      證人吳婉甄問看看，我有打給證人吳婉甄，當時證人吳婉
      甄跟被告劉俊在外面，我表示想跟證人吳婉甄在電話中
      道歉，被告劉俊說一定要面對面看到我才要接受道歉，
      隔天在撞球場門口，由我跟大胖一起去，大胖會跟我去是
      被告丁○○叫他陪我一起去，因為被告丁○○怕我被對方
      打，道歉當天被告劉俊與陳宗文一起到場，到場之後，
      被告劉俊就問我跟他認不認識，我答稱不認識，他說不
      認識可以去打聽他是旱溪「俊」，然後就對我訓話，我
      就跟被告劉俊說不要再說了，接不接受我的道歉，他就
      說好，我就直接跟證人吳婉甄道歎，後來就各自離開了，
      事後我有告訴被告丁○○此事，後來被告丁○○會約被告
      劉俊到臺中市東區十甲碳烤店談事情，應該是被告丁○○要找被告劉俊不要有後續的動作等語（見九十七年度
      偵字第二四五四四號卷《三》第四三六至四四○頁）。
  ３、證人陳巧偵於警詢證述：案發案天在吃宵夜的時候，被告
      丁○○用證人蔡淵証的手機打給我同事（即證人吳婉甄）
      的男朋友（即被告劉俊）要到「真善美ＫＴＶ」，他們
      要講之前張高致對證人吳婉甄襲胸的事等語（見警卷Ｄ２
      第一八三至一八五頁）；於第二次警詢時證述：我跟證人
      吳婉甄認識約一個月，我們是選手村撞球場同事，地點在
      臺中縣太平市○○路八十之二號，證人吳婉甄表示九十七
      年十月十四日十九時左右，在選手村撞球場內，證人張高
      致站在櫃檯前擺弄手指，當證人吳婉甄收球回來櫃檯時，
      證人張高致不慎觸碰到她的胸部，她後來有跟我及被告劉
      俊述說遭觸碰胸部經過，證人張高致於九十七年十月十
      五日三時左右，有打電話向證人吳婉甄道歉，但證人吳婉
      甄表示被告劉俊稱不要在電話說，便約於九十七年十月
      十五日二十時左右，在選手村撞球場外，當面向證人吳婉
      甄道歉，證人張高致依約前往，並當場向證人吳婉甄道歉
      ，證人吳婉甄和被告劉俊也接受道歉，道歉後就各自離
      開。被告丁○○於九十七年十月十八日一時左右，會約被
      告劉俊見面，是因為要調解證人張高致不慎觸碰證人吳
      婉甄胸部的事情，他請證人蔡淵証，撥打證人吳婉甄手機
      ，要請被告劉俊接電話，證人吳婉甄表示被告劉俊在
      洗澡，證人蔡淵証有請他回電，待被告劉俊回電後，證
      人蔡淵証就將手機交由被告丁○○接聽，被告丁○○有約
      被告劉俊到臺中市○區○○路十甲碳烤，後來被告劉俊
      未到，我們就前往「真善美ＫＴＶ」唱歌，雖然被告丁○○知道證人張高致有向吳婉甄道歉，但怕被告劉俊又
      找證人張高致麻煩，所以才會約他見面說清楚等語（見警
      卷Ｄ２第一八六至一八八頁）。
  ４、證人蔡淵証於警詢證述：被告丁○○及劉俊會進行談判
      之起因，是被告丁○○國中同學張高致到證人吳婉甄所工
      作的撞球場打撞球，不小心觸摸到證人吳婉甄胸部，事後
      證人張高致亦在被告劉俊面前向證人吳婉甄道歉，證人
      吳婉甄及被告劉俊也接受，被告丁○○事後得知此事，
      認為證人張高致被被告劉俊欺負，所以，被告丁○○才
      約被告劉俊談判，被告丁○○請我幫忙，用我的電話打
      給證人吳婉甄找被告劉俊，證人吳婉甄表示被告劉俊
      在洗澡，我請他回電，待被告劉俊回電話，我就將電話
      交給被告丁○○接聽，雙方談話細節我不知道，只知道被
      告丁○○約被告劉俊到吃宵夜處見面，因為吃完了宵夜
      ，被告劉俊尚未到，我們就去「真善美ＫＴＶ」唱歌（
      見警卷Ｄ２第一七○至一七五頁）；於偵訊時證述：案發
      當天我跟被告丁○○、陳巧偵、游佳興及林育增在臺中市
      ○○路十甲碳烤店吃東西，我開車載被告丁○○、證人林
      育增、陳巧偵，證人游佳興是後來才到場，我聽到被告丁○○說證人張高致在撞球場有碰到女孩子的胸部，那位女
      孩子的男朋友不高興，被告丁○○叫我用我的手機打給被
      告劉俊，但是證人吳婉甄說被告劉俊正在洗澡，被告
      劉俊回電時，我跟被告劉俊詢問他跟證人張高致的事
      情不是沒事了嗎，被告丁○○就把我的電話，換他跟被告
      劉俊談，我有聽到他們要約出來講，當時被告丁○○在
      講話的口氣好像不好，被告丁○○有詢問被告劉俊什麼
      時候可以到十甲碳烤，我們在十甲碳烤店等了二十幾分鐘
      ，都沒有看到被告劉俊等語（見九十七年度偵字第二四
      五四四號卷《三》第四四二至四四三頁）。
  ５、證人林育增於九十七年十月十八日警詢中證述：案發當天
      在吃宵夜的時候，被告丁○○用證人蔡淵証的手機約一位
      「俊」的男子要到「真善美ＫＴＶ」講事情等語（見警
      卷Ｄ２第一九九頁）；於九十八年十一月二十一日警詢時
      證述：十月十七日二十三時三十分許，我與被告丁○○、
      證人蔡淵証、綽號「阿弟」（即游佳興）、陳巧偵共五人
      一同在臺中市○區○○路與樂業路口的十甲碳烤海產店吃
      點心，吃到十月十八日一時三十分許我們就相約去臺中市
      ○區○○路一九九號的「真善美ＫＴＶ」唱歌，在十甲碳
      烤海產店與被告丁○○、證人蔡淵証等人一起吃點心時，
      有聽見被告丁○○以手機講電話與人吵架，並有說「若十
      分鐘未到，以後就不要給我在太平市出現」，但不知道他
      與何人對話，吵架內容大概就是說「你若沒有出現，就不
      要在太平市給我遇到」等語（見警卷Ｄ２第一九四至一九
      六頁）；及於九十七年十一月二十一日偵訊時證述：案發
      當天與被告丁○○、證人蔡淵証等人十甲碳烤待了約二個
      小時，晚上十一點多到場，隔天凌晨一點多離開，在此期
      間，被告丁○○有打電話出去，有在罵，被告丁○○在十
      甲碳烤店時有講「十分鐘未到，以後就不要給我在太平市
      出現」的話答，但我不知他對何人講等語（見九十八年度
      偵字第二七二九八號卷第二五至二八頁）。
  ６、證人游佳興於警詢時證述：九十七年十月十八日凌晨○時
      許，我打手機電話給被告丁○○，問他在哪裡，他說他在
      臺中市○區○○路與樂業路口的十甲碳烤海產店吃點心叫
      我過去，於是我就到達十甲碳烤海產店，現場有被告丁○○、證人蔡淵証、陳巧偵、林育增共五人，在十甲碳烤海
      產店有聽到被告丁○○以手機與吵架，因為他口氣不是很
      好，我僅聽到被告丁○○說「十分鐘後沒出現，我就跟你
      輸贏」，被告丁○○當時與人講電話時是使用證人蔡淵証
      的手機等語（見警卷Ｄ２第二○一至二○二頁）；於九十
      七年十一月二十一日偵訊時證述：九十七年十月十八日我
      打電話給被告丁○○，他叫我一起去十甲碳烤，我到場時
      有看到被告丁○○、證人陳巧偵、蔡淵証、林育增，我在
      十甲碳烤待了約一個小時，我在應該凌晨過十二點，正確
      時間記不起來，到十甲碳烤場的，在此期間，我有聽到被
      告丁○○打電話出去，但他跟誰講話，我不知道，我只知
      道他講電話中跟對方有衝突，被告丁○○是用證人蔡淵証
      的手機打出去的，在十甲碳烤時，被告丁○○講電話時很
      生氣，我有聽到他跟人約時間見面要輸贏。他應該有講十
      分鐘沒出現就要輸贏的話，而他跟對方通話有好幾次等語
      （見九十八年度偵字第二七二九八號卷第三六至三七頁）
      。
（二）再被告丁○○預見會與被告劉俊爆發衝突，遂於同日凌
      晨一時四十分許，以自己所持用之門號00000000
      00號電話，撥打被告戊○○持用之門號0000000
      000號電話，因被告戊○○正在臺中縣龍井鄉○○村○○路一號「臺中火力發電廠」附近釣魚，被告丁○○指示
      其儘速前往「十甲碳烤」會合，並要求被告戊○○攜帶前
      述可供擊發口徑十二吋ＧＡＵＧＥ制式霰彈之土造轉輪霰
      彈槍一把及霰彈四顆到場支援，被告戊○○接到被告丁○○之電話後，與當時同在「臺中火力發電廠」附近釣魚之
      被告己○○、陳建潾、乙○○約好均前往「十甲碳烤」，
      被告陳建潾、乙○○先各自返回臺中縣大里市、臺中縣太
      平市之住處，而被告戊○○與己○○一起駕駛車牌號碼九
      三二九─ＧＡ箱型車沿臺中縣烏日鄉○○路○段往臺中市
      南區方向行進，之後再轉往臺中市○區○○路，欲返回太
      平市，於同日凌晨二時三十七分四十二秒許，在臺中市○
      區○○路四段三一二號附近，接到被告丁○○以門號00
      00000000號所撥打過來之電話，被告丁○○告知
      集合地點改為「真善美ＫＴＶ」；與被告戊○○在一起之
      被告己○○，隨即於同日凌晨二時三十八分十七秒許，以
      持用之門號0000000000號電話，撥打使用門號
      0000000000號電話之被告乙○○，再由被告戊○○告知被告乙○○前往「真善美ＫＴＶ」集合。嗣於同
      日凌晨二時四十九分許，被告戊○○在臺中市○區○○路
      三三號附近，以持用之門號0000000000號電話
      ，聯繫使用門號0000000000號電話之被告陳建
      潾前來會合後，被告劉義將內含四顆子彈之上開霰彈槍（
      外包裝為黑色槍袋），置放在該車行李箱內，被告戊○○
      、己○○並在該處搭上被告陳建潾所駕駛之車號Ａ九─九
      九三六號白色自用小客車，與被告陳建潾一同前往「真善
      美ＫＴＶ」與被告丁○○會合等情，除據被告丁○○供述
      ：當發當天凌晨有打電話叫被告戊○○到十甲碳烤來會合
      一情明確外，並有下列證據可證：
  １、被告戊○○之供述：
    (一)九十七年十月十九日警詢時供述：九十八年十月十八日被
      告丁○○以0000000000號撥打我的手機門號0
      000000000號，要我到臺中市○○路十甲碳烤找
      他，我於十八日凌晨二時三十分許，以我的上開電話撥打
      被告乙○○之電話0000000000號通知到「真善
      美ＫＴＶ」集合等語（見警卷Ｄ２第一一五、一一六頁）
      。
    (二)九十七年十一月二十一日警詢時供述：被告丁○○於九十
      七年十月十八日打電話給我，要我前往「真善美ＫＴＶ」
      我有聯絡被告乙○○、陳建潾前往「真善美ＫＴＶ」，剛
      開始是約在十甲炭烤店等語（見警卷Ｄ２第一二○、一二
      一頁）。
    (三)九十七年十一月二十一日第二次偵訊時供述：本案發生時
      ，我是使用0000000000號電話，九十七年十月
      十八日凌晨，我在臺中港釣魚，跟我父親及父親的朋友、
      被告乙○○也有在場釣魚，當日凌晨一點四十分許，被告
      丁○○打電話給我，他叫我趕快回樂業路的十甲碳烤店，
      他的口氣很急，我決定過去十甲碳烤店時，有約被告乙○○、陳建潾去十甲碳烤店，去到十甲碳烤店沒有看到被告
      丁○○，被告丁○○再聯絡我去「真善美ＫＴＶ」，我到
      十甲碳烤店時並未看到被告乙○○，但有看到被告陳建潾
      ，接著我就坐被告陳建潾的車，並打電話給被告乙○○，
      告訴他要去「真善美ＫＴＶ」等語（見九十七年度偵字第
      二七二九八號卷第七二至七三頁）。
    (四)九十七年十二月五日偵訊時供述：（問：九十七年十月十
      八日凌晨一時四十分，你接到丁○○的電話，通話時間是
      四十九秒，接著在二點四分、二點五分、二點十九分、二
      點二十九分又分別跟丁○○有通話，根據基地臺位置顯示
      ，你先從臺中縣龍井鄉往烏日鄉方向，接著進到臺中市南
      區，後來又再往臺中市北區方向，最後才回到臺中市東區
      ，也就是十甲碳烤店與真善美ＫＴＶ附近，是否可以說明
      你的動態？）我一開始在火力發電廠釣魚，現場有我、被
      告己○○及其女友，還有被告乙○○及其女友、被告陳建
      潾、陳建潾的朋友、我的父親及父親的朋友。後來決定要
      離開是因為接到被告丁○○的電話…，我在凌晨一點多決
      定要離開…，我在現場有跟被告乙○○、陳建潾及己○○
      講到被告丁○○打電話來的事情。（問：後來乙○○、己○○、陳建潾為何會到十甲碳烤店及真善美ＫＴＶ？）我
      在火力發電廠時有約被告乙○○、陳建潾要去十甲碳烤店
      …，我說要就跟我走，他們就決定跟我走…。（問：後來
      你往中國醫藥學院往一中街後是否直接到十甲碳烤店？）
      我在十甲碳烤店有跟陳建潾會合，並改搭被告陳建潾白色
      的車去「真善美ＫＴＶ」會合…等語（見九十七年度偵字
      第二四五四四號卷《二》第三○六至三○七頁）。
    (五)九十八年二月十二日原審準備程序中供述：案發當天是被
      告丁○○打電話給我，槍是他叫我帶過去的等語（見原審
      卷《一》第一百十頁背面）。
    (六)九十八年三月十日原審審理時證述：九十七年十月十八日
      案發前我在火力發電廠釣魚，因前一天晚上八、九點的時
      候，我跟我父親及其朋友、被告乙○○及我的朋友。我父
      親的朋友是後來才到，被告陳建潾、己○○也有去火力發
      電廠，後來接到被告丁○○電話一開始說到十甲碳烤聚餐
      ，後來打電話叫我帶「賓士」（臺語）即那把霰彈槍，之
      後我就馬上回家拿霰彈槍，我拿去「真善美ＫＴＶ」。我
      們離開火力發電廠的時候，在火力發電廠出口的時候我跟
      被告乙○○、己○○說被告丁○○約我們去十甲碳烤聚餐
      ，被告己○○、陳建潾是開車走的，我跟乙○○騎機車離
      開的。我騎機車先回家拿霰彈槍後，再騎機車到十甲碳烤
      的時候，被告丁○○打電話給我叫我去「真善美ＫＴＶ」
      ，我再給陳建潾載，我叫他陳建潾打開後行李箱放東西（
      按即霰彈槍）。被告丁○○於九十七年十月十八日日凌晨
      一時四十分許打第一通電話給我問我在哪裡，問我要不要
      過去十甲碳烤，我說等一下再打電話給我，二時四分許第
      二通打給我的時候問我要不要過去，我說還有被告己○○
      、乙○○、陳建潾他們，被告丁○○問說要不要一起過來
      。二時五分許、十九分許、二十九分許之第三通、第四通
      、第五通都是問我到哪邊，第五通時叫我去「真善美ＫＴ
      Ｖ」，一開始被告丁○○沒有講要我帶槍的原因，我到「
      真善美ＫＴＶ」的時候被告丁○○才講；（丁○○如何知
      道你有賓士（台語）霰彈槍？）從撞球間那時候壹個叫大
      胖的人打電話給我，他跟我先去講完事情再去吃飯，後來
      到撞球間附近停車場，我是坐在副駕駛座後面，腳踢到壹
      個黑色袋子就是那把霰彈槍，我有打開來看，後來講完事
      情，我們回到丁○○他家，張高致或大胖去找我哥丁○○
      ，後來大胖叫我把黑色袋東西拿給大胖，後來他拿去後行
      李箱打開看，我聽到有人說找個人保管，大胖就拿給我，
      講這句話的人應該是我哥丁○○，因為聲音很熟等語（見
      原審卷《一》第二三六至二三九頁）。
    (七)九十八年三月二十四日原審審理時供述：我在十甲碳烤搭
      被告陳建潾的車到「真善美ＫＴＶ」，同車還有被告己○○，我坐副駕駛座，被告己○○坐在被告陳建潾後面等語
      （見原審卷《一》第二七五頁背面）。
    (八)九十八年七月九日原審審理時供述：（這把霰彈槍及子彈
      是從何時負責保管？）案發之前將近一個月左右。（你之
      前說在太平的一個撞球間停車場收到槍枝？）是。（霰彈
      槍與子彈是否由大胖及丁○○決定交給你保管？）是大胖
      。（為何你之前庭訊時說是聽到是丁○○的聲音？）我當
      時人在車內。（丁○○是否知道你有霰彈槍及子彈？）要
      問大胖才知道。（你在98年3月8日證述，「當時在停車場
      那邊....講這句話的人應該是丁○○」，為何與今日不一
      樣？）這句話的聲音很熟，很像是丁○○，但是不敢確定
      是否是丁○○，因為當時我在車上等語（見原審卷《三》
      第一六二頁背面至一六三頁）。
  ２、被告己○○之供述：
    (一)九十七年十一月二十一日第一次警詢時供述：九十七年十
      月十八日，我從臺中火力發電廠返回太平住處後，再前往
      「真善美ＫＴＶ」，是被告戊○○向我告知一同前往「真
      善美ＫＴＶ」等語（見警卷Ｄ２第一五四頁）。
    (二)九十七年十一月二十一日第一次偵訊時供述：九十七年十
      月十七日晚上去火力發電廠，我跟我女朋友一起過去，我
      爸爸在那邊釣魚，我在那邊看，到幾點，我時間也不清楚
      ，在場的人有我、我女友、被告戊○○、乙○○及其女友
      、我爸爸的朋友，地點是靠近臺中火力發電廠旁邊的漁港
      。當日凌晨左右，被告丁○○有打給被告戊○○；當日凌
      晨二點七分及三十八分，我跟被告乙○○講電話，他問我
      在那裡，我說我要先回家，因為被告乙○○也要去「真善
      美ＫＴＶ」等語（見九十七年度偵字第二七二九八號卷第
      五七至一八頁）。
    (三)九十七年十二月二十五日第一次偵訊時供述：九十七年十
      月十八日凌晨離開臺中火力發電廠時間忘記了，我載我女
      朋友，當天本來打算跟我爸爸一起離開，後來被告戊○○
      接到被告丁○○的電話，我才跟著離開回家，幾點回到家
      我忘記了等語（見九十七年度偵字第二四五四四號卷《三
      》第四一二頁）。
    (四)於原審九十八年三月十日審理時供述：九十七年十月十八
      日案發當天我原先在火力發電廠的海邊，我及被告戊○○
      、陳建潾、乙○○在那邊聊天及看我爸爸釣魚。去那邊看
      我爸爸釣魚，後來被告戊○○接到被告丁○○電話，被告
      戊○○跟我說他要過去十甲碳烤，他說被告丁○○找他等
      語（見原審卷《一》第二三二頁背面至二三三頁背面）。
  ３、被告乙○○之供述
    (一)九十七年十月三十一日偵訊時供述：九十七年十月十八日
      案發前凌晨我有去臺中港那邊釣魚等語（見九十七年偵字
      第二四五四四號卷《一》第一八○頁）。
    (二)九十七年十一月二十四日第一次偵訊時供述：九十七年十
      月十八日案發前凌晨，我在臺中火力發電廠附近海岸釣魚
      ，當有被告戊○○、己○○、他們的父親、陳建潾、我女
      朋友。當天被告丁○○有打電話給被告戊○○，我們才會
      離開釣魚的地點，因為被告丁○○打電話來之後，被告戊○○就說被告丁○○有事情，我們就決定所有人要離開，
      而被告戊○○的父親留在那邊釣魚，我不清楚是何事情這
      樣緊急，以致要暫停釣魚等語（見九十七年偵字第二四
      五四四號卷《二》第二三二頁）。
    (三)九十七年十一月二十四第二次偵訊時供述：當天我離開漁
      港之後先載女朋友回家，被告戊○○說去十甲碳烤找被告
      丁○○，我就先回去，回去一下子之後我就再騎機車從我
      太平市的家中出發要去找被告戊○○，結果我騎到半路時
      ，被告戊○○打電話給我要改去「真善美ＫＴＶ」等語（
      見九十七年偵字第二四五四四號卷《二》第二三四頁）。
    (四)九十七年十一月二十八日第一次偵訊時供述：上次偵訊內
      容實在，但我要更正的是，我騎機車從太平市家中出發是
      被告己○○打電話給我，而不是被告戊○○，被告己○○
      在電話跟我說過去「真善美ＫＴＶ」，而我不知道被告己○○在那邊等語（見九十七年偵字第二四五四四號卷《二
      》第二四九頁）。
    (五)原審九十八年三月十日審理時證述：九十七年十月十八日
      案發前，我在火力發電廠釣魚，跟被告陳建潾、戊○○、
      己○○及其女友，其父親及朋友。我是前一天晚上我騎機
      車載我女朋友，跟被告戊○○、戊○○的朋友一起去，我
      們先到火力發電廠釣魚的地方，後來隔約一、二個小時被
      告陳建潾、己○○他們才到，被告己○○開車來，後來因
      為被告戊○○說被告丁○○有事情找他，我、被告戊○○
      、己○○、陳建潾、我女朋友一起離開，我們是一起走的
      。本來被告戊○○在火力發電廠跟我說要去十甲碳烤，被
      告戊○○說被告丁○○找他去十甲碳烤，被告戊○○約我
      一起去十甲碳烤，我有決定跟他一起去十甲碳烤，我回到
      太平我家的時候，被告己○○打電話給我，約到「真善美
      ＫＴＶ」等語（見原審卷《一》第二四一頁背面至二四二
      頁）。
  ４、被告陳建潾之供述
    (一)九十七年十一月二十一日第一次偵訊時供述：九十七年十
      月十八日凌晨二點十六分許，當時我在開車，被告戊○○
      打電話叫我去載他，他說人在樂業路的十甲碳烤店，他說
      被告丁○○有事在「真善美ＫＴＶ」找他，我就從太平市
      開著我的白色Ａ五─九九三六號車子過去，我當時去十甲
      碳烤店車上只有我一個人。我到十甲碳烤店後，被告戊○○叫我打開後行旅箱，拿了一個類似釣具的袋子，放進後
      行旅箱裡面等語（見九十七年度偵字第二七二九八號卷第
      八六至八七頁）。
    (二)九十七年十一月二十一日第二次偵訊時供述：九十七年十
      月十八日當天我也有在漁港，因為被告戊○○跟他爸爸在
      那邊釣魚，我有看到被告己○○、戊○○及他爸爸等語（
      見九十七年度偵字第二七二九八號卷第九五頁）。
    (三)九十七年十二月二十五日第一次偵訊時供述：九十七年十
      月十八日當天凌晨，被告戊○○跟我說他爸爸在那裡釣魚
      ，他約我去，當天在火力發電廠的海邊有被告乙○○、戊○○、己○○及其父親，與被告戊○○父親的朋友，其他
      的人就不熟，我在那裡釣魚約一小時左右就離開，被告戊○○凌晨有打電話給我，第一通內容是他問我在那裡，我
      說人在回家的路上，第二通問我人到那裡，他說要我去十
      甲碳烤接他，我到十甲碳烤店時，他已經在那裡了，我沒
      有注意他用何交通工具到場，他手上拿著類似釣魚的袋子
      ，先把袋子放在我車子的行旅廂，他再坐上我的副駕駛座
      等語（見九十七年度偵字第二四五四四號卷《三》第三九
      九至四○○頁）。
    (四)九十八年三月十日原審審理時供述：九十七年十月十八日
      案發之前，我在臺中火力發電廠，因為被告戊○○他們在
      那邊釣魚，我去找他們，是被告戊○○找我去的，他之前
      就說他要在火力發電廠釣魚，跟他爸爸烤肉。我去時被告
      戊○○、己○○、乙○○在那邊釣魚。後來我回家路途中
      ，被告戊○○打電話給我，問我可否到十甲碳烤載他，我
      去十甲碳烤被告戊○○在那裡等我，他等我到之後，叫我
      打開行李箱，我看他拿了一個類似釣具袋的東西放在行李
      箱，是一個長方形的袋子，至少有五、六十公分左右，東
      西放完之後，就叫我載他去「真善美ＫＴＶ」找被告丁○○。當天從火力發電廠離開時，被告己○○是開車離開，
      被告乙○○是騎機車離開等語（見原審卷《一》第二三四
      至二三五頁）。
  ５、至被告丁○○雖辯稱：僅是邀被告戊○○到十甲碳烤聚餐
      ，並未叫他帶槍、彈前去十甲碳烤云云；惟查：
    (一)依附表一所示被告戊○○持用之門號000000000
      0號行動電話與被告丁○○所持用之門號0000000
      000號行動電話通聯紀錄可知，被告戊○○於九十七年
      十月十八日凌晨一時四十分許，接獲被告丁○○第一通電
      話時，其行動電話基地臺位置在臺中縣龍井鄉○○路一號
      ，是被告戊○○當時人在火力發電廠海邊釣魚，已如前述
      ；然於同日凌晨二時五分許，被告戊○○接獲被告丁○○
      第三通電話時，其行動電話基地臺位置已到達烏日鄉○○
      路○段一三四五號五樓頂（見通聯卷第七二頁），可見被
      告戊○○於接獲被告丁○○第一通電話後，隨即離開釣魚
      地點，參以被告丁○○於該日凌晨一時四十分許至凌晨二
      時三十七分許，不到一小時之時間內，密集撥打六通電話
      催促被告戊○○前往十甲碳烤會合，顯非單純邀約被告戊○○前往聚餐。
    (二)再被告丁○○當時一再催促被告劉俊前往十甲碳烤談判
      一情，已如前述，且證人蔡淵証於被告丁○○起意找被告
      劉俊談判，而撥打第一通電話給被告劉俊之女友吳婉
      甄，係於九十八年十月十八日凌晨一時三十八分許，而被
      告戊○○接獲被告丁○○通知前往十甲碳烤之電話是於九
      十八年十月十八日凌晨一時四十分許，有被告戊○○、丁○○及證人蔡淵証、吳婉甄所持之上開行動電話通聯紀錄
      在卷可稽（見通聯卷第四一、八○頁），可知被告丁○○
      是起意找被告劉俊談判之後，才打電話給被告戊○○，
      而被告戊○○亦供述當時被告丁○○口氣很急，益證被告
      戊○○供述案發當天係應被告丁○○之要求，才攜帶上開
      霰彈槍、彈前往十甲碳烤找被告丁○○會合一情屬實。參
      以被告乙○○於九十七年十月二十五日第三次警詢時供述
      ：（問：丁○○於本案中所扮演角色為何？）為本案之主
      角，負責交付任務給被告戊○○，再由被告戊○○通知其
      他人到場支援等語，及於九十七年十二月四日警詢時供述
      ：（問：你與戊○○及丁○○何人年紀比較大，平時是何
      人聽從何人的話？）是被告丁○○年紀比較大，平常我與
      被告戊○○均聽從被告丁○○指揮等語（見警卷Ｄ２卷第
      七七、二七五頁）；由此益證被告戊○○上開有關案發當
      日係應被告丁○○之要求才攜前揭霰彈槍、彈至案發現場
      一情與事實相符，從而足證被告丁○○與戊○○間，確有
      持有上開霰彈槍、彈之犯意聯絡，被告丁○○空言否認，
      並無足採。至該霰彈槍是否被告丁○○所交付被告戊○○
      保管乙節，因案發當天既是由被告丁○○指示被告戊○○
      攜帶該霰彈槍到場，且被告劉俊於遭被告丁○○毆打一
      拳，而將預藏之制式九二手槍拿出對空鳴槍後，被告丁○○即講：要比槍是不是，把東西拿出來等語，而被告丁○○一方之人員並附合稱車上有槍等語，被告乙○○並立即
      至被告陳建潾所駕駛之前開小客車取得該霰彈槍（詳後述
      ），凡此足證被告丁○○得以支配該該霰彈槍，則該依被
      告戊○○於原審九十八年三月十日及九十八年七月九日期
      日之二次供述足認該霰彈槍係於案發前將之一個月左右，
      在太平之某撞球間，由被告丁○○與大胖之人共同交付被
      告戊○○保管；戊○○於九十八年七月九為有利於被告丁○○之保留性供述，明顯係事後為迴護被告丁○○所致，
      自應以九十八年三月十日之供述較為完整可信。
  ６、另被告戊○○、己○○雖供述：離開火力發電場時，被告
      戊○○騎機車，被告己○○開車云云，惟查：
    (一)被告戊○○、己○○如何離開火力發電場一節，被告戊○○於九十七年十二月五日偵訊時供述：我在當天凌晨一點
      多決定離開，就騎車載我朋友阿祥，其他人也同時要回去
      ，綽號「小鬼」騎一臺機車，被告己○○開休旅車載他的
      女友、被告陳建潾及陳建潾的朋友，我有在烏日休息一下
      ，後來因為我的手突然痛起來，我就叫小鬼載我云云（見
      九十七年度偵字第二四五四四號卷《二》第三○六頁）；
      於原審九十八年三月十日審理時證述：當日被告己○○、
      陳建潾先離開火力發電廠云云（見原審卷《一》第二四○
      頁背面）。但查被告己○○於九十七年十一月二十一日第
      一次偵訊時供述：被告戊○○騎機車先回去，他沒有載人
      云云（見九十七年度偵字第二七二九八號卷第五八頁）；
      於原審九十八年三月十日審理時供述：（問：後來你們幾
      個人如何離開火力發電廠？）我自己開車載我女朋友離開
      ，被告戊○○是騎機車，他先走的，被告乙○○騎機車載
      他女朋友，被告陳建潾自己開車云云（見原審卷《一》第
      二三三頁背面）。是其二人就離開之先後、與何人同車離
      去等情之供述互有不符。雖被告戊○○嗣於原審九十八年
      三月十日審理時證述：（問：你當時從火力發電廠，如何
      到十甲碳烤？）當日我先騎機車回家…，再騎機車到十甲
      碳烤，在十甲碳烤給被告陳建潾載云云（見原審卷《一》
      第三一頁），而與被告己○○前揭供述相符，但卻與其之
      前供述相佐，自難遽予採信。
    (二)再被告戊○○於九十七年十二月五日偵訊時供述：（問：
      你說後來改乘小鬼的機車以後又去了那裡？）從烏日接南
      區應該是走復興路，後來還有往中國醫藥學院一中那邊走
      。（問：從烏日要去東區十甲碳烤店，為何要走中國醫藥
      學院及一中街方向走？）我不知道，我給小鬼載的…。（
      問：後來你往中國醫藥學院往一中街後，是否直接到十甲
      碳烤店？）我在十甲碳烤店有跟被告陳建潾會合，並改搭
      被告陳建潾白色的廂型車去「真善美ＫＴＶ」會合，而小
      鬼在此時離開。（問：為何要改搭陳建潾去真善美ＫＴＶ
      ，而不要叫小鬼載你去？）因為小鬼說他要先上班要先離
      去云云（見九十七年度偵字第二四五四四號卷《二》第三
      ○六至三○七頁）。然被告己○○於九十七年十一月二十
      一日警詢時供述：（問：你於九十七年十月十八日有無前
      往臺中市東區真善美ＫＴＶ？如何前往？）有的。是綽號
      小鬼之人騎乘機車載我過去的云云（見警卷Ｄ２卷第一五
      四頁）；於九十七年十一月二十七日第一次偵訊時供述：
      （問：你接到何人電話才去真善美ＫＴＶ？）…被告戊○○接到電話之後，他騎機車先回去，他沒有載人，我開車
      回家，我載著我女朋友，我載我女朋友回去，接著我用我
      的手機打電話叫朋友綽號小鬼之人來載我，我不知道小鬼
      的全名，他也是剛退伍沒有多久，當時我人在太平市的家
      裡，接著我跟小鬼去真善美ＫＴＶ云云（見九十七年度偵
      字第二七二九八號卷第五八頁），則該綽號小鬼之人既同
      時與被告戊○○自火力發電廠釣魚處所離去，並一起前往
      十甲碳烤，則顯無法同時去載被告己○○前往「真善美Ｋ
      ＴＶ」，是被告戊○○、己○○二人此部分之供述互相矛
      盾。又被告己○○於九十七年十二月二十五日第一次偵訊
      時供述：（問：你之前說是小鬼載你去真善美ＫＴＶ，小
      鬼的聯絡電話為何？）0000000000號。當天他
      也有去火力發電廠，我有叫他來，我不知道他的全名。（
      問：經察官核對你的通聯，當天凌晨○時到凌晨三時，都
      沒有你的電話打0000000000號電話？）在火力
      發電廠時，我就叫他來我家載我，他把他女兒載到我家，
      我女朋友幫小鬼看顧小孩。（問：你在第三分局接受檢察
      官偵訊時，你說是用手機打電話叫小鬼來你家載你的？）
      我忘記了云云（見九十七年度偵字第二四五四四號卷《三
      》第四一二至四一三頁）。可知，被告己○○自己關於如
      何聯繫小鬼搭載至「真善美ＫＴＶ」之供述，亦前後矛盾
      。參以被告己○○當日確實係與被告戊○○搭乘被告陳建
      潾所駕駛之小客車前往「真善美ＫＴＶ」一情，亦據被告
      戊○○、己○○所供承在卷（見原審卷《一》第二三四、
      二三九頁），益證被告戊○○、己○○二人關於給小鬼騎
      機車載至十甲碳烤，及被告己○○關於給小鬼騎機車載至
      「真善美ＫＴＶ」之供述有上開互相矛盾之瑕疵，而無足
      採信。
    (三)又依附表一所示被告戊○○上開通聯紀錄，其於九十七年
      十月十八日凌晨二時五分許、二時三十七分許二次與被告
      丁○○通聯時，其行動電話基地臺位置分別為烏日鄉○○
      路○段一三四五號五樓頂、臺中市○區○○路四段三一二
      號及三一四號九樓頂，而依附表二所示被告己○○所持用
      之門號0000000000號行動電話通聯紀錄，被告
      己○○於九十七年十月十八日凌晨二時七分許、二時三十
      八分許與被告乙○○通聯時，其行動電話基地臺位置分別
      為烏日鄉○○路○段一三四五號五樓頂、臺中市○區○○
      路四段三一二號、三一四號九樓頂及臺中市○區○○○路
      ，其二人先後通話之時間差均僅於一、二分鐘之內，且通
      聯之基地臺位置相同。又參以被告戊○○於當日凌晨二時
      三十七分許接獲被告丁○○來電告知會合地點更改至「真
      善美ＫＴＶ」，被告己○○隨即於當日凌晨二時三十八分
      許撥打電話給被告乙○○，告知更改會合地點為「真善美
      ＫＴＶ」，已據被告乙○○供述如前；但經交叉比對附表
      一至五所示被告戊○○、己○○、丁○○、陳建潾、乙○○等人間於九十八年十月十八日之通聯紀錄結果，被告己○○於此一分鐘時間內，並無接獲被告戊○○、丁○○、
      陳建潾或乙○○之通聯等情，有渠等之通聯紀錄在卷可考
      （見通聯卷第四一至四二、四五至四七、五七至六○、七
      二至七四、一三二至一三四頁），可知被告戊○○於接獲
      被告丁○○更換地點之通知後，被告己○○馬上知悉此事
      ，並立即通知被告乙○○更換集合地點，顯然被告戊○○
      、己○○二人於返回太平市住處沿途均在一起，從而足證
      被告戊○○係搭乘被告己○○所駕駛之車號九三二九─Ｇ
      Ａ號廂型車一同離開火力發電廠附近之釣魚地點，返回太
      平市住處，並一同搭被告陳建潾所駕駛之小客車前往「真
      善美ＫＴＶ」。公訴意旨認被告己○○獨自駕駛車號九三
      二九─ＧＡ號廂型車前往「真善美ＫＴＶ」一節，容有誤
      會。
（三）另被告丁○○於九十七年十月十八日凌晨一時五十二分許
      ，見被告劉俊仍未前往「十甲碳烤」赴約，遂於當日凌
      晨一時五十二分許，以蔡淵証之電話再度聯絡吳婉甄，並
      於電話中向吳婉甄揚言：「限劉俊十分鐘到十甲碳烤，
      不到場的話，要追殺他到死」等語，吳婉甄並於同日凌晨
      二時十六分許，以門號0000000000號電話，撥
      打陳巧偵持用之門號0000000000號電話，詢問
      事情緣由，被告丁○○因不滿被告劉俊遲遲未到「十甲
      碳烤」談判，接過陳巧偵之電話，再度對吳婉甄揚言：「
      限劉俊十分鐘到十甲碳烤，不到場的話，要追殺他到死
      」等語，吳婉甄嗣將上開被告丁○○揚言加害被告劉俊
      生命之事以電話轉告被告劉俊。劉俊因前開與丁○○
      講完電話後，丁○○在電話中之口氣極為嚴峻，且嗣吳婉
      甄轉達被告丁○○之上開放話，劉俊因而心生畏懼，致
      生危害於安全，不得不依被告丁○○之要求前往等情，有
      下列證據為證：
  １、證人蔡淵証之供述：
      九十七年十二月二十九日偵訊時供述：我聽到丁○○說張
      高致在撞球場有碰到女孩子的胸部，那位女孩子的男朋友
      不高興，丁○○叫我用我的手機打給劉俊，但是劉俊
      的女朋友說劉俊正在洗澡，劉俊回電時，我跟劉俊
      詢問他跟張高致的事情不是沒事了嗎，丁○○就把我的電
      話，換他跟劉俊談，我有聽到他們要約出來講，當時丁○○在講話的口氣好像不好，丁○○有詢問劉俊什麼時
      候可以到十甲碳烤，我們在十甲碳烤店等了二十幾分鐘，
      都沒有看到劉俊。我有聽到電話中丁○○說你到底要不
      要來，他們有起口角等語（見九十七年度偵字第二四五四
      四號卷《三》第四四三頁）。
  ２、證人吳婉甄之證述
    (一)九十七年十一月十日偵訊時證述：九十七年十月十八日凌
      晨接我用我的手機打0000000000號給證人陳巧
      偵，我想要問證人陳巧偵是否知道證人蔡淵証找被告劉俊
      之事，但證人陳巧偵的手機是被告丁○○接的，被告丁○○在電話中說叫被告劉俊十分鐘去十甲碳烤，不到場
      的話要追殺他到死，他的口氣有點兇，但他在電話中有解
      釋不是針對我，我打電話過去的時候，證人陳巧偵前二、
      三通都沒有接，接通時一開始是證人陳巧偵的聲音，接通
      後就被被告丁○○接過去了，他解釋不是針對我，又跟別
      人講話，當時我聽到他又去接別人的電話，被告丁○○跟
      別人講的口氣也很兇，我就把電話掛掉了，之後我就接到
      被告劉俊的電話，要我有心理準備，他可能會出事情，
      之後電話就關了。後續被告劉俊打電話來的時候，我跟
      被告劉俊說被告丁○○要追殺他到死等語（見九十七年
      度偵字第二四五四四號卷《一》第一八九頁）。
    (二)於原審九十八年三月十日審理時證述：九十七年十月十八
      日證人蔡淵証有打0000000000號電話給我，說
      他叫蔡頭，說要找被告劉俊，我騙他說被告劉俊在洗
      澡，我就說等一下叫被告劉俊打給他，我打給被告劉俊
      問他是否認識蔡頭，被告劉俊說他認識，並跟我要蔡
      頭的電話，因為蔡頭說有事情找被告劉俊，我不知道他
      們的電話內容，之後蔡頭有再打第二通電話過來，他就說
      他是被告丁○○，限被告劉俊限十分鐘到「十甲碳烤」
      ，不到場的話，要追殺他到死，他說一些可怕的話，我說
      沒什麼事情幹嘛這樣，之後他就掛掉電話後約一、二分鐘
      ，我打給被告劉俊跟他說被告丁○○叫他到十甲碳烤，
      不然追殺他到死。另外，我有打給證人陳巧偵問她知不知
      道他們發生什麼事情，不然為什麼叫一個蔡頭打電話來，
      後來換成被告丁○○聽電話跟我說，被告丁○○在這時候
      講「限劉俊十分鐘到十甲碳烤，不到場的話，要追殺他
      到死」，這句話在證人蔡淵証打電話給我，及我打給證人
      陳巧偵的時候，被告丁○○在這二通電話中都有講，我在
      檢察官偵訊時只有提到我打電話給證人陳巧偵的時候，被
      告丁○○在電話講的，因為那時候很亂，當時電話很多通
      ，我也沒有記很多，被告丁○○講了二次，我是忘了跟檢
      察官說，在警局時因為發生太突然，有些事情一下記不起
      來，當日證人蔡淵証跟我的電話有三次通聯，第一通是一
      時三十八分，說他是蔡頭，他朋友有事要找被告劉俊，
      第二通是一時五十二分，被告丁○○在電話中講「限劉俊
      十分鐘到十甲碳烤，不到場的話，要追殺他到死」，第
      三通是一時五十九分，是被告丁○○講電話一直催被告劉
      俊去等語（見原審卷《一》第二二七頁背面至二三○頁
      ）。
  ３、被告劉俊之供述：
    (一)九十七年十月十八日第一次警詢時供述：因被告丁○○之
      朋友即證人張高致與我女朋友即證人吳婉甄發生糾紛，我
      已與證人張高致雙方會談好，但被告丁○○可能要幫證人
      張高致出一口氣，所以於九十七年十月十八日凌晨以證人
      蔡淵証之手機撥打證人吳婉甄電話，要我十分鐘到臺中市
      ○區○○路十甲炭烤，否則要我死等語（見警卷Ｄ２卷第
      十四頁）。
    (二)九十七年十月十八日偵訊時供述：我不認識被告丁○○，
      當天楊文凱拿槍出來給我與被告陳宗文，是因為被告丁○○在電話裡很兇，他說十分鐘不到，要給我死，我覺得他
      是想幫證人張高致出氣等語（見九十七年度偵字第二四五
      四四號卷《一》第一○三頁）。
    (三)九十七年十月二十七日第一次偵訊時供述：（問：你說丁○○在電話裡口氣很凶，說十分鐘不到要給你死，是你親
      自聽到或聽別人轉述？）是聽證人吳婉甄轉述的，她在九
      十七年十月十八年凌晨她問我發生什麼事，問我認不認識
      叫「阿從」（即被告丁○○），我說不認識，證人吳蜿甄
      就說「阿從」叫我十分鐘到樂業路的十甲碳烤店，不到的
      話要讓我死…等語（見九十七年度偵字第二四五四四號卷
      《一》第一二五至一二六頁）。
    (四)九十七年十二月五日偵訊時供述：（問：當你聽到丁○○
      對你講那些話限十分鐘到場，不然要給你死的話，你心裡
      有無感受？）我覺得莫名奇妙。（問：那你會害怕嗎？）
      會…。（問：當楊文凱交制式手槍給你時，你心理是否想
      有可能會發生衝突？）有。（問：你之所以會這樣的想法
      的原因為何？）因被告丁○○在電話中的口氣很不好，我
      怕過去會被打…等語（見九十七年度偵字第二四五四四號
      卷《二》第三○三頁）。
    (五)九十七年十二月三十一日偵訊時供述：（問：你之前在偵
      訊時的講法是說吳婉甄轉告你丁○○叫你十分鐘到場，否
      則要給你死，你也會感到害怕？）是的…。（問：當時你
      接到吳婉甄的電話以後，就你的認知，你認為丁○○可能
      對你不利嗎？）對…等語（見九十七年度偵字第二四五四
      四號卷《三》第四六三至四六四頁）。
    (六)於原審九十八年五月十四日審理時證述：九十七年十月十
      八日凌晨，當時我在市政路附近亂逛，證人吳婉甄打電話
      給我，說被告丁○○要我十分鐘之內到「十甲碳烤」，不
      然的話要追殺我到死，後來我有打電話給證人蔡淵証，問
      他是否有什麼誤會，證人蔡淵証說要我過去「十甲碳烤」
      一趟講清楚等語（見原審卷《二》第二三三頁）。
  ４、被告丁○○雖於本院抗辯劉俊上開聽聞自證人吳婉甄轉
      述部分之供述，係屬傳聞證據，無證據能力云云，惟證人
      劉俊雖未親自見聞被告丁○○與證人吳婉甄電話對話之
      事實，但就其證述曾聽聞自證人吳婉甄轉述被告丁○○之
      恐嚇電話內容之事實而言，則是屬於足以證明供述內容真
      實性以外事實之情況證據，即足供證明證人吳婉甄確曾對
      劉俊陳述被告丁○○以電話要證人吳婉甄轉達恐嚇劉俊
      之事，而非屬傳聞證據（參黃朝義著，「論刑事證據法
      上之傳聞法則」，收錄於東海法學研究第十三期，第一七
      ○頁；林俊義著，「傳聞法則之研究」，司法研究年報第
      二十三輯第七篇，第三章第七節非傳聞證據之概念），被
      告丁○○之抗辯要無可採。
  ５、又雖被告丁○○否認有在電話中為上開恐嚇劉俊之言詞
      云云，然上開事實，業據證人吳婉甄證述如上，且與劉俊
      供述本案事發經過原由相符，參以證人蔡淵証、林育增
      、游佳興等人上開證述，可知被告丁○○在電話中不僅口
      語不好，甚至有於電話中向對方說「要輸贏」、「以後不
      要在出現在太平」等威嚇之語詞，而劉俊亦因此而不敢
      不赴約前往，益徵證人吳婉甄上開之證述與事實相符，故
      被告丁○○空言否認，實無足採。又被告丁○○固於本院
      抗辯劉俊敢赴約並鬥毆，顯見未心生畏懼云云，惟劉俊
      於九十七年十二月五日偵訊時即已供述：「（當你聽到
      丁○○對你講那些話限十分鐘到場，不然要給你死的話，
      你心理有無感受？）我覺得莫名奇妙。（那你會害怕嗎？
      ）會。」等語（見九十七年度偵二四五四四卷《二》第三
      ○三頁），及於九十七年十二月三十一日偵訊時供述：（
      問：依據你先前供述，是楊文凱將制式槍枝交給你，你攜
      帶下車用以防身，你當時有無想到可能發生聚眾鬥毆的事
      ？）一開始有想到…（問：陳宗文會跟你來到真善美ＫＴ
      Ｖ現場，是否因為有陳宗文陪著你到場，你心裡比較不怕
      ，你才敢跟丁○○講話？）對。等語（見九十七年度偵字
      第二四五四四號卷《三》第四六四頁），再徵諸劉俊確
      實依被告丁○○之要求赴會，並非置之不理，且係偕同陳
      宗文等人一同到場，而非隻身赴會，益見劉俊因害怕而
      不敢一人赴會，希藉眾人之勢以壯膽，從而其上開恐嚇被
      告劉俊犯行洵堪認定。至於證人吳婉甄於九十七年十月
      八日警詢及原審九十八年五月十四日審理時均證述當日一
      時五十九分接到第一通蔡淵証打來找被告劉俊之電話云
      云（見警卷Ｄ２第一九二頁、原審卷《一》第二二八頁背
      面），惟依卷附證人吳婉甄所持用之門號0000000
      000號行動電話，與證人蔡淵証所持用之門號0000
      000000號行動電話之通聯紀錄所示，其二人於九十
      七年十月十八日有三次通聯紀錄，證人蔡淵証第一次撥打
      證人吳婉甄所使用之門號0000000000號電話之
      時間，係在凌晨一時三十八分許，而證人吳婉甄於同日凌
      晨一時三十九分許，旋以門號0000000000號電
      話撥打被告劉俊使用之門號0000000000號電
      話，且被告劉俊於同日凌晨一時四十三分許，以所使用
      之另一門號0000000000號電話撥打證人蔡淵証
      使用之門號0000000000號電話等情，有上開電
      話之通聯紀錄及門號0000000000號之通聯調閱
      查詢單在卷可稽（見警卷Ｄ２第二四四頁、通聯卷第二一
      、八○、一一五頁），是證人吳婉甄證述之第一次通聯時
      間顯然有誤，惟參以證人吳婉甄所持用之上開行動電話，
      於九十七年十月十八日當天有如附表六所示之多達數十通
      之通聯（見通聯卷第一一五至一一七頁），是其無法記憶
      清晰證人蔡淵証第一次通聯之時間，並無悖吾人日常生活
      經驗，尚難僅以此即遽認證人吳婉甄之證詞有重大之瑕疵
      ，附此敘明。
（四）另被告劉俊前開與丁○○講完電話後，因被告丁○○在
      電話之口氣極為嚴峻，且嗣證人吳婉甄復轉達被告丁○○
      上開放話，劉俊因心生畏懼，不敢置之不理而不得不依
      被告丁○○之要求赴會，劉俊並預料會發生衝突，乃糾
      眾壯勢，於九十七年十月十八日凌晨接近三時許，被告劉
      俊、陳宗文搭乘楊文凱駕駛之車號九五二七─ＴＹ號自
      用小客車，與經楊文凱通知，而駕駛其他車輛前往支援之
      被告甲○○及其他三名年籍不詳者抵達「真善美ＫＴＶ」
      後，被告劉俊持上述具殺傷力之手槍一枝及口徑九mm之
      制式子彈五顆，被告陳宗文持上述不具殺傷力之玩具手槍
      一枝，被告甲○○持可發射子彈具有殺傷力之槍枝一支及
      不詳數量之子彈，楊文凱則持鋁棒，與其他年籍不詳者集
      結在「真善美ＫＴＶ」門口附近等情，有下列證據可證：
  １、被告劉俊之供述：
    (一)九十七年十月十八日第一次警詢時供述：我與被告陳宗文
      至警局投案所攜帶制式九二手槍一把、彈匣一只、子彈四
      顆及一把道具手槍、道具子彈五顆，是楊文凱於九十七年
      十月十八日凌晨二時三十分許，在近「真善美ＫＴＶ」路
      上，在楊文凱所有自小客車將九二手槍交付給我，另道具
      手槍交給被告陳宗文。因為要去「真善美ＫＴＶ」與被告
      丁○○談事情，原因是證人張高致與吳婉甄發生糾紛，我
      與證人張高致雙方已會談好，但被告丁○○可能要幫證人
      張高致出一口氣，所以於九十七年十月十八日凌晨打電話
      給吳婉甄，要我十分鐘到十甲碳烤，否則要我死，當時由
      楊文凱駕車、我與被告陳宗文均坐於後座一同前往十甲炭
      烤時未發現被告丁○○等人，我便打電話給證人張高致連
      絡被告丁○○等人，請被告丁○○回撥給我，證人蔡淵証
      即撥打我的電話告知他與被告丁○○等人在「真善美ＫＴ
      Ｖ」等候，我即與被告陳宗文、楊文凱開車至該處，楊文
      凱便於車上交付制式槍給我，我將該槍枝插於腰際，道具
      槍給被告陳宗文，當時楊文凱是從其所有車號九五二七─
      ＴＹ號自小客車駕駛座下方取出給我與被告陳宗文，我不
      知道他的來源。當天我與被告陳宗文、楊文凱駕駛楊文凱
      所有上開自小客車，另楊文凱的朋友（按指甲○○等人）
      在我與被告丁○○談判之時，開另一部裕隆深色轎車前往
      助陣，該自小客車共乘座四名男子等語（見警卷Ｄ２卷第
      十三至十六頁）。
    (二)九十七年十月十八日偵訊時供述：九十七年十月十八日凌
      晨，被告丁○○用蔡淵証的電話打給吳婉甄，要她轉告我
      到「十甲碳烤」，因為我跟被告陳宗文、楊文凱在一起，
      所以證人吳婉甄通知我後，由楊文凱駕他的車載我過去，
      我到時沒有看到人，經過我聯絡，證人蔡淵証叫我們去「
      真善美ＫＴＶ」，快到「真善美ＫＴＶ」時，楊文凱從他
      的駕駛座下拿出來九二手槍及道具槍，都裝好了子彈了，
      他交九二手槍給我，道具槍交給被告陳宗文，那二枝槍原
      本就在車上等語（見九十七年度偵字第二四五四四號卷《
      一》第○一三頁）。
    (三)九十七年十月十九日原審訊問時供述：（問：九十七年十
      月十八日凌晨兩點多，跟楊文凱攜帶九二制式手槍、道具
      槍跟丁○○發生衝突？）有。（問：這兩支槍枝為何人所
      有？）均為楊文凱所有…（問：案發當時你是拿著九二制
      式手槍？）是…（問：當時是要去找何人？）我們是要尋
      找被告丁○○等語（見九十七年度聲羈字第一六三六號卷
      第五頁背面至六頁背面）。
    (四)九十七年十月二十七日第一次偵訊時供述：（問：當天楊
      文凱是何人聯絡到的？）我在路上遇到的，因為事發之前
      我與楊文凱在中華路遇到，之後才接到被告丁○○的電話
      …（問：你之前的說法是制式手槍是楊文凱交給你的，是
      否為真？）是的…語（見九十七年度偵字第二四五四四號
      卷《一》第一二五頁）。
    (五)九十七年十月二十七日第一次警詢時供述：（問：你與丁○○進行談判，總共有幾人前往真善美ＫＴＶ？使用何交
      通工具？）我們總共有七人前往，分乘二部車，一部是楊
      文凱所有之九五二七─ＴＹ號自小客車（乘坐楊文凱、被
      告陳宗文及我本人），另一部是車號不詳黑色裕隆汽車（
      該車乘坐四人）…（問：楊文凱、陳宗文及四名年籍不詳
      之男子，是何人通知前往案發現場？）當初楊文凱、被告
      陳宗文跟我在一起，知道我要跟被告丁○○談判，所以我
      有請楊文凱、被告陳宗文一起前往，另四名年籍資料不詳
      之男子是我請楊文凱通知前往幫忙等語（見警卷Ｄ２卷第
      二五頁）。
    (六)九十七年十月二十七日第二次偵訊時供述：（問：你的槍
      枝來源？）是跟楊文凱拿的。（問：你今天向警方表示，
      你們總共有七個人分成二部車去真善美ＫＴＶ？）是的。
      （問：請說明你跟陳宗文、楊文凱相遇的情形？）我當時
      跟被告陳宗文在中華路夜市吃東西碰到楊文凱，我跟楊文
      凱說可能會有危險，楊文凱就打電話，所以其他的人我都
      不認識…（依你所述，你從楊文凱那邊取得槍枝，並持往
      ＫＴＶ現場，是否預見會有槍擊的事情？）因為楊文凱臨
      時拿槍給我…（問：你說槍枝是從楊文凱處拿到，楊文凱
      理應拿槍防身，為何反而是你持槍，楊文凱自己拿鋁棒？
      ）因為這是我的事，是我走在前面跟對方談，所以楊文凱
      就拿槍給我等語（見九十七年度偵字第二四五四四號卷《
      一》第一三六至一三八頁）。
    (七)九十七年十月二十七日第三次偵訊時供述：（問：丁○○
      表示你並沒有持槍柄打他的頭部，他頭部的傷是鋁棒所傷
      ，另外你當時在他旁邊也沒有持槍，你可能幫其他人承擔
      責任，有何意見？）被告丁○○講錯了，我有拿槍，也有
      毆打他的頭部，我沒有幫人擔罪，我們到現場時確實有二
      部車子等語（見九十七年度偵字第二四五四四號卷《一》
      第一六○頁）。
    (八)九十七年十二月五日偵訊時供述：（問：你之前有講到楊
      文凱交付給你一支制式手槍及交給陳宗文一支道具槍，交
      槍的地點為何？）快要到「真善美ＫＴＶ」時，在車上交
      付的，當時是楊文凱駕駛車輛，快要到的時候，楊文凱從
      駕駛座往下拿出來二枝槍，在停車的時候才交給我們。（
      問：交付的時候為何交制式槍給你，而交給陳宗文玩具槍
      ？）因為事主是我。（問：楊文凱交付槍枝的時候，你是
      否知道那一把槍是有殺傷刀？）交給我的時候，楊文凱有
      說一支是真槍，一支交給陳宗文的槍是沒辦法打的…。（
      問：楊文凱交付槍枝的時候，有無說這支槍要做何事？）
      他拿給我的意思是要我帶在身上防身。（問：你之前曾經
      供述，因為聽到女友吳婉甄有告知你丁○○限你十分鐘到
      場，不然要給你死的事，你有無轉告給楊文凱知道？）有
      。（問：楊文凱知道此事後，再到別的地方取槍或槍枝就
      在楊文凱的車子上。）本來就在楊文凱的車子上…等語（
      見九十七年度偵字第二四五四四號卷《二》第三○三頁）
      。
    (九)九十七年十二月十六日原審訊問時供述：我後來才知道我
      拿的是制式槍枝，是我投案時，警察告訴我的，槍是楊文
      凱的，但因為我是這場紛爭的事主，所以楊文凱把槍交給
      我用，要讓我防身，因為他怕我有危險，當天我方的人是
      楊文凱叫的，楊文凱是我朋友，當天我有一枝槍，被告陳
      宗文也有拿一枝槍等語（見九十七年度偵聲字第七九九號
      卷第十八頁背面）。
    (十)九十七年十二月三十一日偵訊時供述：（問：依據你先前
      供述，是楊文凱將制式槍枝交給你，你攜帶下車用以防身
      ，你當時有無想到可能發生聚眾鬥毆的事？）一開始有想
      到…（問：陳宗文會跟你來到真善美ＫＴＶ現場，是否因
      為有陳宗文陪著你到場，你心裡比較不怕，你才敢跟丁○○講話？）對。等語（見九十七年度偵字第二四五四四號
      卷《三》第四六四頁）。
    (十)於原審九十八年五月十四日審理時證述：九十七年十月十
      八日凌晨我接到吳婉甄電話後，我有打電話給證人蔡淵証
      問他被告丁○○為何要講這些話，楊文凱知道我好像跟人
      家有誤會，當時楊文凱開車，我跟被告陳宗文坐在後座，
      我有跟楊文凱講此事，他跟被告陳宗文有跟我一起到「十
      甲碳烤」，楊文凱聽說證人蔡淵証叫我到「十甲碳烤」的
      時候，在我們前去「十甲碳烤」的路上，楊文凱用電話約
      他的朋友前往，他約幾人我不清楚。後來，我看到楊文凱
      從他的座位底下拿二枝槍出來，一枝拿給我，一枝拿給被
      告陳宗文，楊文凱說我的那枝可以開的，被告陳宗文那枝
      是道具槍，楊文凱說拿著防身，我把槍插在腰際就下車等
      語（見原審卷《二》第二三三頁）。
  ２、被告陳宗文之供述：
    (一)九十七年十月十八日第一次警詢時供述：（問：你本《十
      八》一於時、何人攜帶何物品至本分局投案？）於本日十
      二時三十分許，我與被告劉俊攜帶制式九二手槍一把、
      彈匣一只、子彈四顆及一把道具手槍、道具子彈五顆至貴
      分局投案。（問：你與劉俊所攜帶至本分局投案之制式
      九二手槍、道具槍及其子彈來源為何？）是楊文凱拿給我
      與被告劉俊的…（問：楊文凱於何時、地，交付何種槍
      枝給何人使用？）是於九十七年十月十八日凌晨二時三十
      分許，在近「真善美ＫＴＶ」路上，在楊文凱所有九五二
      七─ＴＹ號自小客車上將九二手槍交給被告劉俊，另外
      道具手槍交給我使用。（問：你們持上述槍枝欲前往何處
      ，作何事？）是要前臺中市○區○○路一九九號「真善美
      ＫＴＶ」與人談事情。（問：是何人要你陪同至真善美Ｋ
      ＴＶ洽談事情？）是被告劉俊叫我陪同他前往「真善美
      ＫＴＶ」…（問：你是否能詳述前往善美ＫＴＶ及到達之
      情形？）當時我們由楊文凱駕駛上開自小客車，我與被告
      劉俊均坐於後座，至「十甲碳烤」時，被告劉俊告知
      說他們人不在這裡，之後被告劉俊撥打電話給綽號蔡頭
      之蔡淵証，他未接電話，被告劉俊即撥打電話給證人張
      高致請他連絡證人蔡淵証，請證人蔡淵証與被告劉俊連
      絡，過沒多久證人蔡淵証即打電話給被告劉俊告知他們
      人在「真善美ＫＴＶ」，我們便開車前往「真善美ＫＴＶ
      」，在接近「真善美ＫＴＶ」時，楊文凱從駕駛後下方取
      出手槍交付給我及被告劉俊使用…（問：你們當時是否
      有其同夥在旁助陣？）我只知道楊文凱之朋友前往助陣。
      （問：共幾人開何種車輛前來助陣？姓名、年籍資料為何
      ？）共四人，開一部裕隆二千CC、深色自小客車前來，我
      均不知道該四名男子之姓名及年籍資料為何…（問：你是
      否知道楊文凱於車上交付給你與劉俊之手槍型式為何？
      有無填充子彈？）不知道是何手槍，但楊文凱有強調一支
      是道具手槍，我不知道有無填充子彈…等語（見警卷Ｄ２
      卷第三二至三五頁）。
    (二)九十七年十月十八日偵訊時供述：（問：為何到案？）九
      十七年十月十七日晚上十一、十二點，被告劉俊和我去
      吃宵夜，遇到楊文凱就一起吃麵，吃完後，我、被告劉俊
      及楊文凱到處繞，到翌日凌晨，證人蔡淵証打電話說被
      告丁○○要找被告劉俊，如果被告劉俊十分鐘不到「
      十甲碳烤」，要給他死，因為我跟楊文凱、被告劉俊一
      起到碳烤店，但沒看到人，被告劉俊聯絡證人蔡淵証，
      證人蔡淵証叫我們去「真善美ＫＴＶ」，我們三人就過去
      「真善美ＫＴＶ」，楊文凱又約人。（問：九二手槍及道
      具槍原本就在車上？）是到「真善美ＫＴＶ」時，楊文凱
      從他的駕駛座下拿出來九二手槍交給被告劉俊，再拿出
      道具槍交給我，沒看到子彈，是分別拿，不是一次拿二枝
      槍出來…（問：到真善美之情形？）我們三人到門口，被
      告劉俊帶九二手槍藏在腰際，楊文凱下車時拿著鋁棒…
      等語等語（見九十七年度偵字第二四五四四號卷《一》第
      一○二至一○三頁）。
    (三)九十七年十月十九日原審訊問時供述：（問：九十七年十
      月十八日凌晨兩點多，有與楊文凱，攜帶九二制式手槍、
      道具槍跟丁○○發生衝突？）有。（問：這兩枝槍枝為何
      人所有？）均為楊文凱所有…（問：楊文凱怎麼拿道具槍
      給你？）楊文凱拿給我的時候有跟我說，這是道具槍不能
      擊發。（問：楊文凱拿道具槍給你充場面？）是…等語（
      見原審九十七年度聲羈字第一六三六號卷第六頁）。
    (四)九十七年十月二十八日警詢時供述：（問：你與劉俊等
      人前往臺中市○區○○路真善美ＫＴＶ，與另嫌丁○○談
      判共幾人前往？分別駕駛何種車輛？）共七人前往。分別
      駕駛楊文凱所有ＢＭＷ，九五二七─ＴＹ自小客車（乘坐
      我與楊文凱、被告劉俊等三人），另一部為黑色裕隆自
      小客車（乘坐四人）。（問：黑色裕隆自小客車內之乘客
      為何人？年籍資料為何？）我不知道人，該車內之人是楊
      文凱的朋友。我不知道他們的年籍資料…（問：你於案發
      當時有無見劉俊持有槍械？持有何種槍械？）有，持制
      式手槍等語（見警卷Ｄ２卷第四二頁）。
    (五)九十七年十月二十八日偵訊時供述：（問：九十七年十月
      十八日你與劉俊等人見面等過程如何？）九十七年十月
      十七日早上我跟被告劉俊在東區精武橋附近的網咖見面
      之後就到臺中市到處亂逛，二人一起待到晚上…（問：之
      後發生何事？）我們在中華路吃東西，後來遇見楊文凱，
      被告劉俊就跟楊文凱聊天，楊文凱有問我們要去那邊，
      楊文凱就約我們出去逛一逛，坐上楊文凱的ＢＭＷ的車，
      當時已經是十八日凌晨一、二點，接下來被告劉俊在車
      上接到電話，我只聽到被告劉俊在談起現任女朋友發生
      的事情，我有問被告劉俊是誰打來的，被告劉俊說是
      證人蔡淵証打來的，他跟證人蔡淵証本來就有認識，接著
      證人吳婉甄打電話來告知被告劉俊說被告丁○○找他，
      說他十分鐘沒有到就要他死。（問：你又沒有聽到吳婉甄
      的電話，如何得知吳婉甄有講阿從要劉俊十分鐘內趕到
      ，沒有到的話就要給他死的話？）是我被告問劉俊，被
      告劉俊說證人吳婉甄這樣說，接下來不曉得是被告丁○○或證人蔡淵証打電話到被告劉俊的手機，在路上楊文
      凱就說「你要小心，對方要堵你」，楊文凱有問被告劉俊
      要不要叫人…到現場時有一部車，我猜是楊文凱有打電
      話叫他的朋友來…（問：如你所言，當楊文凱拿手槍給劉
      俊時，劉俊做何反應？）劉俊直接插在腰際。（問
      ：劉俊為何要把槍帶在身上？）因為我們是二臺車七個
      人去，到「真善美ＫＴＶ」時，對方是很多人等語（見九
      十七年度偵字第二四五四四號卷《一》第一七一至一七三
      頁）。
    (六)九十七年十一月二十八日偵訊時供述：楊文凱開車到「真
      善美ＫＴＶ」對面，就交給被告劉俊一枝制式手槍，給
      我一枝道具槍，他們二人就一起下車，楊文凱下車時有帶
      鋁棒，本案糾紛是起因於被告劉俊、丁○○之間，楊文
      凱會拿槍給被告劉俊及我，應該是因為被告劉俊有聽
      到被告丁○○說十分鐘沒有到要給他死的話，被告劉俊
      本來認為應該是誤會，因為他女朋友之事之前糾紛已經結
      束，結果楊文凱載被告劉俊到「真善美ＫＴＶ」時，楊
      文凱因為之前被告劉俊有表示對方說十分鐘不到就要給
      他死，所以楊文凱要被告劉俊帶著槍以防萬一等語（見
      九十七年度偵字第二四五四四號卷《二》第二五六至二五
      七、二五九頁）。
    (七)九十七年十二月十六日原審訊問時供述：案發當天被告劉
      俊拿的是可發射的槍枝，我的槍是道具槍，那是楊文凱
      跟我說的，我不知道那天為何是楊文凱準備槍枝，我只知
      道楊文凱跟被告劉俊他們二人是朋友關係，我們到「真
      善美ＫＴＶ」時，楊文凱把槍枝拿出來等語（見原審九十
      七年度偵聲字第七九九號卷第十九至二十頁）。
  ３、又互核被告劉俊及陳宗文二人上開之供述均屬一致，足
      證其二人攜帶上開手槍及子彈前往「真善美ＫＴＶ」時，
      已知悉所為何事，且既須需槍、彈防身，復已預見發生衝
      突之可能，故被告陳宗文嗣於法院審理時辯稱：事前均不
      知悉被告劉俊去「真善美ＫＴＶ」要找何人，亦不知悉
      楊文凱交槍給伊與被告劉俊之目的云云，顯屬事後卸責
      之詞，不足採信。
（五）被告丁○○、戊○○、己○○、陳建潾、乙○○等人均到
      達「真善美ＫＴＶ」後，被告丁○○與戊○○、己○○、
      乙○○先在「真善美ＫＴＶ」對面路邊會面，且經由蔡淵
      証告知，得知被告劉俊已經到場，被告丁○○、乙○○
      、己○○與不知情之證人林育增、陳巧偵遂沿東英路一九
      九號之七星釣蝦場往「真善美ＫＴＶ」大門行進，被告己○○到達門口前即由門口左側往回走，陳巧偵則進入「真
      善美ＫＴＶ」內，被告丁○○與林育增往「真善美ＫＴＶ
      」門口右側走，被告丁○○並大聲質問：誰是俊等語，
      被告劉俊予以回應，被告丁○○旋即徒手毆打被告劉俊
      ，被告劉俊因此取出所持有之上開具殺傷力之改造手
      槍上膛，並對空鳴槍二發示警，但第二發之彈殼卡在槍管
      ，繼而持槍柄攻擊被告丁○○之頭部，被告甲○○亦取出
      具殺傷力之槍枝及子彈，而被告陳宗文取出上開道具槍，
      充作真槍，一起嚇阻被告己○○、乙○○等人靠近，楊文
      凱則持鋁棒毆打被告丁○○之頭部，使被告丁○○往後倒
      坐在「真善美ＫＴＶ」大門口處，但旋即起身並踉蹌往「
      真善美ＫＴＶ」左側之七星釣蝦場方向逃跑，被告劉俊
      、陳宗文留在原地，楊文凱、被告甲○○及其他身分不明
      者仍繼續追打丁○○，且被告甲○○持型號不明、具有殺
      傷力之槍枝、子彈（均未扣案），在東英路上朝被告丁○○之胸前射擊，該子彈貫穿胸壁，被告丁○○因前開攻擊
      ，造成左側氣血胸、左側肺挫傷、左側胸壁二處開放性傷
      口、前額一處撕裂傷，經緊急送醫治療後，幸未發生死亡
      之結果等情，有下列證據可證：
  １、被告劉俊之供述
    (一)九十七年十月十八日第一次警詢時供述：當天我到「真善
      美ＫＴＶ」後，我便撥打證人蔡淵証之手機，請他與被告
      丁○○連繫說我們到達該處所，之後被告丁○○即由東英
      路七星釣蝦場往「真善美ＫＴＶ」方向走過來，被告丁○○問說「誰是俊？」，我回答是我，被告丁○○以拳頭
      向我頭部揮打，我便由我腰際取出制式九二手槍對空鳴槍
      ，並用槍柄毆打被告丁○○之頭部，楊文凱拿鋁棒毆打被
      告丁○○，之後楊文凱追打被告丁○○時警方就到達現場
      ，我與被告陳宗文就駕駛楊文凱所有自小客逃離現場，我
      共擊發一顆子彈等語（見警卷Ｄ２卷第十四至十五頁）。
    (二)九十七年十月十八日偵訊時供述：我到時現場，現場沒人
      ，我打給證人蔡淵証，證人蔡淵証到「真善美ＫＴＶ」門
      口，他聯絡被告丁○○出來，被告丁○○出來後，陸續有
      人過來圍住我們，我只知道被告丁○○跟蔡淵証，其餘我
      不認識。被告丁○○來之前，楊文凱先打電話給他朋友，
      叫他朋友來，他朋友來四個，我都不認識，被告丁○○問
      「誰是俊？」，我說是我，他就用手打我左頭一下，場
      面開始有點亂，我很緊張就把藏在腰間的手槍拿出來往天
      空開一槍，被告丁○○沒有畏懼的樣子，我就拿槍柄敲他
      頭一下，楊文凱拿一支鋁棒打被告丁○○的頭很多下，被
      告丁○○往他出來的方向逃跑，楊文凱追被告丁○○，遠
      遠看到警察來，我跟被告陳宗文先上車，等不到楊文凱，
      我們二人就把車開走了。至於被告陳宗文從何處拿道具槍
      出來，因為我看到時他已經在上膛了，彈殼掉在地上，我
      只知道他下車時已經帶槍了，但藏在哪裡我不知道等語（
      見九十七年度偵字第二四五四四號卷《一》第一○二至一
      ○三、一○八頁）。
    (三)九十七年十月十九日原審訊問時供述：九十七年十月十八
      日凌晨兩點多與楊文凱，攜帶九二制式手槍、道具槍，跟
      被告丁○○有發生衝突，案發當時我是拿著九二制式手槍
      ，我對空鳴槍打了一發，剩下四發等語（見原審九十七年
      度聲羈字第一六三六號卷第五頁背面至六頁）。
    (四)九十七年十月二十七日第一次警詢時供述：我在現場對空
      鳴一槍，第二槍是我持該手槍毆打被告丁○○時，槍枝走
      火卡彈，我不知道是否有擊發，當時我確實有持該槍對空
      鳴槍及持該槍毆打被告丁○○等語（見警卷Ｄ２卷第二六
      頁）。
    (五)九十七年十月二十七日第二次偵訊時供述：案發當天我只
      知道我有對空鳴槍一發，但警方調查之後告訴我在手槍裡
      面有一顆彈殼，所以我想應該有另一槍走火。我在現場持
      手槍並予以擊發，是因當時被告丁○○揮拳打我的頭部，
      當時我退了一步，看被告丁○○又要打我的樣子，才對空
      鳴槍嚇阻，我對空鳴槍後，看他不怕，我有用槍柄敲了他
      的頭，被告楊文凱就拿了一根鋁棒，一直打被告丁○○的
      頭部，他打被告丁○○後，被告丁○○轉頭就跑，楊文凱
      追上去，後來我開車走了，我也不知道鋁棒下落等語（見
      九十七年度偵字第二四五四四號卷《一》第一三七至一三
      八頁）。
    (六)九十七年十月二十七日第三次偵訊時供述：（問：丁○○
      表示你並沒有持槍柄打他的頭部，他頭部的傷是鋁棒所傷
      ，另外你當時在他旁邊也沒有持槍，你可能幫其他人承擔
      責任，有何意見？）被告丁○○講錯了，我有拿槍，也有
      毆打他的頭部，我沒有幫人擔罪等語（見九十七年度偵字
      第二四五四四號卷《一》第一六○頁）。
    (七)九十七年十二月五日偵訊時供述：楊文凱開車到達「真善
      美ＫＴＶ」時，他的車子是停在靠近「真善美ＫＴＶ」大
      門，我先下車，走到大門，當時並沒有人，於是我打電話
      ，看到證人蔡淵証從「真善美ＫＴＶ」走出來，當時被告
      陳宗文跟在我後面，當證人蔡淵証出來時，楊文凱人的位
      置離我有好幾步，另一臺楊文凱的朋友的車有到場，緊鄰
      著楊文凱的汽車停放。我對空鳴槍之後才看到被告陳宗文
      拿槍，他當時站在人行道上，我在「真善美ＫＴＶ」現場
      ，開了一槍，被告丁○○受傷的部分應該不是我所射擊等
      語（見九十七年度偵字第二四五四四號卷《二》第三○三
      至三○四頁）。
    (八)九十七年十二月十六日原審訊問時供述：當天是對方先動
      手，當天場面很混亂，我方人員我知道我有拿一把槍，被
      告陳宗文也有拿一把槍，剛開始被告丁○○打我一拳，我
      就把槍拿出來上膛，他們說要比槍是不是，我看到他們把
      霰彈槍拿出來，我就對空鳴槍等語（見原審九十七年度偵
      聲字第七九九號卷第十八頁）。。
    (九)九十七年十二月三十一日偵訊時證述：當天被告丁○○一
      走過來就問「誰是俊？」，我說是我，接著他就打我一
      拳，我身上並無因此受傷，只是剛被打時頭部腫腫的，並
      沒有外傷。當時被告丁○○打我一拳，我就拿槍出來了，
      我拔槍是為了阻止他打我的，被告丁○○就說要比東西是
      不是，他就喊「把東西拿出來」，他是跟他們的人講，接
      下來我就看到有人拿霰彈槍出來，我對空鳴槍的時候，被
      告丁○○在我前面二、三步而已，他喊完把東西拿出來以
      後，楊文凱才拿棒球棍打被告丁○○的頭，被告丁○○往
      釣蝦場方向跑去，楊文凱追上去，我沒有去追被告丁○○
      ，我遠遠看到警車來，於是我上楊文凱的車，我先開車等
      被告陳宗文上車，我有再等一下，想要等楊文凱一起上車
      ，但等不到，我就先走了。當天我也有用槍柄打被告丁○○的頭，楊文凱也有用鋁棒打被告丁○○的頭，楊文凱打
      被告丁○○是在我用槍柄打被告丁○○之後，我講話並沒
      有不一致，被告丁○○當時確實有講要比是不是之類的話
      等語（見九十七年度偵字第二四五四四號卷《三》第四六
      四至四六七頁）。
    (十)九十八年五月十四日原審審理時證述：當天到「真善美Ｋ
      ＴＶ」，我拿著槍就下車，先打電話給證人蔡淵証說我到
      了，證人蔡淵証從「真善美ＫＴＶ」走出來，他打電話給
      被告丁○○說我到了，楊文凱跟他朋友那時候下車了站在
      我後面，被告丁○○從七星釣蝦場那個方向過來，他跟證
      人林育增過來，被告丁○○問說「誰是俊？」，我說是
      我，被告丁○○就打我一拳，其他人站在我後面，我拔槍
      等語（見原審卷《二》第二三三頁背面）。
  ２、被告陳宗文之供述
    (一)九十七年十月十八日第一次警詢時供述：當天我到達真善
      美後，被告劉俊用他所有電話撥打給證人蔡淵証要他出
      來，證人蔡淵証由「真善美ＫＴＶ」裡面走出來，被告劉
      俊問證人蔡淵証被告丁○○呢，證人蔡淵証撥打被告丁○○之電話約二分鐘後，被告丁○○即由七星釣蝦場往「
      真善美ＫＴＶ」方向走過來，被告丁○○走到「真善美Ｋ
      ＴＶ」門口就問說「誰是俊？」，被告劉俊回答是我
      ，被告丁○○以拳頭揮打被告劉俊之頭部，楊文凱拿鋁
      棒毆打被告丁○○，當時被告劉俊由腰際取出制式九二
      手槍對空鳴槍一槍，我就跑到車上拿道具槍出來並拉滑套
      ，被告劉俊用槍柄毆打被告丁○○之頭部，被告丁○○
      就往釣蝦場方向逃逸，楊文凱拿鋁棒追打被告丁○○，之
      後警方就到達，我與被告載劉俊駕駛楊文凱所有自小客
      車沿東英路逃逸等語（見警卷Ｄ２卷第三四頁）。
    (二)九十七年十月八日偵訊時供述：我、被告劉俊、楊文凱
      三人到「真善美ＫＴＶ」門口，被告劉俊帶九二手槍藏
      在腰際，楊文凱下車時拿著鋁棒，到門口楊文凱打電話叫
      人來，然後被告劉俊打電話叫證人蔡淵証出來，證人蔡
      淵証到門口，他聯絡被告丁○○出來，不到二分鐘被告丁○○出來，後面跟著三、四人，被告丁○○出來就問說「
      誰是劉俊？」，被告劉俊說是我，被告丁○○用拳頭
      打被告劉俊的頭一下，楊文凱拿鋁棒打被告丁○○一下
      ，被告丁○○反抗，被告劉俊亮槍出來，楊文凱打被告
      丁○○後，對方的人又跑出來，被告劉俊對空鳴槍一槍
      ，楊文凱追打被告丁○○，被告丁○○往釣蝦場跑，我看
      情形不對就做出上膛動作，想嚇他們，我遠遠看到警察來
      ，被告劉俊先開車來載我，等不到楊文凱，警察已經到
      場拿出槍來，被告劉俊就把車開走了等語（見九十七年
      度偵字第二四五四四號卷《一》第一○六至一○七頁）。
    (三)九十七年十月十九日原審訊問時供述：九十七年十月十八
      日凌晨兩點多與楊文凱，攜帶九二制式手槍、道具槍跟被
      告丁○○發生衝突，案發當時我持道具手槍，不能發射，
      子彈沒有底火彈頭，也只能扣扳機而已，楊文凱拿道具槍
      給我充場面等語（見原審九十七年度聲羈字第一六三六號
      卷第五頁背面至六頁）。
    (四)九十七年十月二十八日警詢時供述：案發當時有看見被告
      劉俊持有制式手槍，我看見他對空鳴槍一槍，警方檢視
      被告劉俊投案所攜帶之九二制式手槍內有彈殼一枚，彈
      頭已擊發，他是拿槍枝打被告丁○○之頭部才卡彈，我只
      聽到一聲槍聲等語（見警卷Ｄ２卷第四二至四三頁）。
    (五)九十七年十月二十八日偵訊時供述：案發當天我有拿道具
      槍做上膛的動作，但我知道那把槍不能夠開，那是假的。
      楊文凱有從車上拿鋁棒打被告丁○○，楊文凱被擊倒之後
      被告劉俊去開楊文凱的車，把楊文凱的車開走。當時警
      察已經到場了，被告丁○○的左額有受傷是楊文凱與被告
      劉俊所傷，楊文凱是用鋁棒打等語（見九十七年度偵字
      第二四五四四號卷《一》第一七三頁）。
    (六)九十七年十一月二十八日偵訊時供述：楊文凱開車到真善
      美ＫＴＶ」時，ＫＴＶ的大門無人聚集，被告劉俊跟楊
      文凱一起下車，之後被告劉俊打電話給證人蔡淵証，然
      後楊文凱及被告劉俊走在一起在大門靠近停車場旁邊，
      我看到證人蔡淵証從「真善美ＫＴＶ」出來，然後被告劉
      俊就問證人蔡淵証被告丁○○人呢？證人蔡淵証再打電
      話給被告丁○○，等不到三分鐘，被告丁○○就從釣蝦場
      那邊出來，當時被告丁○○身邊跟了好幾個人，就走到「
      真善美ＫＴＶ」大門，然後被告丁○○就問「誰是劉俊
      ？」，被告劉俊就說是他，被告丁○○就揮拳打被告劉
      俊，之後楊文凱拿鋁棒打被告丁○○，我認為應該是鋁
      棒，楊文凱下車時就有帶了，被告劉俊被打之後也有還
      手，後來被告劉俊有對空鳴槍，被告丁○○被打到釣蝦
      場那邊去，有倒在地上，我也有拿道具槍出來做嚇止的動
      作等語（見九十七年度偵字第二四五四四號卷《二》第二
      五七至二五八頁）。
    (七)九十七年十二月十六日原審訊問時供述：那天被告劉俊
      拿的是可發射的槍枝，我知道我的槍是道具槍，那是楊文
      凱跟我說的，當天楊文凱一直在被告劉俊旁邊等語（見
      九十七年度偵聲字第七九九號卷第十九頁）。
    (八)九十七年十二月三十一日偵訊時供述：當時我聽到被告丁○○問「誰是劉俊？」，被告劉俊說「是我」，二人
      就打起來，我有看到被告劉俊對空鳴槍等語（見九十七
      年度偵字第二四五四四號卷《三》第四七○頁）。
    (九)九十七年五月十四日原審審理時供述：當天到「真善美Ｋ
      ＴＶ」之後，被告劉俊與丁○○打架，楊文凱跟被告劉
      俊一起下車時，楊文凱拿鋁棒。我有聽到被告丁○○問
      劉俊是誰，被告劉俊回答他是，他們就打起來，我有
      拿道具槍下車做上膛動作等語（見原審卷《二》第二三一
      至二三二頁）。
  ３、被告丁○○之供述
    (一)九十七年十月十八日警詢時供述：我今日與證人陳巧偵、
      蔡淵証要到「真善美ＫＴＶ」唱歌，下車後，見對方約有
      一至二十人，我遭人持球棒毆打頭部，後隨即遭人槍擊受
      傷，對方是被告劉俊，對方持手槍及球棒攻擊我，對方
      所持之槍械是黑色槍枝，有二至三支，另外還有棒球棍，
      我的頭部有遭人持棒球棍毆傷等語（見警卷Ｄ２卷第九八
      至九九頁）。
    (二)九十七年十月十八日警詢時供述：我於九十七年十月十八
      日凌晨三時許，在「真善美ＫＴＶ」門口遭人不詳人士槍
      擊，經醫師診斷為左前胸部遭受一顆子彈貫穿胸部。現場
      有證人蔡淵証、林育增與陳巧偵等四人，剛到時即遭人開
      槍，我當時與被告劉俊發生口角後就被人以球棒毆打頭
      部，後又聽到四至五聲槍聲，我就昏倒了，被告劉俊及
      證人蔡淵証指稱談判當時是我先出手攻擊被告劉俊是實
      在，我的胸部被槍擊，子彈右前進左前出，目前無生命危
      險等語（見警卷Ｄ２卷第一○一至一○三頁）。
    (三)九十七年十月二十七日警詢時供述：九十七年十月十八日
      與證人陳巧偵、林育增及蔡淵証一同前往「真善美ＫＴＶ
      」，當時我穿著白色Ｔ恤上衣、米色短褲，我與證人林育
      增兩人在教堂旁邊，還有被告戊○○到教堂旁與我會合，
      當時是被告己○○陪同被告戊○○一同到場。被告劉俊
      等人到達「真善美ＫＴＶ」時，我人在對面的東英二街教
      堂旁，我看到被告劉俊到場之後便向「真善美ＫＴＶ」
      門口方向走去，同時間證人蔡淵証打電話給我說被告劉俊
      已經到場，要我過去「真善美ＫＴＶ」大門口，我到達
      之後便看到證人蔡淵証遭被告劉俊同夥圍住，等我到證
      人蔡淵証身邊時，證人蔡淵証以手指向被告劉俊，向我
      說他就是被告劉俊，然後我與被告劉俊便發生口角，
      口角之後我就過去以右手推被告劉俊胸部，被告劉俊
      的同夥當時就持鋁棒往我頭部敲擊，然後對方就有人在從
      路邊車上下來總共持三把手槍，之後便朝我開槍射擊，我
      先聽到二聲槍聲之後我便中槍倒地，在我中槍倒地之後我
      又聽到一聲槍聲，對方總共開了三槍。持槍向我射擊造成
      我中槍之人，不是被告劉俊，我中槍之後就倒地了，我
      只知道是綽號「飛鏢」之男子向我開槍射擊等語（見警卷
      Ｄ２卷第一○七至一一一頁）。
    (四)九十七年十月二十七日偵訊時供述：九十七年十月十八日
      我跟證人陳巧偵、蔡淵証、林育增從十甲碳烤店到「真善
      美ＫＴＶ」後，當時我過去證人蔡淵証身邊，他跟我講說
      ，這是被告劉俊，我就跟被告劉俊起口角，起了口角
      之後，我們就在那裡互推，被告劉俊的朋友就拿著鋁棒
      從我的頭敲下去，我的頭被敲之後頭就有點暈，我倒在地
      上之後，我本身都是血，我站起來之後，我看到有人拿槍
      下來，對方有三支槍，我看到對方所持的手槍都是小枝的
      ，至於何種槍枝我無法辨識等語（見九十七年度偵字第二
      四五四四號卷《一》第一五七至一五九頁）。
    (五)九十七年十一月十二日偵訊時證述：「飛鏢」身高約一百
      七十幾公分，體重約五、六十公斤，當時有穿牛仔褲及戴
      一頂帽子，臉瘦瘦的，光源只有「真善美ＫＴＶ」有光及
      對面的路燈，我看到這個人沒幾秒我就倒了，我有看到他
      的槍噴火花等語（見九十七年度偵字第二四五四四號卷《
      一》第二○四頁）。
    (六)九十七年十二月三十一日偵訊時證述：案發當天證人蔡淵
      証坐在機車上，他比著被告劉俊的位置，我就過去，我
      跟被告劉俊二人就打起來，我可以確定對我開槍之人並
      非被告劉俊，當天被告劉俊來的時候，車子都放在「
      真善美ＫＴＶ」的右邊，而證人蔡淵証坐在機車上，他在
      等包廂，因為證人陳巧偵在裡面開包廂，被告劉俊他們
      七、八人圍到證人蔡淵証那邊，接著我走過去，我跟被告
      劉俊互相抓著，就有一個人拿著鋁棒從我的後面過來，
      我無法確定是何人，就打向我的頭部，我整個人倒在地上
      ，接著再站起來，我接著有三個人分別拿著三支槍，後來
      我看到「飛鏢」，他當天載著帽于，我看到他的槍有火花
      ，我就覺得胸口很燙，一直吐血等語（見九十七年度偵字
      第二四五四四號卷《三》第四五九至四六○頁）。
    (七)九十八年三月二十四日於原審審理時供述：案發當天我跟
      證人陳巧偵先在「真善美ＫＴＶ」門口下車，因為證人陳
      巧偵的哥哥在「真善美ＫＴＶ」上班，她說要先進去開包
      廂，我跟證人林育增在門口外聊天時看到被告戊○○、己○○出現在七星釣蝦場，我跟證人林育增就走到七星釣蝦
      場那邊跟被告己○○講話，後來轉過去看到被告劉俊等
      人出現在證人蔡淵証旁邊，當時證人蔡淵証是坐在「真善
      美ＫＴＶ」門口的機車上，我想說他們很多人，我自己走
      過去，到被告劉俊的前面，證人蔡淵証指給我看被告劉
      俊是哪一個，我就走過去並打被告劉俊，被告劉俊
      有還手，我就跟被告劉俊打起來，被告劉俊的人馬就
      有人拿鋁棒出來，我看到有影子走過來，我轉頭看，鋁棒
      就敲到我頭上，我整臉都是血，已經模糊，之後的事情就
      不知道，我就倒在地上，當時有聽到一陣吵雜的聲音，後
      來我把臉上的血撥開，我頭很暈，掙扎起來，看到有人走
      過來，那個人拿著槍走過來，後來我聽到槍聲看到火花，
      我就被打中了，之後的事情我就不知道了等語（見原審卷
      《一》第二七三至二七四頁）。
  ４、被告己○○之供述
    (一)九十七年十一月二十一日第一次警詢時供述：九十七年十
      月十八日我有前往「真善美ＫＴＶ」，我到「真善美ＫＴ
      Ｖ」對面東英二街教堂旁時，有我、被告戊○○、丁○○
      、乙○○及二名我不認識之男子、一名女生在場。警方出
      示甲○○，綽號飛鏢之人照片，是案發當天向被告丁○○
      開槍射擊之人等語（見警卷Ｄ２卷第一五四至一五五、一
      五八頁）。
    (二)九十七年十一月二十一日第二次警詢時供述：（問：警方
      與憲兵隊提供相片供你指認，何人為向你表哥丁○○開槍
      之人？）編號五號（即被告甲○○）就是向被告丁○○開
      槍之人。（問：你如何確認編號五號就是向你表哥丁○○
      開槍之人？）…我就衝過去要拉走被告丁○○，此時被告
      編號五之被告甲○○及小弟有一人即持黑色手槍向我表示
      「再過來我就要打死你」，之後被告甲○○就拿槍向被告
      丁○○的左胸心臟部位近距離開槍一發，然後被告甲○○
      就與三位不知名之男子，分別持槍及球棒一直朝被告丁○○頭部猛擊，當時我被用槍控制住，所以跟他們距離很近
      ，我有聽到他們都叫被告甲○○「飛鏢」，所以我可確認
      被告甲○○外號叫「飛鏢」等語（見警卷Ｄ２卷第一六五
      頁）。
    (三)九十七年十一月二十一日第一次偵訊時證述：九十七年十
      月十八日我有去「真善美ＫＴＶ」，我到場時，現場有被
      告丁○○、戊○○、乙○○、證人林育增及一位女孩子，
      接著不到三分鐘，就有車開過來，被告丁○○及證人蔡淵
      証、林育增與一位女子就走過去，接著被告丁○○跟對方
      吵起來，我有看到被告丁○○先出手，先罵對方你是俊民
      ，雙方就打起來了，對方就亮槍，我看到對方拿槍及拿棍
      子，及用棍子打被告丁○○的頭，我有看到有人對空鳴槍
      ，接著拿木棒的人就打被告丁○○，我看到之後，我就跑
      過去，我跑過去的時候，對方有人拿槍，說再靠過來就要
      給我死，所以我就不敢動了，開槍者他是近距離射擊，我
      在現場有聽到有人叫他「飛鏢」，他的頭髮長長的，因為
      他當時也有拿槍比我，確實是「飛鏢」開槍傷害被告丁○○等語（見九十七年度偵字第二七二九八號卷第五七至六
      一頁）。
    (四)九十七年十二月二十五日第一次偵訊時供述：九十七年十
      月十八日凌晨在「真善美ＫＴＶ」，被告丁○○先動手，
      對方就亮槍，先有人對空鳴槍，我就跑過去，全部的人就
      亮槍，說叫我再進來就要給我死等語（見九十七年度偵字
      第二四五四四號卷《三》第四一四頁）。
    (五)九十八年三月二十四日原審審理時證述：當天到「真善美
      ＫＴＶ」後，被告戊○○、陳建潾都在教堂旁邊，被告丁○○有跟被告戊○○講話，我到的時候過了一、二分鐘被
      告乙○○就到了，他把機車停在七星釣蝦場前面，走過來
      跟被告戊○○、丁○○講話，中間有經過我，從我旁邊走
      過去。被告丁○○跟戊○○、乙○○聊一陣子之後，對方
      的車子就來了，被告丁○○與乙○○就走過去「真善美Ｋ
      ＴＶ」，被告戊○○跟陳建潾就上車，上車去哪裡我不知
      道，被告丁○○與對方吵起來，對方就亮槍，我距離他們
      約一個法庭的長度，對方先對空鳴槍一槍，我跑過去被告
      丁○○旁邊，對方拿槍指著我叫我不要動，我不敢動，對
      方就有人拿棒球棍打被告丁○○的頭，被告丁○○一直往
      後退，之後一個人拿槍朝被告丁○○心臟方向開槍，被告
      丁○○中槍之後倒地，對方仍然拿槍、拿棒一直打，當時
      被告丁○○的朋友在扶著被告丁○○，對方仍然一直打被
      告丁○○，後來警察來了，我有跟警察說被告丁○○中槍
      ，也有打電話給被告陳建潾，請他回來送被告丁○○去醫
      院，後來我看到被告陳建潾的車從旁邊開出來也就是東英
      路與東英一街旁開出來，我一直招手叫被告陳建潾趕快過
      來，過來之後我叫他開窗戶並說趕快送被告丁○○去醫院
      ，當時證人蔡淵証、林育增、陳巧偵他們上車一起載被告
      丁○○去醫院等語（見原審卷《一》第二八○頁背面至二
      八三頁）。
  ５、被告乙○○之供述
    (一)九十七年十月二十五日第二次警詢時供述：九十七年十月
      十八日凌晨我獨自騎乘我女朋友林怡慧所有重機車到「真
      善美ＫＴＶ」，當時我方有被告丁○○、陳建潾、戊○○
      、己○○及證人蔡淵証、林育增等人是我記得在場的，當
      時在「真善美ＫＴＶ」對面教堂旁集合，我與被告己○○
      見被告丁○○由東英二街往東英路「真善美ＫＴＶ」走過
      去，我就跟隨被告丁○○之後而行，到達「真善美ＫＴＶ
      」後，被告丁○○與劉俊進行談判，一語不合被告丁○○以拳頭毆打被告劉俊，被告劉俊等人有人持槍對空
      鳴槍，並以球棒圍毆被告丁○○，被告丁○○遭毆打後往
      東英二街方向逃逸，後來我走到被告丁○○旁，見對方人
      馬在圍毆被告丁○○，楊文凱持棍棒繼續毆打被告丁○○
      等語（見警卷Ｄ２卷第七○至七二頁）。
    (二)九十七年十月二十五日偵訊時供述：九十七年十月十八日
      凌晨三時許，我跟被告己○○走在被告丁○○的後面，他
      走到「真善美ＫＴＶ」，跟被告劉俊談判，一言不合就
      打被告劉俊，被告劉俊那邊的人我不知道是誰就對空
      鳴槍，拿球棒打被告丁○○，還有用槍托打被告丁○○，
      後來我就走去被告丁○○旁邊，他們還一直打被告丁○○
      ，後來他們人就散了，但楊文凱繼續一直打被告丁○○等
      語（見九十七年度偵字第二四九七三號卷第九六至九七頁
      ）。
    (三)九十七年十月三十一日偵訊時供述：九十七年十月十八日
      凌晨，我到達「真善美ＫＴＶ」時，有見到被告丁○○、
      陳建潾、戊○○、己○○及證人蔡淵証、林育增等人，他
      們當時在ＫＴＶ對面的教堂，還有其他人，但我不認識等
      語（見九十七年度偵字第二四五四四號卷《一》第一八○
      頁）。
    (四)九十七年十一月二十四日第二次偵訊時供述：九十七年十
      月十八日凌晨，我去「真善美ＫＴＶ」之後有看到被告陳
      建潾、己○○、戊○○、丁○○及證人蔡淵証、林育增等
      人，我先在大門口看到被告丁○○及證人蔡淵証、林育增
      ，我跟被告丁○○打招呼，他跟我點過頭，我接著騎機車
      到教堂那邊，我就看到被告戊○○、己○○及陳建潾。我
      看到他們之後，他們都已經下車了，我過去之後跟他們聊
      天，聊天之後被告丁○○先從大門口走過來，證人林育增
      也跟在後面，被告丁○○跟證人林育增不知道在講什麼話
      ，接著被告丁○○又走回去大門口，我跟被告己○○跟在
      被告丁○○的後面走了過去，此時我已知道被告丁○○要
      跟人談判，好像是被告戊○○跟我講的，至於被告戊○○
      怎麼說我忘記了。接著我看見被告丁○○走向一群人，不
      知道何事，被告丁○○就用拳頭打了那個人，當時我有聽
      到被告丁○○用臺語說「你是俊嗎」，接下來就看到有
      人對空鳴槍，有一個人站在對空鳴槍的人的旁邊，又從包
      包拿出槍來，一直向被告丁○○比畫，然後就打被告丁○○，至於是何人打的我不清楚，因為我閃到旁邊去，他們
      繼續打被告丁○○到釣蝦場那邊，我走過去被告丁○○那
      邊，當時被告丁○○坐在地上，他們還繼續打被告丁○○
      ，後來他們的人就散了，楊文凱繼續拿著棍子打被告丁○○等語（見九十七年度偵字第二四五四四號卷《二》第二
      三四至二三六頁）。
    (五)九十七年十二月四日警詢時供述：九十七年十月十八日凌
      晨我騎乘我女朋友林怡慧所有重機車到「真善美ＫＴＶ」
      ，當天我看到被告丁○○遭對方人馬持黑手槍，敲擊頭部
      ，案發槍擊當時被告己○○在場等語（見九十七年度偵字
      第二四五四四號卷《二》第二七一頁）。
    (六)九十八年三月二十四日原審審理時證述：案發當天到「真
      善美ＫＴＶ」大門的時候遇到被告丁○○，我就先把機車
      停到「真善美ＫＴＶ」旁的停車場，我先停那裡下來，站
      在那裡找被告己○○他們，看他們沒有在大門，我就把機
      車騎到對面的教堂旁邊，在那邊看到被告戊○○、己○○
      跟陳建潾，我沒有看到被告陳建潾車子停在哪裡，因為我
      看到他們的時候他們已經下車，我車停好之後就走過去被
      告戊○○、己○○、陳建潾他們那邊，被告丁○○就從到
      「真善美ＫＴＶ」大門那邊與證人林育增一起走過來，被
      告丁○○跟證人林育增有走到人行道那邊，就是我跟被告
      戊○○、己○○、陳建潾所站位置聊天，過一會兒，被告
      丁○○就走向「真善美ＫＴＶ」大門，我、被告己○○就
      一起跟被告丁○○走回「真善美ＫＴＶ」大門口，被告戊○○、陳建潾沒有跟過來，我、被告己○○跟著被告丁○○走到大門口，看到「真善美ＫＴＶ」大門口人行道有一
      大群人，被告丁○○就問那群人「誰是俊？」，被告劉
      俊自己說「是我」，被告丁○○就沒有講話直接揮拳打
      被告劉俊，對方人馬就有人掏槍出來對空鳴槍，我沒有
      看到被告劉俊掏槍，他們就整群人圍毆被告丁○○，對
      方有人拿棒球棍、槍柄打被告丁○○，我看到被告丁○○
      胸口流血倒下去，我沒有看到被告丁○○被人家開槍打胸
      口，我就走到被告丁○○旁邊，對方人馬仍持棒球棍、槍
      柄繼續打被告丁○○，當時被告丁○○已經倒在地上等語
      （見原審卷《一》第二八四頁背面至二八五頁）。
  ６、被告戊○○之供述
    (一)九十七年十月十九日警詢時供述：九十七年十月十八日凌
      晨約三時許，前往「真善美ＫＴＶ」，我當時與被告陳建
      潾開一部白色自小客車到達現場，並聽到槍聲，我就下車
      發現被告丁○○遭人槍擊，我不清楚對方共幾人，我有看
      對方持槍，當時有被告陳建潾、丁○○、己○○、及證人
      蔡淵証等人在現場等語（見警卷Ｄ２卷第一一五至一一六
      頁）。
    (二)九十七年十一月二十一日警詢時供述：九十七年十月十八
      日凌晨約二時三十分許，我從我太平住處有前往「真善美
      ＫＴＶ」，我與被告陳建潾駕駛車牌號碼為Ａ九─九九三
      六號三菱白色自小客車（有改裝尾翼，及擾流板、排氣管
      ）至「真善美ＫＴＶ」時約二時五十分許，我們在東英二
      街教堂旁聚集，當時有我與被告丁○○、陳建潾、還有其
      他四、五人我不認識，在教堂旁我有遇見被告乙○○等語
      （見警卷Ｄ２卷第一二○至一二二、一二四頁）。
    (三)九十七年十一月二十一日第二次偵訊時供述：案發當天我
      跟被告陳建潾去「真善美ＫＴＶ」時，被告陳建潾的車子
      是停在教堂側邊，我下車後，又接到被告丁○○的電話問
      我到了沒，被告丁○○看到了我之後，就走到我這邊，摟
      著我的肩膀走到我下車的附近，而被告陳建潾當時在做停
      車的動作，被告丁○○好像喝酒醉的樣子，我就看到被告
      乙○○，接著被告丁○○就離開，跟被告乙○○一起走，
      我跟被告陳建潾又上車，我跟被告陳建潾坐上車後，遶了
      一圈，往停車場方向，接著就聽到槍聲，於是再遶回來到
      面對大門的左側，看到很多人，我們遶回來以後，我看到
      的情形很亂，被告丁○○當時已經被人打了，我跑過去，
      就被人家用槍指著，我看到被告丁○○中槍，被告陳建潾
      就把車子開到被告丁○○旁邊，將被告丁○○載去八○三
      醫院等語（見九十七年度偵字第二七二九八號卷第七三至
      七四頁）。
    (四)九十七年十二月五日偵訊時供述：案發當天，跟被告丁○○會合之後，我要去買檳榔，我就搭被告陳建潾的車子，
      上車之後不到一分鐘聽到槍聲，於是我們又繞回「真善美
      ＫＴＶ」停車場，當時場面很亂等語（見九十七年度偵字
      第二四五四四號卷《三》第四二八頁）。
    (五)九十八年三月二十四日原審審理時供述：我到「真善美Ｋ
      ＴＶ」時，被告陳建潾將車子停在教堂旁邊的馬路，被告
      陳建潾、己○○還有我都下車，被告丁○○從「真善美Ｋ
      ＴＶ」大門走過來，跟我在教堂旁邊的角落聊天，當時被
      告己○○、陳建潾在車子旁邊，被告丁○○先罵我為何這
      麼晚到，之後就問我有無把賓士（臺語，即上開霰彈槍）
      帶來，我跟他說有，並跟他說我要跟被告陳建潾去買檳榔
      ，我就跟被告陳建潾上車，我坐在副駕駛座，我在被告陳
      建潾車上有聽到槍聲，我下車到「真善美ＫＴＶ」門口的
      時候看到被告丁○○被楊文凱用棒球棒打，當時我被對方
      用槍指著，我看到被告丁○○中槍倒地，我當時與他的距
      離約一棟房子的距離，我有看到被告己○○走到被告丁○○旁邊扶著被告丁○○，當時證人蔡淵証、林育增、陳巧
      偵都圍在被告丁○○旁邊等語（見原審卷《一》第二七四
      頁背面至二七六頁）。
  ７、被告陳建潾之供述
    (一)九十七年十月十八日警詢時供述：九十七年十月十八日凌
      晨，我駕駛車號Ａ九─九九三六號小客車，至「真善美Ｋ
      ＴＶ」，被告戊○○說被告丁○○受傷，當時我我沒有下
      車，被告戊○○說趕快送至醫院，車內有被告丁○○及證
      人陳巧偵、蔡淵証共四人等語（見警卷Ｄ２卷第一三七頁
      ）。
    (二)九十七年十一月二十一日警詢時供述：九十七年十月十八
      日凌晨，「真善美ＫＴＶ」現場有人在吵架，當時我嚇到
      很害怕，被告戊○○說要下車找被告丁○○，我則留在車
      上沒有下車，後來傳出一、二槍的槍聲，我聽到槍聲之後
      ，即獨自一人駕車趕快離開，我離開約一至三分鐘後，被
      告戊○○打我的行動電話，告知被告丁○○受傷，要我駕
      車載去醫院，然後我就折返回「真善美ＫＴＶ」前，有發
      現警方人員在現場處理，當時有受傷的被告丁○○及證人
      陳巧偵、蔡淵証等人坐上我的車，我即駕車送往八○三醫
      院就醫等語（見警卷Ｄ２卷第一四一頁）。
    (三)九十七年十一月二十一日第一次偵訊時證述：十月十八日
      凌晨我載被告戊○○去「真善美ＫＴＶ」，當時被告戊○○下車，我看一大群人在吵架，吵架的位置是在ＫＴＶ的
      大門口，不久後我就聽到槍聲，我就趕快開車離開，我走
      離開沒多久，被告戊○○打電話給我說被告丁○○受傷，
      我趕緊過去載被告丁○○去醫院等語（見九十七年度偵字
      第二七二九八號卷第八六至八七頁）。
    (四)九十七年十二月二十五日第一次偵訊時供述：當天到「真
      善美ＫＴＶ時，一開始我車子應該是停在東英一街跟東英
      路的交叉口，被告戊○○下車後有說要去買檳榔，在經過
      「真善美ＫＴＶ」時，被告戊○○從副駕駛座看到被告丁○○被打，被告戊○○叫我趕快繞過去，當時我的車子已
      經開過東英路與東英一街的交又口，所以沒有辦法直接右
      轉東英路，我走到一條巷子再右轉（經檢察官確認位置係
      長福路）再到「真善美ＫＴＶ」的停車場前，我有聽到吵
      鬧聲及槍聲等語（見九十七年度偵字第二四五四四號卷《
      三》第四○一頁）。
    (五)九十八年三月二十四日原審審理時證述：案發當天，我有
      開車載被告戊○○到「真善美ＫＴＶ」，被告丁○○中槍
      後，我有開車過去載被告丁○○去醫院，應該是被告戊○○或己○○，我不確定，他們是打我手機聯絡我的，就說
      被告丁○○受傷，看我可不可以趕快載被告丁○○去醫院
      那時候我人在太平橋那邊，我趕快繞回「真善美ＫＴＶ」
      那裡，當時很混亂，被告丁○○在釣蝦場附近等語（見原
      審卷《一》第二八七頁背面至二八八頁）。
  ８、證人蔡淵証之證述
    (一)九十七年十月十八日警詢時證述：九十七年十月十八日凌
      晨二至三時許，我開車載證人林育增，證人游佳興開另部
      車載被告丁○○及證人陳巧偵到「真善美ＫＴＶ」，我先
      到就去定包廂，等定好包廂到門口時只見證人陳巧偵、游
      佳興，被告丁○○不知到何處，被告劉俊等人到「真善
      美ＫＴＶ」後，因為被告丁○○不知去那，我便打被告丁○○的電話告知被告劉俊到了，被告丁○○就從另外一
      處走到「真善美ＫＴＶ」門口，當時還有被告己○○跟他
      一起，被告丁○○與劉俊談話沒幾句，被告丁○○就以
      拳頭毆打被告劉俊，當時與被告劉俊一起到「真善美
      ＫＴＶ」門口的人約七─八人見狀，分持球棒及亮出槍械
      ，由持球棒之人以球棒朝被告丁○○頭部毆打，我見狀向
      被告劉俊說有事好好談不要打架，這時被告丁○○趁隙
      往他走來「真善美ＫＴＶ」的方向逃跑，我也趕過去解圍
      ，期間就聽見槍聲，持球棒的人以球棒圍毆被告丁○○，
      當我近被告丁○○身旁解圍時，聽到被告丁○○告知他心
      臟處中槍，我便忙著壓住其傷口，但楊文凱還是繼續持球
      棒打被告丁○○，我高喊不要再打了，後由被告陳建潾駕
      車送八○三醫院。被告劉俊那方人，我有看到二─三人
      持有黑色手槍（二─三枝）。當天我剛到「真善美ＫＴＶ
      」，被告劉俊就打我電話問我位置，我告知在「真善美
      ＫＴＶ」，被告劉俊就到「真善美ＫＴＶ」找被告丁○○談判，被告劉俊到後，因被告丁○○不在，我有跟被
      告劉俊說為何要帶這麼多人談判，被告劉俊表示被告
      丁○○於電話中口氣很不好，也沒再說甚麼，我就打電話
      給被告丁○○告知被告劉俊到了等語（見警卷Ｄ２卷第
      一七一至一七五頁）。
    (二)九十七年十二月二十九日偵訊時證述：當天我開車載證人
      林育增，被告丁○○及證人陳巧偵給證人游佳興載，到了
      「真善美ＫＴＶ」時，我先去開包廂，錢都已經付了，被
      告劉俊就打我的電話，說他人已經到了十甲碳烤了，為
      何沒有看到人我答稱我們在「真善美ＫＴＶ」，而當時我
      在開包廂時，我回到門口並沒有看到證人游佳興，過一下
      子被告劉俊他們就到了，被告劉俊到場時，我並沒有
      看到被告丁○○，我並不知道被告丁○○到那裡去，被告
      劉俊就問我「丁○○呢？」，「丁○○不是說要給我死
      ？」，我回稱不知道人在那裡，接下來被告丁○○就從七
      星釣蝦場位置對面也就是面對教堂左方走過來，走過來時
      我看到被告己○○在被告丁○○的後面，被告丁○○走過
      來之後，就跟被告劉俊打架，打架的位置在「真善美Ｋ
      ＴＶ」大門口，一開始是被告丁○○跟劉俊打在一起，
      不久之後被告劉俊那邊的人拿著槍及棒球棍過來，有一
      個人拿棒球棍打被告丁○○，但那個人我不認識。被告丁○○被打往七星釣蝦場跑的時候，那時間他身上好像還沒
      有槍傷，等到他跑到七星釣蝦場時，我也追過去，我跑到
      他旁邊，被告丁○○才對我說他中槍，於是我按住他胸口
      ，被告劉俊那邊的人有七、八人之多，我看到有拿槍的
      人有三到四人，其他人都是拿棒球棍，不久之後警察就來
      了，但是警察來的時間是在楊文凱倒地之後，大家看到警
      察來了以後都跑了，後來被告陳建潾開白色的車子過來，
      我就將被告丁○○扶到車上，送他到八○三醫院等語（見
      九十七年度偵字第二四五四四號卷《三》第四四三至四四
      五頁）。
  ９、證人林育增之證述
    (一)九十七年十月十八日警詢時證述：九十七年十月十八日凌
      晨，我與被告丁○○、證人陳巧偵、蔡淵証前往「真善美
      ＫＴＶ」後，被告丁○○與我走到對面人行道，之後我們
      走回「真善美ＫＴＶ」大廳，我就看到被告丁○○跟四、
      五名的男子聊天，後來我就看到被告丁○○先打其中男子
      頭部一拳，後來我看到其中一名男子持一支球棒往被告丁○○頭上敲，被告丁○○就蹲在地上，後來我就看到一、
      兩名男子對空鳴、一兩槍，之後我又聽到兩、三聲槍聲，
      我就聽到證人蔡淵証呼喊說被告丁○○中彈了，我跑過去
      看到被告丁○○胸口中槍，剛好警察也到場，我就請警察
      趕快送被告丁○○去醫院，對方看到警察也就馬上離去。
      我看到對方大約四─五人，我看到其中約有三、四個人手
      上有拿短槍，一個人拿球棒。我只知道對方是開汽車，案
      發後是我報案的，被告陳建潾當時剛好停車下來，我就請
      他送被告丁○○至八○三醫院就醫，之後由救護車從八○
      三醫院轉送中國醫藥學院，被告劉俊就是被被告丁○○
      打一拳在頭部的男子等語（見警卷Ｄ２卷第一九八至二○○頁）。
    (二)九十七年十一月二十一日警詢時證述：九十七年十月十八
      日凌晨證人蔡淵証開車載我，另外阿弟即證人游佳興開另
      外一臺車載被告丁○○及陳巧偵到「真善美ＫＴＶ」後，
      證人游佳興就先離去了，後來證人陳巧偵先去櫃檯訂包廂
      ，我與被告丁○○去對面，回到真善美大門就有一群不認
      識的男子在一旁看著我們，當我們走進大門口時，被告丁○○就衝上前向期中一名男子頭部揮拳過去，之後被被告
      丁○○揮擊的男子身旁友人就拿出球棒攻擊被告丁○○，
      接著被告丁○○跌倒在地，持棒攻擊被告丁○○的男子就
      追著被告丁○○打，追至七星遊藝場旁的工地，後來我有
      看到幾名男子拿出黑色手槍出來，接著我就聽到證人蔡淵
      証說被告丁○○中槍了，叫我打一一九救護車，但是我並
      不知道被告丁○○是遭何人槍擊中，我就於現場與證人蔡
      淵証一起壓住被告丁○○的胸口止血等待救護車的到來。
      我在現場聽到被告丁○○對對該名男子說「你是不是俊
      ？」，我才知道遭被告丁○○徒手攻擊的男子做劉俊。
      我有看見被告劉俊拿手槍出來，於現場其他持有黑色手
      槍的男子我不認識。當證人蔡淵証喊叫被告丁○○中槍了
      ，我就立刻請櫃檯人員打電話叫救護車，我也用我的手機
      打電話叫救護車後，我在跑過去被告丁○○受傷躺下處壓
      著他的傷口，我在現場攔下被告陳建潾的白色自小客車號
      載被告丁○○至八○三就醫等語（見警卷Ｄ２卷第一九四
      至一九六頁）。
    (三)九十七年十一月二十一日偵訊時證述：九十七年十月十八
      日證人游佳興開車載被告丁○○及證人陳巧偵，證人蔡淵
      証開另一臺車載去「真善美ＫＴＶ」。到「真善美ＫＴＶ
      」時，證人陳巧偵去訂包廂，被告丁○○走到面對大門的
      左側，問對方是否叫俊，對方說是，接著被告丁○○就
      動手揮一拳，後來就看到一根鋁棒向被告丁○○打下去，
      而鋁棒不是被告劉俊拿的，至於拿鋁棒之人，因為當天
      很混亂，我也不認識，拿鋁棒之人接著一直打被告丁○○
      ，接著我就看到槍，我也有看到被告劉俊拿著黑色的槍
      出來。我當時站在面對大門的左側，接下來就聽到槍聲，
      但我不知道是何人開槍的，我先上前去擋並叫不要打了，
      我一邊擋，被告丁○○就往面對大門左側跑，跑的時候，
      對方有一、二個人追被告丁○○，也包括拿鋁棒之人，後
      來被告丁○○有被追到，我當時的位置在大門的中間，接
      著證人蔡淵証就大喊中槍了，證人蔡淵証當時的位置是他
      扶著被告丁○○，接著我就從大門跑進去櫃檯打電話報案
      ，我打完電話有出來看被告丁○○，而警方當時已經到場
      ，接著我看到一臺白色的車往被告丁○○倒地的地方開過
      來，那個人下車我才知道他是被告陳建潾，我要他先送被
      告丁○○去醫院等語（見九十七年度偵字第二七二九八號
      卷第二五至二七頁）。
    (四)九十八年四月二十一日原審審理時證述：九十七年十月十
      八日凌晨，我跟被告丁○○走到「真善美ＫＴＶ」門口的
      時候，被告劉俊他們出現，我們就走過去，走過去的時
      候，被告丁○○先打被告劉俊一下，有人拿鋁棒打被告
      丁○○之頭部，被告丁○○頭部被打之後，就有聽到被告
      劉俊那邊的槍聲，對方拿槍出來的時候，我就閃到旁邊
      去，而且當天我酒喝的很多，前面的時候沒有看到被告己○○，是到後面的時候才看到被告己○○。被告劉俊那
      邊的人對空鳴槍之後，被告丁○○就跑了，跑到面對「真
      善美ＫＴＶ」大門的右邊，被告劉俊那邊的人就跑過去
      ，我沒有跟過去，我走到被告丁○○的位置時，被告丁○○已經中槍，我跑到「真善美ＫＴＶ」裡面打電話叫救護
      車，被告丁○○中槍之後，是被告陳建潾送他就醫，當時
      我及證人蔡淵証、陳巧偵扶被告丁○○上被告陳建潾車子
      等語（見原審卷《二》一○○至一○二頁）。
  １０、證人陳巧偵之證述
    (一)九十七年十月十八日第一次警詢時證述：我於九十七年十
      月十八日凌晨，在「真善美ＫＴＶ」旁目擊槍擊，當日凌
      晨約二點三十分左右，證人蔡淵証開車載我們到「真善美
      ＫＴＶ」，被告丁○○與另名男子走道真善美對面人行道
      ，我在櫃檯與店內員工聊天，後來我看到一群男子跟被告
      丁○○在講話，沒多久我看到一名男子持一支球棒往被告
      丁○○頭上敲，被告丁○○就倒在地上，後來我就看到一
      名男子對空鳴兩槍，之後我又聽到兩聲槍聲，我跑出去的
      時候就看到被告丁○○胸口中槍，剛好警察也到場，我就
      請警察趕快送被告丁○○去醫院，對方看到警察也就馬上
      離去，我只看到對方大約四─五人，我看到其中有二至三
      個人手上有拿短槍，一個人拿球棒，案發後被告陳建潾的
      停車下來，我就請他送被告丁○○至八○三醫院就醫，之
      後由救護車從八○三醫院轉送中國醫藥學院等語（見警卷
      Ｄ２卷第一八三至一八四頁）。
    (二)九十七年十月十八日第二次警詢時證述：當天我與被告丁○○及證人蔡淵証、林育增前往「真善美ＫＴＶ」，後來
      被告劉俊有到「真善美ＫＴＶ」找被告丁○○，當時看
      見有人拿棒球棍及開槍打被告丁○○，至於是何人我就不
      知道，對方人員我只認識吳婉甄男友即被告劉俊，我有
      看見他動手等語（見警卷Ｄ２卷第一八至一八八頁）。
  １１、又經檢視被告丁○○案發當時所著之上衣，右胸接近中
        線處有一射入孔，其射入孔周圍有明顯火藥煙燻痕跡，
        且左側中線衣物內側有一煙燻痕，左胸後（勘察報告誤
        載為左胸前）有一射出孔一情，有臺中市警字局勘察採
        證報告（含勘察相片）可資佐證（見警卷Ｄ２卷第二一
        ○至二四○頁），足證被告丁○○係遭近距離射擊，子
        彈並實穿胸壁。而被告丁○○因遭毆打，及開槍射擊致
        子彈貫穿胸壁，因而受有左額頭撕裂傷（三公分）、左
        側血氣胸、左側肺挫傷、左側胸壁兩處開放性傷口（約
        ○．五公分）之傷害一情，有中國醫藥大學附設醫院九
        十七年十月十八日診字第○九七一○○六一○五號及九
        十七年十月二十七日診字第○九七一○○八九○八號診
        斷證明書、住院診療說明書、出院照護摘要及九十七年
        十二月三十日院管檔字第○九七一二○五五二二號函各
        一件附卷可稽（見警卷Ｄ２卷第一○五頁、九十七年度
        偵字第二四五四四號卷《三》第四七六至四七八、四八
        二至四八三頁）。
  １２、另被害人楊文凱交給被告劉俊、陳宗文所持至案發現
        場之手槍二枝、子彈八顆、彈殼一顆，及留在現場而為
        員警拾獲之彈殼二顆，經臺中市警察局第三分局就上述
        二枝手槍進行初步檢視結果，認其中一枝手槍為管制槍
        枝之可能性較大，另一枝為非管制槍枝之可能性較大一
        節，有臺中市警字局勘察採證報告（含勘察相片）、臺
        中市警察局第三分局槍枝初步檢視報告表、相片附卷可
        考（見警卷Ｄ２卷第五二至五七、六三至六六頁）。又
        上開槍、彈送內政部警政署刑事警察局送鑑定，結果：
        送鑑手槍一枝（槍枝管制編號0000000000
        號），係由奧地利ＧＬＯＣＫ廠製二二型口徑○．四○
        吋制式半自動手槍，換裝土造金屬槍管而成，槍號為「
        ＡＢＣ五六九」（滑套、槍身），擊發功能正常，可供
        擊發口徑九ｍｍ制式子彈使用，認具殺傷力。送鑑手
        槍一枝（槍枝管制編號0000000000號），係
        仿ＳＩＧ  ＳＡＵＥＲ廠Ｐ二二○型半自動手槍製造之
        槍枝，槍管內具阻鐵，無法發射彈丸，認不具殺傷力。
        送鑑子彈三顆，均係口徑九ｍｍ制式子彈，均經試射
        ，均可擊發，均具殺傷力。送鑑子彈五顆，認均係非
        制式金屬彈殼（無證據證明有殺傷力）。送鑑彈殼二
        顆（其中一顆卡在前述制式手槍內，另一顆在案發現場
        拾獲），係已擊發之口徑九ｍｍ（九Ⅹ十九ｍｍ）制式
        彈殼。送鑑彈殼一顆（在案發現場拾獲），認係非制
        式金屬彈殼一節，有該局九十七年十一月二十日刑鑑字
        第○九七○一六二一九四號鑑驗書各一份附卷可證（見
        警卷Ｄ２卷第三至七、九○至九一、二一○至二四○頁
        ）。足證被告劉俊案發當日所持之上開制式手槍及子
        彈，均屬槍砲彈藥刀械管制條例所列管具有殺傷力之槍
        枝與子彈無疑。至被告陳宗文之辯護人於本院請求將上
        開槍枝管制編號0000000000號之槍枝送請內
        政部警政署刑事警察局以「實際試射法」鑑定槍枝性能
        ，即其殺傷力是否與制式槍枝相若或超過，抑或雖可發
        射子彈，具有殺傷力，但屬威力不強之情形，惟經該局
        函覆本院：槍枝管制編號0000000000號之槍
        枝前經鑑驗為取得其試射彈頭、彈殼作為比對之用，經
        裝填三顆口徑九MM子彈（彈頭重八‧○公克）試射，則
        得彈頭發射速度為三四九公尺／秒，計算其動能為四八
        七焦耳，換算其單位面積動能為七六五焦耳／平方公分
        ；又上述槍枝受使用子彈規格、槍管…等因素而影響其
        發射動能；另改造槍枝為國內之特殊產物，故歉難提供
        其與制式槍枝間動能區別之相關資料。至於制式槍枝換
        裝土造金屬槍管後，是否會影響其發射動能，因須實際
        裝填適用子彈試射後始能得知其發射動能，故其影響本
        局無法研判等語（見本院卷《二》第六六頁），是該鑑
        定說明，更確認上開槍枝管制編號000000000
        0號槍枝之殺傷力，並不足為被告陳宗文之有利認定。
  １３、被告陳宗文雖辯稱：伊並未參與打人，且所持係玩具手
        槍，而非具殺傷力之槍、彈云云；然依上開勘察報告可
        知，員警於案發現場所拾獲二顆彈殼之位置，均在太平
        市○○路一九五號「真善美ＫＴＶ」前，而非在同路段
        一九九號「七星遊藝釣蝦場」前，且其中一顆彈殼有撞
        針擊發之痕跡，另一顆彈殼未發現有火藥煙燻痕跡一節
        ，與前揭鑑定結果，其中一顆是己擊發之之口徑九ｍｍ
        制式彈殼，一顆為非制式金屬彈殼相吻合，足證被告劉
        峻、陳宗文確有在「真善美ＫＴＶ」前，以所持之上
        開制式手槍及玩具手槍各為一次扣扳機射擊之動作，核
        與被告劉俊、陳宗文上開供述情節相符。再依上開被
        告及證人所述之情節，被告陳宗文雖當天所持並非具殺
        傷力之槍、彈，亦未下手實行傷害被告丁○○之行為，
        惟共同實施犯罪行為，在合同意思範圍內，相互利用他
        人之行為，以達其犯罪之目的，原不必每一階段均參與
        ，祇須分擔犯罪行為之一部，即應對於全部所發生之結
        果共同負責。而共同正犯之意思聯絡，不限於事前有所
        協議，於行為當時，基於相互之認識，以共同犯罪之意
        思參與者，亦無礙於共同正犯之成立，是被告陳宗文事
        前知悉被告劉俊前往「真善美ＫＴＶ」跟被告丁○○
        談判，且知悉楊文凱交給被告劉俊之手槍係具殺傷力
        之手槍，縱被告陳宗文所持之槍、彈均無殺傷力，然其
        於案發前一直陪同被告劉俊，且於案發當時不僅持該
        玩具手槍、子彈在旁助勢，在被告劉俊毆打被告丁○○之時，以所持之玩具手槍及子彈，與被告甲○○及其
        夥同之不詳年籍男子持槍嚇阻被告己○○等人靠近被告
        丁○○，甚至作出上膛、扣扳機之舉動，足見被告陳宗
        文對被告劉俊當天持具殺傷力之槍、彈，與被告丁○○談判發生衝突有所預見，而與被告劉俊、楊文凱間
        ，就持有具殺傷力制式九二手槍及子彈、傷害之犯行，
        有犯意聯絡，自應負共同正犯責任。
  １４、雖被告甲○○辯稱案發當時並未在場云云；惟查：
      (一)被告甲○○於九十七年十月十八日凌晨案發前，曾接獲
        楊文凱電話通知，而前往「真善美ＫＴＶ」，且其與楊
        文凱情同手足等情，業據被告甲○○供述在卷，並有楊
        文凱使用之0000000000號行動電話之通聯紀
        錄一份在卷可稽（見通聯卷第三六至三七頁）。
      (二)據被告劉俊於九十七年十月十八日第一次警詢時供述
        ：當天我與被告陳宗文、楊文凱駕駛楊文凱所有上開自
        小客車，另楊文凱的朋友（按指甲○○等人）在我與被
        告丁○○談判之時，開另一部裕隆深色轎車前往助陣，
        該自小客車共乘座四名男子等語（見警卷Ｄ２卷第十六
        頁）。於九十七年十月二十七日警詢時供述：（問：你
        與丁○○進行談判，總共有幾人前往真善美ＫＴＶ？使
        用何交通工具？）我們總共有七人前往，分乘二部車，
        一部是楊文凱所有之九五二七─ＴＹ號自小客車（乘坐
        楊文凱、被告陳宗文及我本人），另一部是車號不詳黑
        色裕隆汽車（該車乘坐四人）…（問：楊文凱、陳宗文
        及四名年籍不詳之男子，是何人通知前往案發現場？）
        當初楊文凱、被告陳宗文跟我在一起，知道我要跟被告
        丁○○談判，所以我有請楊文凱、被告陳宗文一起前往
        ，另四名年籍資料不詳之男子是我請楊文凱通知前往幫
        忙等語（見警卷Ｄ２卷第二五頁）。於九十七年十月二
        十七日第三次偵訊時供述：（問：丁○○表示你並沒有
        持槍柄打他的頭部，他頭部的傷是鋁棒所傷，另外你當
        時在他旁邊也沒有持槍，你可能幫其他人承擔責任，有
        何意見？）被告丁○○講錯了，我有拿槍，也有毆打他
        的頭部，我沒有幫人擔罪，我們到現場時確實有二部車
        子等語（見九十七年度偵字第二四五四四號卷《一》第
        一六○頁）。另被告陳宗文於九十七年十月十八日第一
        次警詢時供述：（問：你們當時是否有其同夥在旁助陣
        ？）我只知道楊文凱之朋友前往助陣。（問：共幾人開
        何種車輛前來助陣？姓名、年籍資料為何？）共四人，
        開一部裕隆二千CC、深色自小客車前來，我均不知道該
        四名男子之姓名及年籍資料為何等語（見警卷Ｄ２卷第
        三四至三五頁）。於九十七年十月二十八日警詢時供述
        ：（問：你與劉俊等人前往臺中市○區○○路真善美
        ＫＴＶ，與另嫌丁○○談判共幾人前往？分別駕駛何種
        車輛？）共七人前往。分別駕駛楊文凱所有ＢＭＷ，九
        五二七─ＴＹ自小客車（乘坐我與楊文凱、被告劉俊
        等三人），另一部為黑色裕隆自小客車（乘坐四人）。
        （問：黑色裕隆自小客車內之乘客為何人？年籍資料為
        何？）我不知道人，該車內之人是楊文凱的朋友。我不
        知道他們的年籍資料等語（見警卷Ｄ２卷第四二頁）。
        於九十七年十月二十八日偵訊時供述：（問：劉俊為
        何要把槍帶在身上？）因為我們是二臺車七個人去，到
        「真善美ＫＴＶ」時，對方是很多人等語（見九十七年
        度偵字第二四五四四號卷《一》第一七三頁）。可見被
        告劉俊一行人共七人，分乘二部車，於案發前，均已
        扺達「真善美ＫＴＶ」前之案發現場，否則劉俊、陳
        宗文無由知悉另一部車內有四人，而被告甲○○係另一
        部車中之四人之一，則其辯稱伊到達時已經結束了云云
        ，顯不足採信。
      (三)被告己○○雖於原審審理時，證述：事情案發很久，忘
        記當時是否有聽到對被告丁○○開槍之人叫「飛鏢」，
        也無法指認云云（見原審九十八年度重訴字第一四四三
        號卷第四二頁）；及於本院證述：在現場沒有聽到有人
        喊「飛鏢」，伊去醫院時旁邊有人說是「飛鏢」，伊也
        不確定云云。然：其於九十七年十一月二十一日第一
        次警詢時供述：（問：警方出示甲○○綽號「飛鏢」之
        人照片，是否於案發當天開槍向丁○○射擊之人？）是
        的等語（見警卷Ｄ２卷第一五三頁）；同日第二次警
        詢時供述：（問：警方與憲兵隊現提供相片供你指認，
        何人為向你表哥丁○○開槍之人？）編號五號之甲○○
        就是向我表哥丁○○開槍之人。（問：你如何確認編號
        五號就是向你表哥丁○○開槍之人？）我有當場看到他
        先對空鳴槍一發，然後我就衝過去要拉走我表哥，此時
        編號五號之人及小弟有一人即持黑色手槍向我表示「再
        過來我就要打死你」，之後編號五號之人就拿槍向我表
        哥丁○○的左胸心臟部位近距離開槍一發，然後編號五
        號之人就與三位不知名之男子分別持槍及球棒一直朝我
        哥哥丁○○頭部猛擊，當時我被用槍控制住，所以跟他
        們距離很近，我有聽到他們都叫編號五號之人「飛鏢」
        ，所以我可確認編號五號之人外號叫「飛鏢」等語（見
        警卷Ｄ２卷第一六五至一六六頁）；並有警詢之指認照
        片在卷可憑，且該指認亦符合現行警詢指認之作業程序
        （見警卷Ｄ２卷第一六○、一六八至一六九頁指認照片
        ，及己○○於本院之證述，見本院卷《三》第三十三頁
        背面）；九十七年十一月二十一日偵訊時證述：（問
        ：你今天在警方調查時，你同時指出對丁○○開槍的人
        ？）我在現場有聽到有人叫他「飛鏢」，他的頭髮長長
        的，因為他當時也有拿槍比我。…（問：確實是「飛鏢
        」開槍傷害丁○○？）是的等語（見九十七年度偵字第
        二七二九八號卷第六○頁），是己○○已於警詢及偵查
        明確指認在場對被告丁○○開槍射擊之人即為綽號「飛
        鏢」之被告甲○○。參以上開在場己○○之供述及卷附
        之位置圖，可知，案發當時己○○目擊全部案發經過，
        且其距離被告丁○○之位置並不遠，且現場除路燈外，
        尚有「真善美ＫＴＶ」之燈光，而己○○並未參與鬥毆
        ，為一旁觀者，自較能客觀見聞，當無誤認及誤聽之可
        能，其於警詢及偵查之供證自具可信性。事後於法院審
        理之供證，應是記憶所不及。
      (四)又證人蔡淵証於九十七年十二月二十九日偵訊時具結證
        述：（問：《提示九十七偵字第二四五四四號卷第二○
        八頁照片》照片上有無劉俊帶來的人？）編號五的人
        （即被告甲○○）。因為他當時在現場跟我面對面，他
        當時站在馬路，我站在人行道，我有看到他拿槍等語（
        見九十七年度偵字第二四五四四號卷《三》第四四六頁
        ），核與己○○供述被告甲○○有持槍到現場之情節相
        符，而蔡淵証並未參與鬥毆，為一旁觀者，自較能客觀
        見聞，其供證自具可信性。
      (五)再被告丁○○關於綽號「飛鏢」之被告甲○○的特徵描
        述，於九十七年十一月十二日偵訊時供述：（問：此
        飛鏢之人，請你形容他的特徵？）他一百七十幾公分，
        約五、六十公斤，當時有穿牛仔褲及戴一頂帽子，臉瘦
        瘦的，光源有ＫＴＶ有光及對面的路燈，我看到這個人
        沒幾秒我就倒了，我有看到他的槍噴火花等語（見九十
        七年度偵字第二四五四四號卷《一》第二○四頁）；
        於原審審理時證述：（問：九十七年十月十八日凌晨三
        時許，「真善美ＫＴＶ」遭劉俊那一方槍傷的情形？
        ）…，我就暈了，我只記得我醒來的時候，看到一個戴
        帽子之人向我開槍，該戴帽子之人外型就瘦瘦，臉長長
        。（問：開槍之人距離你多遠？）印象中沒有很遠，大
        我的位置與通譯的距離。（問：當時有無看清楚對方之
        人的臉？）我只看到那枝槍噴火花出來，我就倒了，我
        只有瞄到一眼，那個人我不認識。…（問：九十七年十
        一月十二日你在偵查證述「他一百七十幾公分…」有關
        飛鏢特徵之描述是否實在？）實在，當時陳述比較清楚
        。…（問：你身高？）一七八公分。（問：你可否確定
        對你開槍之人身高有無比你高或矮？）比我矮，但我只
        看到瘦瘦的，比我矮多少無法判斷等語（見原審九十八
        年度重訴字第一四四三號卷第四四頁背面至四六頁）。
        核與被告己○○於原審審理時證述：（問：綽號飛鏢之
        男子身高？）大約一百七十公分等語（見原審九十八年
        度重訴字第一四四三號卷第四二頁背面）相符。參以甲○○身高約一百七十公分一節，有其檔案照片在卷可考
        （見警卷Ｄ２卷第一六○、一六八至一六九頁指認之檔
        案照片，按此照片上係顯示被告甲○○蓄髮之身高，而
        案發時，據丁○○稱開槍者亦有蓄髮，故縱使被告甲○○事後因入監所而不能蓄髮，以致其平頭之身高未達一
        百七十公分，仍不能即以此認被告甲○○案發時為非一
        百七十公分之人，辯護人就此為被告辯護稱被告甲○○
        身高僅一百六十幾公分，與丁○○之指認不符云云，尚
        不足推翻被告甲○○前開蓄髮之身高為約一百七十公分
        之事實），益證被告丁○○、己○○及證人蔡淵証上開
        指證被告甲○○在場之情形，應與事實相符。雖丁○○
        於本院結證稱：伊在送醫後，聽旁人稱對伊開槍者係綽
        號「飛鏢」之人等語，就此丁○○聽聞「飛鏢」之人開
        槍乙節，固屬傳聞，但就丁○○親身經歷遭一身高約一
        百七十公分左右，約五、六十公斤，穿牛仔褲及戴一頂
        帽子之臉瘦瘦的男子開槍乙節之描述，則非屬傳聞證據
        。另丁○○與己○○就開槍者身高之描述，對照被告甲○○之檔案照片，固略有些差距，惟未經當場實測之身
        高描述，本即具主觀性，且本案事發瞬間，丁○○與己○○事先復不認識被告甲○○，則其等對瞬間所見開槍
        者之身高描述若略有差距，仍屬常理。從而被告甲○○
        空言否認案發當時並未在場，伊到達時已經結束了云云
        ，顯係事後卸責之詞，不足採信。又被告戊○○及乙○○於原審審理時雖證述：在現場沒有聽到有人喊飛鏢，
        沒有看到被告甲○○等語（見原審九十八年度重訴字第
        一四四三號卷第四四頁、四六頁背面）；然依上開所述
        案發經過，被告戊○○、乙○○在案發過程中，並未全
        程陪在被告丁○○身邊，故其二人縱未聽到有人喊飛鏢
        或注意到有被告甲○○在場，亦難僅此即認被告甲○○
        並未在場，而不足採為有利被告甲○○之證據。
      (六)被告甲○○之辯護人於本院最後一次審判期日當庭聲請
        傳訊證人即日前甫另案落網之袁鉦庭，因據袁鉦庭稱其
        落網時警方所起獲之手槍係死者楊文凱託其寄藏，以查
        明袁鉦庭是否於本案九十七年十月十八日案發時持該把
        手槍到現場，並聲請以該手槍與射入丁○○體內之彈頭
        作彈道比對之鑑定，以查射入丁○○體內之子彈是否為
        袁鉦庭所保管之手槍所擊發等情，惟查，本案並未扣有
        任何彈頭之證物，且據丁○○於是日就此當庭陳稱：「
        當時我被槍擊時，子彈貫穿我的身體，這是醫院說的，
        找不到彈頭」等語（本院卷《四》第四十七頁背面），
        是本案無再鑑定彈道之實益，且依卷內無相關證據顯示
        袁鉦庭於案發時有到現場，是無再就此傳訊、查證之必
        要。另本院於辯論終結後，為慎重再發函指揮臺中市警
        察局第六分局指派承辦袁鉦庭案件之偵查佐高俊傑借訊
        袁鉦庭，經袁鉦庭陳明：其所寄藏楊文凱交付之手槍、
        子彈係楊文凱遭槍擊身亡當天傍晚，楊文凱所交付給他
        ，其二人並至袁鉦庭住家附近之同榮公園內廁所附近埋
        藏，其後其因傷害案件入彰化少輔院執行，迄至九十九
        年七月中旬離開少輔院之後，其才獨自去取出該槍、彈
        放在身上的行李袋內；又其有看過甲○○、陳宗文二人
        ，但不認識，劉俊則沒見過他；97年10月18日凌晨其
        並未前去「真善美ＫＴＶ」，不知當天發生何事，不知
        甲○○、陳宗文、劉俊等人有無前往「真善美ＫＴＶ
        」等語，有袁鉦庭之警詢筆錄附卷可憑（見本院卷《四
        》第七十三至七十七頁），惟此為辯論後之事證，非供
        為本案之證據資料，併此敘明。
  １５、至被告甲○○所持有對被告丁○○射擊，並造成被告丁○○受上開槍傷之槍枝及子彈雖未扣案，致無法研判究
        係由改造或制式槍枝所擊發，本於罪疑惟輕原則，當僅
        得認定被告丁○○在現場，曾遭被告甲○○持可發射子
        彈而具有殺傷力之改造槍一枝射擊一顆子彈。
 （六）又被告丁○○踉蹌往「真善美ＫＴＶ」左側之「七星釣
       蝦場」方向逃跑，適因被告戊○○搭乘被告陳建潾所駕
       駛之車號Ａ九─九九三六號白色自用小客車行經「真善
       美ＫＴＶ」前時，被告戊○○在車上見被告丁○○被打
       ，其二人遂即刻駕車沿東英一街往長福路方向行進，再
       右轉長福路，駛入「真善美ＫＴＶ」附設之停車場，而
       急停在該停車場與東英路相通之出口處，而被告丁○○
       因見被告劉俊拿出上開具殺傷力之槍枝時，大喊：「
       把東西拿出來」，且有不詳之人呼應：「車上有槍」，
       被告乙○○見情況失控，遂跑到車號Ａ九─九九三六號
       白色自用小客車後方，由被告陳建潾在駕駛座將行李箱
       蓋開關打開，使被告乙○○得以打開該車行李箱蓋，從
       黑色槍袋中取出內含四顆霰彈之上開霰彈槍，此時被告
       戊○○亦從副駕駛座下車，空手跟在被告乙○○後方，
       欲傷害被告劉俊及其隨行人員，待被告乙○○取槍後
       ，被告陳建潾即將車輛駛離，被告乙○○取得上開霰彈
       槍之後，為讓被告丁○○脫困，陸續持上開霰彈槍先對
       空鳴槍二發，使圍毆被告丁○○之人退散，由被告乙○○則持上開霰彈槍毆打楊文凱頭部，而被告戊○○則搶
       下楊文凱所持之鋁棒，朝被告楊文凱之頭部毆打，被告
       乙○○接著變更原傷害犯意為殺人犯意，並在近距離朝
       楊文凱左後側之腰部上方射擊一發，使楊文凱之頭皮左
       後枕部及顱頂部有出血傷，右頂部頭皮有二處挫裂傷，
       且因霰彈從其背後射入，霰彈之杯狀物卡在射入口處之
       皮下，並造成被害人楊文凱後腹腔大面積的撕裂傷，左
       橫隔膜的挫裂傷，左肺臟的挫裂傷，脾臟、左腎呈粉碎
       性的挫傷，胃壁後方大面積的撕裂傷，胃壁前方則呈點
       狀的挫傷，併造成肝臟左葉後方有多處撕裂傷，併導致
       胸腹腔內大量出血，後因警方接獲報案趕來處理，眾人
       一哄而散，被告戊○○、乙○○往停車場方向奔逃，越
       過長福路進入位在東英二街旁之土地公廟附近變電箱藏
       匿，楊文凱經送醫救治，仍於九十七年十月十八日凌晨
       五時五十分，因出血性休克不治死亡等情，有下列證據
       可證：
  １、被告乙○○之供述
    (一)九十七年十月二十五日第二次警詢時供述：於九十七年十
      月十八日凌晨三時許，在「真善美ＫＴＶ」楊文凱遭我以
      持至警局投案之槍械射擊死亡，當天是被告戊○○找我到
      「真善美ＫＴＶ」，當時被告劉俊等人有人持槍對空鳴
      槍，並以球棒圍毆被告丁○○，被告丁○○遭毆打後往東
      英二街方向逃逸，我聽到有人大喊車上有槍，因為附近只
      有被告陳建潾所駕駛之白色自小客是我方人員，所以我就
      跑去被告陳建潾所駕駛之白色三菱自小客車後行李箱取出
      該霰彈長槍，被告陳建潾知道他所駕駛自小客後車箱有霰
      彈長槍，是他開後行旅箱讓我取得槍枝，當時我看到霰彈
      槍有四顆子彈，我取出該槍枝時已填裝子彈。我拿下來之
      後大約走二、三步我就對空鳴槍一發、沒人理我我走到丁○○旁見對方人馬在圍毆丁○○我又對空鳴槍一發，文凱
       ）持棍棒繼續毆打丁○○，我持大喊叫他走，死者發現
      我持有槍械也要逃離，而我發現警車接近，我也要離開現
      場，就在此時不慎誤扣板機而擊中死者（楊文凱）。我開
      槍之後，由「真善美ＫＴＶ」旁停車場方向逃離至長福路
      （長福公園），我便以我的手機撥打己○○之電話，由戊○○接過我的手機與己○○說請他開車至「真善美ＫＴＶ
      」後方土地公廟接我與戊○○離開。第二天被告戊○○告
      訴我楊文凱送醫後死亡等語（見警卷Ｄ２卷第七○至七四
      頁）。
    (二)九十七年十月二十五日第三次警詢時供述：我所持槍我不
      知道是何人所有，該槍枝平時是被告戊○○負責保管，他
      曾拿該槍枝給我看過等語（見警卷Ｄ２卷第七七頁）。
    (三)九十七年十月二十五日偵訊時供述：九十七年十月十八日
      凌晨三時許，在「真善美ＫＴＶ」持槍殺了楊文凱，我不
      知道槍是何人的，當天我跟被告己○○走在被告丁○○的
      後面，被告丁○○跟劉俊談判，一言不合就打被告劉俊
      ，被告劉俊那邊的人我不知道是誰就對空鳴槍，拿球
      棒打被告丁○○，還有用槍托打被告丁○○，我就聽到我
      們這邊的人大喊車上有槍，有臺白色車子就插過來停著，
      我就過去開後車箱把槍拿出來，開那臺白色車子的人是被
      告陳建潾。我在該車後車箱拿出長槍後，我就對空鳴槍，
      他們沒人理我，我就走過丁○○旁邊，他們還一直打丁○○，我就又對天空開槍，他們人就散了，死者繼續一直打
      丁○○，我一直喊叫他走，他發現我有拿槍，他要跑，我
      就發現警車的燈，我也要跑，結果我要跑時不小心扣到扳
      機，我就跟被告戊○○跑向停車場，往後面的公園跑等語
      （見九十七年度偵字第二四九七三號卷第九六至九七頁）
      。
    (四)九十七年十月二十五日原審訊問時供述：（問：十月十八
      八日在真善美ＫＴＶ發生的事情，是否如同在警局所述？
      ）是的。（問：槍是誰的？）不知道。（問：你說是從後
      車廂拿出來的？）是的。（問：車子是誰的？）綽號哲偉
      （即被告陳建潾），名字我不知道。（問：是誰開車的？
      ）哲偉…。（問：你為何要開槍？）因為我朋友被打，我
      聽到車子有槍，所以我就去拿槍。因為對方有開槍，在情
      急之下，我就過去拿出霰彈槍，然後對空鳴槍。第一槍沒
      有人理我，我就走過去被告丁○○旁邊叫他們不要打，我
      大喊『走』，他們還是繼續打，我又對空鳴槍，他們就散
      了，但是楊文凱繼續毆打被告丁○○，所以我又一直喊叫
      他走，不要打了，他就發現我有拿槍，轉頭要跑，然後我
      看到有警察的警示燈，我也要跑，跑的時候…碰到扳機等
      語（見九十七年度聲羈字第一六六二號卷第四至五頁）。
    (五)九十七年十月三十一日偵訊時供述：九十七年十月十八日
      凌晨，是被告戊○○找我去「真善美ＫＴＶ」，我在警察
      局有講我聽到有人大喊車上有槍，我就到一臺白色自小客
      車拿一把霰彈槍，車子是被告陳建潾開的，且霰彈槍平常
      由被告戊○○負責保管，他曾經拿出該槍給我看過，被告
      戊○○跟我講有放槍，他也有拿出來給我看過，他在太平
      市○○○路停車場給我看過，時間是在案發前二、三個禮
      拜等語（見九十七年度偵字第二四五四四號卷《二》第一
      七九至一八一）。
    (六)九十七年十一月二十四日第二次偵訊時供述：當天我看見
      被告丁○○走向一群人，不知道何事，被告丁○○就用拳
      頭打了那個人，接下來就看到有人對空鳴槍，有一個人站
      在對空鳴槍的人的旁邊，又從包包拿出槍來，一直向被告
      丁○○比畫，然後就打被告丁○○，至於是何人打的我不
      清楚，因為我閃到旁邊去，我聽到有人說去拿槍，是我這
      邊的人講的，我看被告陳建潾的車停在停車場，我們這邊
      只有被告陳建潾開車，於是我走過去到被告陳建潾車子的
      旁邊，當時車上有被告陳建潾及戊○○，被告陳建潾是駕
      駛人，被告戊○○坐在副駕駛座，於是被告陳建潾就開後
      車廂，我就過去把後車廂打開，我看到黑色袋子裝了霰彈
      槍，我之前曾經看過這枝霰彈槍，被告戊○○先前展示給
      我看，所以我知道黑色袋子裡面裝的是霰彈槍，我就把它
      拿出來，因為我看到被告丁○○被打，我想拿槍出來嚇他
      們，我從後車廂拿出霰彈槍時，被告陳建潾知道我要拿霰
      彈槍，因為是他開後車廂的。我拿槍後，我先對空鳴一槍
      ，鳴槍之後，他們還是繼續打被告丁○○到釣蝦場那邊，
      於是我走過去被告丁○○那邊，當時被告丁○○坐在地上
      ，他們還繼續打被告丁○○，於是我又對空鳴槍第二槍，
      就是在被告丁○○的旁邊，他們的人就散了，我看到楊文
      凱繼續拿著棒子打被告丁○○，我叫他不要打，我看到警
      車來了，我往停車場跑的時候按到扳機，當時與楊文凱的
      距離很近等語（見九十七年度偵字第二四五四四號卷《二
      》第二三四至二三七頁）。
    (七)九十七年十一月二十八日第一次偵訊時供述：我拿這枝霰
      彈槍時，霰彈槍內已經有子彈，發生衝突時，我知道這枝
      槍是具有殺傷力，我才會對空鳴槍。我去拿搶時，被告戊○○是坐在被告陳建潾的車上，當時因為被告丁○○一直
      被打，我想嚇他們走，我跟被告丁○○是很好的朋友，我
      們認識三、四年了，所以我聽到有人說要去拿槍，我就去
      拿槍，我一開始在靠停車的地方對空鳴槍一槍，接著到被
      告丁○○的旁邊，看到被告丁○○被打，再對空鳴槍一槍
      ，最後一次就是我射到楊文凱的那一槍等語（見九十七年
      度偵字第二四五四四號卷《二》第二五○至二五一頁）。
    (八)九十七年十二月四日警詢時供述：九十七年十月十八日，
      我共開槍射擊三發、第一發是在「真善美ＫＴＶ」停車場
      旁（槍口朝天、握把朝下、以斜角向上射擊，槍口與我眼
      睛的距離、太約我手的長度），第二發是我看到被告丁○○遭對方人馬大約五人持二把黑手槍，敲擊頭部，我見狀
      跑到東英路路中央大喊不要打，並一直喊、跑，同時我對
      空鳴槍（以斜角向上射擊、角度與第一發大致一全樣），
      之後，我就槍放下槍托夾置於腰際（槍與身體成九十度）
      ，我當時持槍動作自然的放下來，第三發我餘光見到警車
      的警示燈閃光（約一百餘公尺遠行駛而來），當時被告丁○○已中槍坐於地上，我要逃離現場時（當時將槍把夾在
      要間、槍與身體約成九十度）右手平握，虎口朝上握槍把
      、食指及中指放置於扳機、左手以手掌向上（虎口朝前、
      四指向上）握於霰彈槍前方而護木而擊發第三發，之後我
      持槍（以端槍之方式、右手握槍把靠近右側腰際、左手為
      槍護木、槍口朝上、槍口高度超過我身體高度、身體成自
      然律動擺動槍枝）跟被告戊○○跑到土地公廟後方躲藏等
      語（見九十七年度偵字第二四五四四號卷《二》第二七一
      至二七三頁）。
    (九)九十七年十二月十七日原審訊問時供述：（問：九十七年
      十月十八日當天你是否有持霰彈槍朝楊文凱射擊？）有。
      （問：當天為何有那把槍？）是戊○○找我去的。我是當
      天在哲偉（即被告陳建潾）…車上拿的。（問：是何人叫
      你開槍？）沒有。因為我要阻止他們繼續打丁○○。（問
      ：你之前有無使用過霰彈槍？）沒有。但之前我在太平市
      ○○路的停車場看過同一把槍，當時是被告戊○○拿這把
      槍…（問：你對於持霰彈槍朝人射擊會使人死亡，有何意
      見？）我知道會使人死亡…我當時帶槍下車，我一開始是
      先對空鳴槍，走到被告丁○○旁邊，他們還在繼續打，我
      又繼續對空鳴槍，他們就慢慢的散，後來我看到警察來，
      我就慢慢跑，在跑的時候扣到的…。（問：何人叫你帶這
      把槍？）沒有。我聽到有人喊車上有槍，我就去拿了，但
      我不知道是何人喊的。」等語（見九十七年度偵聲字第八
      ○○號卷第十二至十三頁）。
    (十)九十七年十二月二十五日偵訊時證述：（問：你之前有講
      說，你在真善美ＫＴＶ現場有人喊車上有槍，才到陳建潾
      所駕駛的後車廂拿槍之事是否屬實？）是聽到去拿槍，我
      之所以去白色車子拿，是因為我們這邊只有被告陳建潾這
      臺車。（問：當你接近陳建潾白色車輛時，你有無跟陳建
      潾交談？）沒有。（問：你之前警方帶你去現場模擬時，
      你表示到車後面時，後車廂就已經打開了？）是的…等語
      （見九十七年度偵字第二四五四四號卷《三》第二四六頁
      ）。
    (十一)九十八年二月十二日原審準備程序中供述：我剛開始，我
      對空開槍是示警，為了救被告丁○○，不要讓楊文凱那邊
      的人毆打被告丁○○，當時他們那群人都在毆打，我是為
      了嚇阻他們，當時場面非常混亂，我是到場之後聽到有人
      說車上有槍我才知道，是何人喊得我不清楚，但是是我們
      那群人其中之一喊的等語（見原審卷《一》第一一○頁）
      。
    (十二)九十八年三月二十四日原審審理時證述：（問：你到真善
      美ＫＴＶ車輛停放位置？看到情形？）車輛停放在「真善
      美ＫＴＶ」大門…，我看到被告丁○○問那群人「誰是俊
      ？」，被告劉俊自己說「是我」，被告丁○○就沒有
      講話直接揮拳打被告劉俊，對方人馬就有人掏槍出來對
      空鳴槍，我沒有看到被告劉俊掏槍，他們就整群人圍毆
      被告丁○○，對方有人拿棒球棍、槍柄打被告丁○○，我
      聽到有人說「去拿槍」，何人說的我不知道，我聽到就走
      到停車場那裡，因為我從門口就可以看得到停車場，我看
      到停車場停著被告陳建潾的車子，我朝被告陳建潾車子走
      過去，我先走到駕駛座，被告陳建潾直接開後車廂，我沒
      有跟被告陳建潾交談，我去開後車廂，看到一個黑色袋子
      ，我打開是一枝霰彈槍，我就拿出來，被告戊○○當時坐
      在被告陳建潾車上，我取完槍之後，我對空鳴槍，沒有人
      理我，對方繼續打被告丁○○，我就走到被告丁○○旁邊
      ，對方人馬仍持棒球棍、槍柄繼續打被告丁○○，當時被
      告丁○○已經倒在地上，我就再對空鳴槍，對方的人就散
      了，之後我看到警察警示燈燈光沿著東英路由教堂方向往
      東英一街方向過來，之後我就跑，跑的時候按到扳機就打
      中死者，我就繼續跑，跑到「真善美ＫＴＶ」後面的土地
      公廟附近變電箱…。（問：你跑的時候，戊○○在哪裡？
      ）我開槍打到死者，我看到被告戊○○在我前面的時候，
      當時我已經打到死者…。（問：劉俊與丁○○在真善美
      ＫＴＶ門口發生衝突的時候，你有無聽到丁○○說「要比
      東西是不是？把東西拿出來」？）有。（問：丁○○怎麼
      說？）丁○○說臺語，他說「要比東西是不是？把東西拿
      出來」…。（問：在停車場你先走到陳建潾駕駛座，他就
      直接開後車廂，你有無看到他開後車廂？）我有聽到「搭
      」一聲，他沒有開後車廂，我怎麼拿槍。（問：你是否在
      駕駛座旁邊聽到「搭」一聲嗎？）是。（問：你之前認為
      陳建潾知道後行李箱有放槍，是否是因為他開後車廂？）
      是，因為我沒有跟他交談，他就開後行李箱。（問：你有
      無用手勢或其他動作要他開後行李箱？）沒有…。（問：
      你從外面可否看到陳建潾人在車內？）可以，他駕駛座的
      窗戶沒有關…等語（見原審卷《一》第二八四頁背面至二
      八七頁）。
  ２、被告戊○○之供述
    (一)九十七年十一月二十一日警詢時供述：（問：案發當時是
      何人開車前往該處所？）我與被告陳建潾開車至該處。（
      問：陳建潾駕駛何種自小客前往？車牌為何？有何特徵？
      ）三菱白色自小客車（經警方查證號牌為：Ａ九─九九三
      三號），有改裝尾翼，及擾流板、排氣管。（問：案發後
      你如何離開現場？）我由「真善美ＫＴＶ」前方開始跑往
      停車場之至長福路與東英二街（「真善美ＫＴＶ」後方土
      地公廟）。（問：當時是何人與你逃至真善美後方土地公
      廟？）乙○○。（問：乙○○逃至真善美後方土地公廟是
      否持有凶器？為何種凶器？）有。持有霰彈長槍一把…等
      語（見警卷Ｄ２卷第一二一至一二二頁）。
    (二)九十七年十一月二十一日第二次偵訊時供述：（問：你跟
      陳建潾去真善美ＫＴＶ時，陳建潾的車子是停在何處？）
      停在教堂側邊，我下車後，又接到被告丁○○的電話問我
      到了沒…。（問：接著請你繼續說你剛才講到丁○○問你
      到了沒之後的情形？）…被告丁○○就離開我，應該是跟
      被告乙○○一起走，我跟被告陳建潾又坐上車後，接著遶
      了一圈，往停車場方向，接著就聽到槍聲，於是再遶回來
      到面對大門的左側，看到很多人。我們繞回來以後，我看
      到的情形很亂，被告丁○○當時的動態已經被人打了…，
      陳建潾就把車子開到被告丁○○旁邊，將他載去八○三醫
      院等語（見九十七年度偵字第二七二九八號卷第七三至七
      四頁）。
    (三)九十七年十二月二十五日偵訊時供述：（問：在真善美Ｋ
      ＴＶ現場時，你是否有坐在陳建潾的車子上到停車場？）
      有此事。（問：你坐在陳建潾車上時，有無跟陳建潾要去
      買檳榔的事？）有，當時被告丁○○會合之後，問我要去
      那裡，我說要去買檳榔，我就搭上被告陳建潾的車子，搭
      上車之後不到一分鐘聽到槍聲，於是我們又繞回「真善美
      ＫＴＶ」停車場，當時場面很亂…。（問：你跟乙○○從
      停車場逃離時，檢察官發現跑在前面的人有持長條狀物品
      ，請說明？）當時我跑在前面，乙○○跑在後面，我當時
      持長條狀物品是棒球棍，而不是槍枝…。（問：你拿著棒
      球棍是否跟乙○○跑去土地公廟躲起來？）是的，而途中
      到公園時我把棒球棍丟掉了等語（見九十七年度偵字第二
      四五四四號卷《三》第四二八至四二九頁）。
    (四)九十八年三月二十四日原審審理時證述：（問：丁○○有
      無問你賓士《臺語，指霰彈槍》有沒有帶來？）有，他先
      罵我為何這麼晚到，之後就問我有無把賓士（臺語）帶來
      ，我跟他說有，並跟他說我要跟被告陳建潾要去買檳榔，
      後來我跟丁○○說我跟被告陳建潾要去買檳榔…，我就跟
      被告陳建潾上車，我是坐在副駕駛座，我在被告陳建潾車
      上有聽到槍聲），被告陳建潾開車往教堂後方的方向。（
      問：陳建潾開車的方向？）我們是由東英路右轉東英二街
      再右轉十甲東路再右轉東英一街，再右轉東英路，到了東
      英一街的時候，我們車子停在「真善美ＫＴＶ」停車場，
      我聽到二、三聲槍聲完，被告乙○○從「真善美ＫＴＶ」
      大門跑過來，直接到後車廂，沒有與我及被告陳建潾交談
      ，我下車的時候我往後車廂…，之後我就往「真善美ＫＴ
      Ｖ」大門口走過去…。（問：你有無看到乙○○拿霰彈槍
      嗎？）他對空鳴槍開第一槍、第二槍時，我還在被告丁○○旁邊，當時證人蔡淵証、林育增、陳巧偵都圍在被告丁○○旁邊…，被告陳建潾把車開到…我就去開車門，證人
      蔡淵証、林育增、陳巧偵他們就把被告丁○○扶上車，我
      看到有警車閃燈，我往停車場位置跑，跑到公園變電箱旁
      邊…等語（見原審卷《一》第二七五至二七六頁）。
  ３、被告陳建潾之供述
    (一)九十七年十一月二十一日警詢時供述：當天我開車，被告
      戊○○坐在副駕駛座，現場約有二十餘人在吵架，當時我
      嚇到很害怕，被告戊○○說要下車找被告丁○○，我則留
      在車上沒有下車，然後被告乙○○上前跟我說，要我開後
      車箱他要拿東西，然後我就開後車箱讓他拿，然後現傳出
      一、二槍的槍聲，我聽到槍聲之後，即獨自一人駕車趕快
      離開等語（見警卷Ｄ２卷第一四一頁）。
    (二)九十七年十一月二十一日第一次偵訊時證述：我跟被告戊○○去「真善美ＫＴＶ」，被告戊○○下車，我看一大群
      人在吵架，吵架的位置是在ＫＴＶ的大門口，後來被告乙○○跑來叫我打開後車廂，我就打開後車廂，他叫我開後
      車廂，不久後我就聽到槍聲，我就趕快開車離開等語（見
      九十七年度偵字第二七二九八號卷第八七頁）。
    (三)九十七年十二月二十五日第一次偵訊時供述：我跟被告戊○○開車要去買檳榔，在經過「真善美ＫＴＶ」時，被告
      戊○○從副駕駛座看到被告丁○○被打，被告戊○○叫我
      趕快繞過去，當時我的車子已經開過東英路與東英一街的
      交又口，所以沒有辦法直接右轉東英路，我走到一條巷子
      再右轉（經檢察官確認位置係長福路）再到「真善美ＫＴ
      Ｖ」的停車場前，我有聽到吵鬧聲及槍聲，而當時被告戊○○已經下車了，他說要去救被告丁○○，差不多被告戊○○下車後，就有人來開我車子的行李廂，那個人就是被
      告乙○○，他過來路上時，叫我打開後車廂，他當時並沒
      有靠到我的車窗，那時我聽到有槍響要離開等語（見九十
      七年度偵字第二四五四四號卷《三》第四○一頁）。
  ４、被告己○○之供述
    (一)九十七年十一月二十一日第二次警詢時供述：被告丁○○
      遭槍擊之後，我看見被告乙○○趁亂跑去「真善美ＫＴＶ
      」的停車場取出銀色霰彈長槍趕到案發現場，他先對空鳴
      槍一發後大喊「不要再打」，之後跑到被告丁○○前面告
      訴綽號「飛鏢」之男子等三人「不要再打」，他們三人還
      持續毆打被告丁○○，此時被告乙○○就向一名準備逃離
      現場的不知名男子（即楊文凱）後腰部方向開一槍，那名
      男子就趴倒在地，之後因為那群人又一直拿手槍對著我們
      ，被告乙○○又再對空鳴槍一發警告他們「不要再靠近了
      」之後警方的巡邏車就到現場，綽號「飛鏢」等人即駕車
      離開現場，被告乙○○也持銀色霰彈長槍離開現場等語（
      見警卷Ｄ２卷第一六六頁）。
    (二)九十七年十一月二十一日第一次偵訊時供述：我有看到有
      人對空鳴槍，接著拿木棒的人就打被告丁○○的頭，拿槍
      的人也一直打被告丁○○，接著被告乙○○就從停車場的
      方向跑過去，接著我就看到被告乙○○拿著槍叫對方不要
      再打了，被告乙○○第一槍是對空鳴槍，但拿棍子的人及
      二個拿槍的人仍然一直打，然後二個拿槍看到被告乙○○
      拿槍出來就跑掉了，而拿棍子的人沒有看到仍然在打，拿
      棍棒的人要跑時，被告乙○○就開槍打到他，拿棍棒的人
      因此倒地等語（見九十七年度偵字第二七二九八號卷第五
      九頁）。
    (三)九十八年三月二十四日原審審理時證述：被告陳建潾從停
      車場方向開過來停車，被告陳建潾在車上，我看見被告乙○○從「真善美ＫＴＶ」大門口跑過去停車場那邊，之後
      被告乙○○開第一槍的時候，看到被告乙○○把槍管朝上
      ，左手握住槍托，右手扣扳機，之後被告乙○○跑到被告
      丁○○旁邊，被告乙○○叫對方不要再打，對方仍然拿槍
      、拿棒一直打，當時被告丁○○的朋友在扶著被告丁○○
      ，對方仍然一直打被告丁○○，對方二個人看到被告乙○○拿霰彈槍就跑掉，只有一個人拿著棍子仍然一直打，被
      告乙○○叫他不要打了，他還是一直打，後來被告乙○○
      的就揮到拿棍棒的人，拿棍棒的人看到被告乙○○拿槍要
      逃跑，被告乙○○就右手扣扳機，左手握住護木，槍與腰
      成九十度射擊拿木棒的人，拿木棒的人與被告乙○○距離
      約一公尺，拿木棒的人中槍之後就倒地，被告乙○○朝楊
      文凱身上開槍的時候，當時警察還沒來，被告丁○○被開
      槍之後，我看到被告乙○○、戊○○從停車場那邊一起跑
      到被告丁○○旁邊，被告乙○○叫對方不要打，被告戊○○在旁邊看，看到警車的時候，被告乙○○已經開了三槍
      等語（見原審卷《一》第二八一至二八二頁）。
    (四)至於被告己○○於九十七年十一月二十一日第一次警詢、
      原審九十八年三月二十四日審理時，雖均供稱被告乙○○
      開第二槍時打中楊文凱，第三槍是因為打被告丁○○的那
      群人一直拿手槍對著被告己○○等人等語（見警卷Ｄ２卷
      第一六六頁、原審卷《一》第二八一頁背面）；然此與被
      告乙○○等人上開供述被告乙○○於案發現場，持霰彈槍
      擊發三發子彈之順序不符；且被告己○○於九十七年十一
      月二十一日第一次偵訊、原審九十八年三月二十四日審理
      時均供稱二個拿槍看到被告乙○○拿槍出來就跑掉了等語
      （見九十七年度偵字第二七二九八號卷第五九頁、原審卷
      《一》第二八一頁），則持槍圍毆被告丁○○之人既因見
      到被告乙○○持霰彈槍而跑掉，何以又繼續持槍對著被告
      己○○等人？此與常情不符。故被告己○○關於被告乙○○第三槍擊發時點之供述既有上開瑕疵，自不足採為不利
      被告乙○○之證據。
  ５、被告劉俊之供述
    (一)九十七年十月十八日第一次警詢時供述：當天我有看到一
      個年紀約二十歲左右，戴眼鏡之人（即被告乙○○）持有
      一枝霰彈槍，楊文凱與我是朋友關係，因於案發遭持霰彈
      槍射擊身亡，被告乙○○即為當時持霰彈槍開槍射擊楊文
      凱之人等語（見警卷Ｄ２卷第十六至十七頁）。
    (二)九十七年十月十八日偵訊時供述：當天被告丁○○問誰是
      俊，我說是我，他就用手打我左頭一下，場面開始有點
      亂，突然來一臺白色的車，車上有人下來，幾人我不知道
      ，我只看到一人從後車箱拿一把霰彈槍，陸續我聽到三聲
      槍聲，其中二聲很大聲應該是霰彈槍，另一聲是小枝手槍
      ，應該還有人帶手槍，楊文凱追被告丁○○，遠遠看到警
      察來，我跟被告陳宗文先上車，等不到楊文凱，我們二人
      就把車開走了。當時持霰彈槍者是被告乙○○（當場指認
      口卡），現場雖很混亂，但是有路燈，且被告乙○○拿霰
      彈槍銀色很大支，非常明顯。我有看清楚，我可以確定是
      被告乙○○持霰彈槍到現場等語（見九十七年度偵字第二
      四五四四號卷《一》第一○三至一○四頁）。
    (三)九十七年十月十九日原審訊問時供述：當天有看到對方（
      不認識的人）拿霰彈槍近距離從楊文凱背後開槍，開槍的
      人是被告乙○○等語（見九十七年度聲羈字第一六三六號
      卷第五頁背面）。
    (四)九十七年十月二十七日第一次警詢時供述：當天與被告丁○○談判時，被告丁○○這邊我看到一人持銀色長槍，該
      持槍人就是殺害楊文凱之人，經我指認照片，被告乙○○
      就是持銀色長槍殺楊文凱之男子等語（見警卷Ｄ２卷第十
      六至十七頁）。
    (五)九十七年十月二十七日第二次偵訊時供述：（問：警方今
      天有提供犯罪人指認表，你同時指認編號五之人《即被告
      乙○○》有持銀色長槍？）是的。（問：你跟持銀色長槍
      之男子有無認識？）不認識。（問：《提示九十七偵二四
      九七三號卷內霰彈槍照片》你所稱的銀色的長槍是否指此
      把槍？）是的。我看到的霰彈槍外觀是一樣…。（問：你
      說楊文凱有拿鋁棒，鋁棒下落？）他打被告丁○○後，被
      告丁○○轉頭就跑，楊文凱追上去，有人持銀色長槍的人
      接近楊文凱，而我已經上車，接著聽到槍聲，所以我開車
      走了，我也不知道鋁棒下落等語（見九十七年度偵字第二
      四五四四號卷《一》第一三七至一三八頁）。
    (六)九十七年十二月三十一日偵訊時供述：當時被告丁○○一
      走過來就問誰是俊，我說是我，接著他就打我一拳，接
      著我拔槍，接著他就說要比東西是不是，他就喊把東西拿
      出來，我就看到他們的人從一臺白色車輛拿霰彈槍出來，
      我剛看到時不知道是霰彈槍，但知道那很大聲，被告乙○○所站的位置是在我後面，我並不知何時他拿槍出來，我
      看到他時，他已經拿槍出來等語（見九十七年度偵字第二
      四五四四號卷《三》第四六五至四六六頁）。
    (七)至被告劉俊於九十七年十月十八日第一次警詢、同日偵
      訊時及原審九十七年十二月十六日、九十七年十二月三十
      一日偵訊時，雖供述案發當天是因為看到被告乙○○拿霰
      彈槍之後才對空鳴槍等語（見警卷Ｄ２卷第十五頁、九十
      七年度偵字第二四五四四號卷《一》第一三七頁、原審九
      十七年度偵聲字第七九九號卷第十八頁背面、九十七年度
      偵字第二四五四四號卷《三》第四六五頁），且被告陳宗
      文亦為相同之供述（見警卷Ｄ２卷第三四頁、九十七年度
      偵字第二四五四四號卷《二》第二五七頁）。然此與被告
      戊○○等人上開供述不符，且查被告劉俊就遭被告丁○○打一拳後，拿出預備之制式九二手槍並對空鳴槍之時間
      點，於九十七年十月十八日偵訊時供述：伊看到有人拿出
      霰彈槍後，才由其腰際取出制式九二手槍對空鳴槍等語；
      於九十七年十二月十六日原審訊問時則供述：伊遭被告丁○○打一拳後，就把槍拿出來上膛，我看到他們把霰彈槍
      拿出來，我就對空鳴槍等語，其先後之供述亦有不符，是
      其二人此部分之供述尚難認與事實相符。
  ６、被告陳宗文之供述
    (一)九十七年十月十八日第一次警詢時供述：當時被告丁○○
      以拳頭揮打被告劉俊之頭部，楊文凱拿鋁棒毆打被告丁○○，我見到對方拿出一支長槍，被告劉俊用槍柄毆打
      被告丁○○之頭部，被告丁○○聽到槍聲就往釣蝦場方向
      逃逸，楊文凱拿鋁追打被告丁○○，被告丁○○同夥第一
      槍就對空鳴開槍，第二槍就往楊文凱方向開槍，對方一群
      人就圍向楊文凱，我有看一個戴眼鏡，年約十八歲左右之
      人持霰彈槍朝楊文凱射擊，該人即是被告乙○○等語（見
      警卷Ｄ２卷第三四至三五頁）。
    (二)九十七年十月十八日偵訊時供述：當天被告丁○○從用拳
      頭打被告劉俊的額頭一下，楊文凱拿鋁棒打被告丁○○
      ，被告丁○○反抗，被告劉俊亮槍出來，楊文凱打被告
      丁○○後，對方的人又跑出來，從停車場開出一臺白色的
      車輛，有人從後後車廂拿出長槍，拿長槍的人拿長槍的人
      對空鳴槍一槍，被告劉俊嚇到，楊文凱追打被告丁○○
      ，被告丁○○往釣蝦場跑，拿長槍的人追過去，拿長槍的
      人從背後對楊文凱的後背部開一槍，拿長槍的人我不認識
      ，但我可以認出來，就是被告乙○○，因我有看到被告乙○○對楊文凱開槍，沒有其他人對楊文凱開槍，從頭到尾
      都是被告乙○○拿長槍等語（見九十七年度偵字第二四五
      四四號卷《一》第一○六至一○七頁）。
    (三)九十七年十月十九日原審訊問時供述：當天有看到對方（
      不認識的人）拿霰彈槍近距離從楊文凱背後開槍，開槍的
      人是被告乙○○等語（見九十七年度聲羈字第一六三六號
      卷第五頁背面）。
    (四)九十七年十月二十八日警詢時供述：槍殺楊文凱之人是被
      告乙○○（當場指認相片無誤）等語（見警卷Ｄ２卷第四
      三頁）。
    (五)九十七年十一月二十八日偵訊時供述：被告丁○○打被告
      劉俊之後，楊文凱拿鋁棒打被告丁○○，我認為應該是
      鋁棒，楊文凱下車時就有帶了，被告劉俊被打之後也有
      還手，此時，我有看到被告丁○○那邊的人從停車場旁邊
      跑了出來，接著停車場那邊有開出來一臺白色車子之後，
      我看到被告乙○○去白色車子拿槍出來，他拿槍出來後對
      空鳴槍，但是沒有人理會，而被告丁○○就被打到釣蝦場
      那邊去，接著被告乙○○帶著槍衝過去他們那邊，我就聽
      到好幾聲槍響等語（見九十七年度偵字第二四五四四號卷
      《二》第二五七至二五八頁）。
    (六)另被告陳宗文雖於九十七年十月十八日偵訊時供述：當時
      從停車場開出一臺白色的車輛，後面跟著五、六人走出來
      ，有人從後車廂拿出長槍，拿長槍的人在被告劉俊右後
      方，相距二、三步，楊文凱追打被告丁○○，被告丁○○
      往釣蝦場跑，拿長槍的人追過去，我看到有人又從後車廂
      拿出二支手槍等語（見九十七年度偵字第二四五四四號卷
      《一》第一○六頁），及於九十七年十一月二十八日偵訊
      時供述：當天除了被告乙○○以外，還有看到二個人持槍
      ，他們站的位置是在白色車子旁邊，我當時就將道具槍上
      鏜，要嚇止這二個人持槍往前，這二個人是被告乙○○跑
      到釣蝦場那邊之後，他們從大門口跑過去，到白色車輛那
      邊從後車箱拿槍出來等語（見九十七年度偵字第二四五四
      四號卷《二》第二五七頁）；惟經原審勘驗案發當天「真
      善美ＫＴＶ」設置監看該店停車場之監視錄影畫面（即檔
      案Ｃａｍｅｒａｒ１－１．ａｖｉ）結果，當天被告陳建
      潾所駕駛之上開小客車，除被告乙○○有自該車拿出上述
      霰彈槍外，並無其他人自該車內取出其他槍枝（詳後述）
      ，故被告陳宗文此部分之供述核與事實不符，而無法採信
      。
  ７、證人蔡淵証之證述
    (一)九十七年十月十八日警詢時證述：當我靠近被告丁○○身
      旁解圍時，聽到被告丁○○告知他心臟處中槍，我便忙著
      壓住其傷口，但是楊文凱繼續持球棒打被告丁○○，我高
      喊不要再打了，突然再聽到一聲槍聲，我向右後方向看到
      有一人持長槍，再往左前看楊文凱就倒地，此時，警方人
      員亦到場，眾人也逃竄，持有長槍者就是槍殺楊文凱之人
      ，被告乙○○就是槍殺楊文凱之男子等語（見警卷Ｄ２卷
      第一七二至一七三頁）。
    (二)九十七年十二月二十九日偵訊時證述：被告丁○○倒地之
      後，我按住他的傷口，當時聽到有槍聲在我身後，我轉頭
      看過去看，看到被告乙○○，他手上拿著一把長槍，他當
      時就站在我正後面，約一步距離，我又轉過去看到原本在
      打被告丁○○之人即楊文凱跑了二步就倒在路邊了，不久
      之後警察就來了，但是警察來的時間是在楊文凱倒地之後
      等語（見九十七年度偵字第二四五四四號卷《三》第四四
      二至四四六頁）。
  ８、被害人楊文凱確有於上開時、地，因頭部遭毆打及槍擊受
      傷倒地後，經送醫急救，仍於九十七年十月十八日上午五
      時五十分許，不治死亡一節，業經檢察官督同法醫相驗無
      訛，且有現場照片、位置圖、電話相驗報告簿、處理相驗
      案件初步調查報告暨報驗書、辦理相驗案件調查事項檢查
      表、相驗筆錄、相驗死體證明書在卷可證（見警卷Ｄ２卷
      第二五五、二五六頁、九十七年度相字第一六七一號卷第
      一至五、十一、十三至十八、三一頁）。又本件被害人楊
      文凱經法醫解剖發現：頭部頂區有呈條狀及圓弧狀的挫裂
      傷（約四Ⅹ○．五公分及五Ⅹ一公分），左腰側有一呈圓
      形的槍彈創傷（約四Ⅹ三．五公分），創口右上方有擦傷
      痕，右側三角肌部有挫傷，右前臂近右手肘處有挫傷，左
      手肘有小挫傷；左後枕部頭皮有外傷出血，出血面積達十
      三公分Ⅹ九公分，頂部頭皮有挫裂傷，出血面積達十一公
      分Ⅹ八公分，左外側下方胸壁及肋間有外傷出血，左側第
      十二根肋骨有骨折，左側橫膈膜後方有大面積的出血，左
      後胸腹部有十公分Ⅹ七公分的撕裂傷，左側胸腔內有外傷
      出血，留有的出血量約一四五○毫升，左側肺臟有挫裂傷
      及出血，腹部左後方有挫裂傷，腹腔內有外傷出血，大網
      膜有外傷出血，出血量約九○○毫升，胃壁前方有呈點狀
      的挫傷，及崁有小顆粒的金屬粒，後方則有大面積的挫裂
      傷，胃內容物外露至腹腔內，肝臟有多處挫裂傷，左腎呈
      粉碎狀的挫裂傷，胰臟有外傷出血，脾臟有挫裂傷及出血
      ，左側腎上腺有外傷出血，腸繫膜有大面積的外傷出血，
      後腹腔有外傷出血，左後腰側皮下組織層有發現塑膠的桶
      狀物；而解剖結果為：頭部之解剖，頭皮的左側後枕部
      及顱頂部有出血傷，右頂部頭皮有二處挫裂傷，顱骨無骨
      折，無顱內出血，腦部無外傷，腦血管無異樣，所以頭部
      之外傷僅為頭皮傷，右側上肢之三角肌部及右手肘有挫傷
      。胸腹部之解剖，氣管、支氣管內無發現異物梗塞，解
      剖無發現死者致死的器官病變。左側後腰部有槍彈創傷
      ，創口大小達四Ⅹ三．五公分，槍彈從後射入後，造成後
      腹腔內大面積的撕裂傷，左橫膈膜的挫裂傷，左肺臟的挫
      裂傷，脾臟、左腎臟呈碎性的挫裂傷，胃壁後方大面積的
      撕裂傷，胃譬前方則有呈點狀的挫傷，併造成肝臟左葉後
      方有多處撕裂傷，胸腹腔內殘留的總出血量二三五○毫升
      。在外傷的器官並可發現多顆的小金屬粒（小大約○．一
      公分），而在左側後方創口皮下則發現一呈柱形的塑膠套
      ，所以造成死者外傷的槍枝，應是霰彈槍類的凶器，射擊
      的方向，由死者後方射入，外傷位置局限在死者的左側，
      受傷之器官分布亦都在射入孔的附近，無發現射出孔。所
      以死者死亡的原因，是槍彈創傷後造成多處內臟器官撕裂
      傷，併導致胸腹腔內大量出血，因出血性休克致死等情，
      亦有檢驗報告書、解剖報告書、解剖相片附卷可稽（見九
      十七年度相字第一六七一號卷第三八至五三、五五至六八
      頁）。
  ９、另扣案被告乙○○於案發時所使用之霰彈槍一枝，經臺中
      市警察局初步檢視結果，認該槍枝大部結構完整、槍管暢
      通、具擊發機構，並可發揮功能，屬管制槍枝之可能性較
      大一節，有該局鑑識課簽、槍枝初步檢視報告表、證物採
      驗紀錄表、照片附卷可考（見警卷Ｄ２卷第八九至九六頁
      ）。又該槍枝經送內政部警政署刑事警察局鑑定結果：認
      送鑑長槍一枝（槍枝管制編號：0000000000號
      ），係土造轉輪霰彈槍，擊發功能正常，可供擊發口徑十
      二ＧＡＵＧＥ２制式霰彈使用，具殺傷力一情，亦有該局
      九十七年十一月十九日刑鑑字第○九七○一六七九○七號
      函六十八頁附卷可資佐證（見警卷Ｄ２卷第九至十頁）。
      依據上開鑑定結果，上開扣案槍枝可射擊並具殺傷力，且
      被告乙○○持該槍所擊發之三顆霰彈，其中一顆擊中被害
      人楊文凱，並致被害人楊文凱因而死亡，足證被告乙○○
      案發當日所持之上開霰彈槍及已擊發之三顆霰彈，均屬槍
      砲彈藥刀械管制條例所列管具有殺傷力之槍枝與子彈無疑
      。
  １０、又被告陳建潾雖為上開辯解，然查：
    (一)被告乙○○於上開九十七年十月二十五日第二次警詢時供
      述：（問：陳建潾是否知道他所駕駛自小客後車箱有霰彈
      長槍？）他知道，是被告陳建潾開後行旅箱讓我取得槍枝
      等語；於九十七年十一月二十四日偵訊時供述：（問：你
      從後車廂拿出霰彈槍時，綽號哲偉之人《即被告陳建潾》
      是否知道你要拿霰彈槍？）知道，因為他開後車廂的等語
      ；於九十七年十二月二十五日偵訊時供述：當天我就聽到
      我們這邊的人大喊車上有槍，有台白色車子就插過來停著
      ，我就過去開後車箱把槍拿出來，開那台白色車子的人叫
      哲偉等語；於九十七年十二月二十五日偵訊時供述：（問
      ：當你接近陳建潾白色車輛時，你有無跟陳建潾交談？）
      沒有。（問：你之前警方帶你去現場模擬時，你表示到車
      後面時，後車廂就已經打開了？）是的等語；於九十八年
      三月二十四日原審審理時證述：（問：在停車場你先走到
      陳建潾駕駛座，他就直接開後車廂，你有無看到他開後車
      廂？）我有聽到「搭」一聲，他沒有開後車廂，我怎麼拿
      槍。（問：你是否在駕駛座旁邊聽到「搭」一聲嗎？）是
      。（問：你之  前認為陳建潾知道後行李箱有放槍，是否
      是因為他開後車廂？）是，因為我沒有跟他交談，他就開
      後行李箱。（問：你有無用手勢或其他動作要他開後行李
      箱？）沒有等語（見警卷Ｄ２卷第七三頁、九十七年度偵
      字第二四九七三號卷第九十六頁、九十七年度偵字第二四
      五四四號卷《二》第二三八頁、九十七年度偵字第二四五
      四四號卷《三》第四二六頁、原審卷《一》第二八六頁背
      面）。另被告戊○○於上開九十七年十一月二十一日第二
      次偵訊、九十七年十二月二十五日偵訊、及九十八年三月
      二十四日原審審理證述，均稱伊搭上被告陳建潾的車子，
      要去買檳榔，搭上車之後不到一分鐘聽到槍聲，於是伊等
      即繞回「真善美ＫＴＶ」停車場，當時場面很亂等語（見
      九十七年度偵字第二七二九八號卷第七三至七四頁）、九
      十七年度偵字第二四五四四號卷《三》第四二八至四二九
      頁、原審卷《一》第二七五至二七六頁）。被告陳宗文於
      九十七年十一月二十八日偵訊時供述：  被告劉俊被打
      之後也有還手，此時，我有看到被告丁○○那邊的人從停
      車場旁邊跑了出來，接著停車場那邊有開出來一臺白色車
      子之後，我看到被告乙○○去白色車子拿槍出來，他拿槍
      出來後對空鳴槍等語（見九十七年度偵字第二四五四四號
      卷《二》第二五七至二五八頁）。又即使被告陳建潾亦於
      上揭九十七年十一月二十一日警詢、九十七年十一月二十
      一日第一次偵訊時結證，亦自承被告乙○○上前要伊開後
      車箱他要拿東西，然後伊就開後車箱讓他拿等語（見警卷
      Ｄ２卷第一四一頁、見九十七年度偵字第二七二九八號卷
      第八七頁），及於九十七年十二月二十五日第一次偵訊時
      供述：我跟被告戊○○開車要去買檳榔，在經過「真善美
      ＫＴＶ」時，被告戊○○從副駕駛座看到被告丁○○被打
      ，被告戊○○叫我趕快繞過去，當時我的車子已經開過東
      英路與東英一街的交又口，所以沒有辦法直接右轉東英路
      ，我走到一條巷子再右轉（經檢察官確認位置係長福路）
      再到「真善美ＫＴＶ」的停車場前，我有聽到吵鬧聲及槍
      聲等語（見九十七年度偵字第二四五四四號卷《三》第四
      ○一頁），顯見在丁○○遭開槍後，有人高喊車上有槍，
      而在陳建潾車上之戊○○與陳建潾亦有聽到槍聲，陳建潾
      即開車繞回「真善美ＫＴＶ」停車場，以配合乙○○開啟
      後行旅箱取槍，是被告陳建潾所為不知情之辯解，核與上
      開事證不符。
    (二)再經原審勘驗現場錄影畫面光碟檔八之一結果，該錄影鏡
      頭係朝向「真善美ＫＴＶ」之停車場，於畫面二四─二
      五秒：疑似陳建潾所駕駛之白色自小客車由右下角畫面（
      即停車場內）往大馬路（即ＫＴＶ大門前之馬路）開，駛
      至大馬路時停住。畫面二六─二八秒：有一人由左上角
      畫面（即ＫＴＶ大門方向）直接走至白色自小客車後方，
      此時看到該男子手有往上抬之動作，後行李箱蓋就往上打
      開，該男子彎腰朝後行李箱內拿取物品。二七秒時，白色
      自小客車右邊出現一人走向後行李箱，與前一人會合後，
      二人一同往畫面左上角（即ＫＴＶ大門）方向離開畫面，
      此時該自小客車之後行李箱仍處於開啟之狀態，沒有關上
      。畫面二八─三十秒：白色自小客車往右方駛離畫面，
      行駛過程中，行李箱都仍開啟，直到右轉進入車道時後行
      李箱蓋才蓋上等情，有該監視錄影光碟及原審九十八年四
      月七日勘驗筆錄一份附卷可稽（見原審卷《二》第五頁背
      面至六頁）。又畫面中該白色小客車係被告陳建潾所駕駛
      ，並搭載被告戊○○，且自車上走往後行李箱之人為被告
      戊○○，自後行李箱拿取物品之人為被告乙○○一情，業
      據被告陳建潾、戊○○、乙○○於原審供述在卷，而依上
      開勘驗結果，被告乙○○自出現在畫面朝被告陳建潾所駕
      駛之小客車前進到該車後，並拉開該車後行李箱，至取出
      霰彈槍之期間，被告乙○○與陳建潾二人並無任何交談，
      此與被告乙○○上開供述相符，參以被告戊○○當時亦未
      請被告陳建潾打開車後行李箱一節，亦據被告戊○○於九
      十七年三月二十四日原審審理時證述明確（見原審卷《一
      》第二七八頁背面），則衡諸常情，若被告陳建潾不知被
      告戊○○在該車上所放置之物品係霰彈槍，其顯不可能在
      未與被告乙○○交談，或任何動作之指示下，即知開啟車
      後行李箱之控制鎖，供被告乙○○拉開車後行李箱以拿取
      該霰彈槍，且參以被告陳建潾雖供述：被告戊○○於十甲
      碳烤時，要求伊打開該車之後行李箱供其放置霰彈槍時，
      伊並未問放置之物品為何，伊認為是釣具一節（見警卷Ｄ
      ２卷第一四一頁），然被告戊○○於臺中火力發電廠釣魚
      地點出發時，被告陳建潾亦同時離開，其明知被告戊○○
      是前往十甲碳烤找被告丁○○，且離開時被告戊○○並未
      攜帶釣具離開等情，已如前述，是被告戊○○並無攜帶釣
      具去十甲碳烤之可能即明。再徵諸前揭事證所示，即在丁○○遭開槍後，有人高喊車上有槍，而在陳建潾車上之戊○○與陳建潾亦有聽到槍聲，陳建潾即開車繞回「真善美
      ＫＴＶ」停車場，以配合乙○○開啟後行旅箱取槍（證人
      戊○○於本院一度證稱：伊與陳建潾初抵「真善美ＫＴＶ
      」而與丁○○、乙○○交談，丁○○問東西（按指霰彈槍
      ）有無帶來，當時陳建潾就在旁邊，已知道其後行旅箱內
      黑色帆布袋內裝有槍械等語，見本院卷《三》第十八頁正
      、背面）。是從整個事件之發展以觀，益證被告陳建潾自
      始即知其車後之行旅箱內置放有霰彈槍，被告乙○○上開
      供述被告陳建潾知悉該霰彈槍放置於其車上一情，與事實
      相符。
    (三)被告陳建潾雖辯稱伊並不知道被告乙○○去伊駕駛的車子
      後行李箱拿霰彈槍，因為伊的車子有改過，引擎聲很大，
      被告乙○○不可能聽到「搭」一聲，而於原審聲請勘驗上
      開車號Ａ九─九九三六號自小客車云云。然被告陳建潾知
      悉被告戊○○放置其車內之物品係霰彈槍，且係於丁○○
      被打後，聽到槍聲，即開車繞回「真善美ＫＴＶ」停車場
      ，以配合乙○○開啟後行旅箱取槍因等節，已詳如前述，
      況且案發迄今事隔已久，且該車復未經查扣，而無法查證
      該車於案發之車況，故原審認並無調查必要，本院同認如
      是。至證人戊○○於本院關於被告陳建潾當時之車上有無
      開啟音響、有無開冷氣，有無開窗戶、有無聽到後車廂「
      搭」一聲及有無看到陳建潾彎腰等節之供證，一則因於丁○○遭開槍後，在陳建潾車上之戊○○與陳建潾有聽到槍
      聲，陳建潾即開車繞回「真善美ＫＴＶ」停車場，此為被
      告戊○○、陳建潾所是認，且乙○○亦係於陳建潾開車繞
      回「真善美ＫＴＶ」停車場後，始至陳建潾車上後行旅箱
      取得霰彈槍使用，此等不利於陳建潾之事實，並不因證人
      戊○○於本院刻意迴護被告陳建潾而有所改變，故證人戊○○於本院之證述不足為被告陳建潾之有利認定，亦併此
      敘明。
  １１、另被告乙○○雖辯稱案發當時，因為見到警車要跑時不
        小心扣到扳機，才擊中楊文凱云云。經查：
    (一)本案事發於九十七年十月十八日，被告乙○○逃亡六日後
      ，於十月二十四日始透過「大胖」、戊○○轉達欲持上開
      霰彈槍投案之意，二十五日凌晨零時二十分許前往警局投
      案，則其間被告乙○○已有足夠時間思考如何卸責。
    (二)雖被告乙○○辯稱：伊係於警察來時，為跑離現場，而誤
      擊被害人楊文凱云云。查被告乙○○於九十七年十二月四
      日警詢時曾供述：「我共開槍射擊三發、第一發是於真善
      美KTV停車場旁（槍口朝天、握把朝下、以斜角向上射擊
      ，槍口與我眼睛的距離、大約我手的長度），第二發是我
      看到丁○○遭對方人馬大約5人持二把黑手槍，敲擊頭部
      ，我見狀跑到東英路路中央大喊不要打，並一直喊跑同時
      我對空鳴槍（以斜角向上射擊、角度與第一發大致一全樣
      ），之後我就槍放下槍托夾置於腰際（槍與身體成90度）
      ，我當時持槍動作自然的放下來，第三發我餘光見到警車
      的警示燈閃光（約100餘公尺遠行駛而來），當時丁○○
      已中槍坐於地上，我要逃離現場時（當時將槍把夾在要間
      、槍與身體約成90度）不小心擊發，我也不知道，我當時
      逃離時右手平握，虎口朝上握槍把、食指及中指放置於板
      機、左手以手掌向上（虎口朝前、四指向上）握於霰彈槍
      前方而護木而擊發第三發，當時我知道跑在我前方（背對
      我）為對方人馬楊文凱（也就是死者）」等語，惟立即經
      警方質問：「一般常人持長物奔跑物理慣性為何與你不同
      ，你作何解釋？」，其則回答：「我不會解釋。」，嗣後
      警方於問及：「你案發後與何人從案發現場真善美ＫＴＶ
      跑至真善美ＫＴＶ後方（東英二街一一一號）對面土地公
      廟後變電箱躲藏？後作何事？」時，被告乙○○則修飾稱
      ：「我當時持槍（以端槍之方式、右手握槍把靠近右側腰
      際、左手握槍護木、槍口朝上、槍口高度超過我身體高度
      、身體成自然律動擺動槍枝）跟戊○○跑到土地公廟後方
      躲藏…」云云（見九十七年度偵字第二四五四四號卷《二
      》第二七一至二七三頁）。而經原審勘驗上開監視錄影鏡
      頭朝「真善美ＫＴＶ」旁停車場之錄影畫面光碟檔八之一
      結果，於畫面三十四至三十五秒之影像顯示：被告戊○○
      單手持長條物品由左上角畫面（即ＫＴＶ大門方向）往停
      車場（即右下角畫面）跑，被告乙○○雙手持似長槍物品
      跑在後面，該長型物品的前端略為「朝前」但「略為上揚
      」，該男子跑步時，該槍型物呈現左右擺動之情形，被告
      乙○○消失在畫面右下角時可以隱約看出該長槍之槍柄一
      情，有該監視錄影光碟及原審九十八年四月七日勘驗筆錄
      一份附卷可稽（見原審卷《二》第六頁）。嗣因被告乙○○上訴後就此有所爭執，再經本院勘驗該部分之監視錄影
      光碟結果：光碟檔八之一之影像內容與原審勘驗筆錄相符
      ，且畫面中可以看出奔跑在後之被告乙○○，當時是兩手
      端槍跑步，槍枝約在腰際間，槍管朝身體前方等情，製有
      勘驗筆錄在卷（見本院卷《二》第二六至三七頁），顯見
      被告乙○○上開警詢之第二次修飾供稱「槍口朝上、槍口
      高度超過我身體高度」云云、並不可採。惟上開監視錄影
      內容僅顯示被告乙○○與被告戊○○在停車場跑步之影像
      ，錄影內容本身無時間之顯示，且經原審勘驗結果，該段
      監視錄影之全貌為：「二十四至二十五秒：疑似陳建潾所
      駕駛之白色自小客車由右下角畫面（即停車場內）往大馬
      路（即ＫＴＶ大門前之馬路）開，駛至大馬路時停住。二
      十六至二十八秒：有一人（依卷內資料，應為乙○○）由
      左畫面（即ＫＴＶ大門方向）走至白色自小客車後方，開
      啟後行李箱拿取物品。二十七秒時，白色自小客車右邊出
      現一人走向後行李箱，與前一人會合後，二人一同往左邊
      （即ＫＴＶ大門）方向離開畫面【註：後行李箱未關上】
      。二十八至三十秒：白色自小客車往右方駛離畫面。三十
      二至三十三秒：約有四至五人在大馬路上，由左邊畫面（
      即ＫＴＶ大門方向）往右邊跑。三十四至三十五秒：有一
      男子手持長條物品由左畫面（即ＫＴＶ大門方向）往停車
      場（即右下角畫面）跑，後面有一持長槍物品之男子跑在
      後面。跑在前面之男子，邊跑邊回頭看」等情，不僅無被
      告乙○○對楊文凱射擊之鏡頭，且斯時似應係被告乙○○
      自被告陳建潾車上後行旅箱取槍之錄影，應非逃離現場之
      鏡頭，故上開監視鏡頭並不足為被告乙○○係如何射擊楊
      文凱之佐證，被告乙○○及其辯護人欲以此佐證被告乙○○係係於警察來時，為跑離現場，而誤擊被害人楊文凱，
      顯不足為據。是以原審判決以勘驗該監視錄影結果，縱有
      「被告乙○○於逃離現場時，被告乙○○雙手所端之霰彈
      槍槍身與身體應屬平行，並非與身體呈九十度」之誤認，
      但對於本判決下列認定被告乙○○係故意射擊楊文凱之認
      定仍不生影響。
    (三)據證人即與被告乙○○同方之被告己○○上揭於九十七年
      十一月二十一日第二次警詢、九十七年十一月二十一日第
      一次偵訊及九十八年三月二十四日原審審理等證述，均先
      後一致證稱是被告乙○○對空鳴槍後，叫對方不要再打丁○○，但楊文凱仍拿棍子繼續毆打丁○○，後來楊文凱發
      現乙○○持槍而要跑離時，被告乙○○就開槍打到他，當
      時警察尚未到場，之後警察才到場等語；證人劉俊、陳
      宗文上揭於九十七年十月十九日原審羈押訊問時均一致供
      稱：當天有看到對方被告乙○○拿霰彈槍近距離從楊文凱
      背後開槍等語；證人蔡淵証上揭於九十七年十月十八日警
      詢及九十七年十二月二十九日偵訊等證述，亦均先後一致
      證稱：被告乙○○對楊文凱開槍，楊文凱倒地後，警方人
      員始到場，眾人即逃竄等情。再參以被告乙○○與楊文凱
      係不同立場而為互攻擊之對立雙方，衡情如遇警前來而欲
      逃離現場，當係雙方各為不同方向之逃匿，則被告乙○○
      焉可能與楊文凱為同方向逃離，而於逃離中誤擊楊文凱！
      是上開不同立場之證人己○○、劉俊、陳宗文與蔡淵証
      等人所為相同之供證，合於情理，要堪信實，足見被告乙○○辯稱伊係因為見到警車要跑時不小心扣到扳機，才擊
      中楊文凱云云，不過係事後卸飾之詞，要無足採。
    (四)按在槍枝裝有子彈之情形下，若扣動扳機，將擊發子彈，
      而所擊發之子彈在適當距離內足以致人死傷，乃具一般
      智識、社會經驗之人均知曉之事理。且被告乙○○於九十
      七年十二月四日警詢時自承：我共開槍射擊三發、第一發
      是於「真善美ＫＴＶ」停車場旁（槍口朝天、握把朝下、
      以斜角向上射擊，槍口與我眼睛的距離、大約我手的長度
      ），第二發是我看到被告丁○○遭對方人馬大約五人持二
      把黑手槍，敲擊頭部，我見狀跑到東英路路中央大喊不要
      打，並一直喊跑同時我對空鳴槍（以斜角向上射擊、角度
      與第一發大致一全樣），之後我就槍放下槍托夾置於腰際
      （槍與身體成九十度），右手平握，虎口朝上握槍把、食
      指及中指放置於扳機，左手以手掌向上（虎口朝前、四指
      向上）握於霰彈槍前方之護木而擊發第三發等語（見九十
      七年度偵字第二四五四四號卷《二》第二七一至二七二頁
      ），故被告乙○○顯然知道上開霰彈槍具有殺傷力才先對
      空鳴兩槍後，於預備開第三槍之前，即將槍口朝楊文凱一
      節，亦即第三槍的時姿勢係屬欲對楊文凱瞄準射擊之姿勢
      ，是其顯有楊文凱若遭其射擊，會發生死亡結果之預見。
    (五)又被告乙○○於本案發生前二星期左右，被告戊○○即曾
      在太平市○○路某停車場，將該霰彈槍給被告乙○○觀看
      、並將該霰彈槍之轉輪拆下把玩一情，亦據被告乙○○供
      述在卷（見警卷Ｄ２卷第七四、七七頁、九十七年度偵字
      第二四五四四號卷《一》第一八○頁、見九十七年度偵字
      第二四五四四號卷《二》第二七二、二八二至二八三頁）
      ，核與被告戊○○上開供述案發前伊有保管該霰彈槍之事
      實相符，衡諸常情，霰彈槍之殺傷力驚人，且其甚至能將
      該霰彈槍之轉輪拆下把玩，是其必已充分了解該霰彈槍之
      操作、性能，應可認定。
    (六)且鑑定人即內政部警政署刑事警察局鑑識科物理組技士張
      尊評於九十八年六月二日原審審理時證述：（問：槍枝的
      扳機擊發模式有分單動、複動，本件扣案的土造轉輪霰彈
      槍，是屬於哪種扳機槍型？）本案霰彈槍設計比較特殊，
      與一般擊發之單動、複動不同，一般手槍擊發方式，可將
      擊針或擊錘固定在後，扣扳機的時候會撞擊，這就是單動
      。複動是槍枝按壓扳機蓄壓到一定程度的時候，後面的擊
      錘會自動釋放擊發，一般而言，複動扳機按壓力道比單動
      還要大。一般槍枝可以在沒有子彈的情形下可以使撞針有
      撞擊動作，本案槍枝它要擊發一定要裝霰彈，檢驗槍枝會
      比對槍枝包裝及號碼，本件霰彈槍滾輪有壹個插硝，取出
      之後，轉輪可卸下，且霰彈槍之轉輪口徑車的很好，剛好
      可以放進制式12GAUGE霰彈，如果我們將子彈裝進去，板
      機持續加壓，裡面會頂住，如果持續到一定壓力就會擊發
      （鑑定人當庭用手持續加壓扳機至本案槍枝撞針撞穿紙張
      並有「卡」的撞擊聲），且該槍須自己用手轉動轉輪，才
      能再擊發一次，如果五顆裝滿或是第一顆霰彈在射擊位置
      ，就不需要用轉，如果要續發第二顆就必須先用手轉動轉
      輪更換子彈才能繼續擊發。（問：本案轉輪霰彈槍擊發方
      式比較像類似複動擊發方式嗎？）是，因為它的扳機只要
      持續按壓到一定程度，才會產生撞擊的力道使撞針擊發…
      。（問：本案霰彈槍扳機按壓須慢慢壓或者一次快速按壓
      到可擊發程度始可擊發？）如果要一次快速按壓到可以擊
      發，須要有相當的力道才可以擊發…等語（見原審卷《三
      》第九至十頁）。參以前述被告乙○○於案發當時連續持
      該霰彈槍擊發三顆霰彈一節，可知被告乙○○於案發前，
      已經知悉如何操作該霰彈槍已明。雖被告乙○○持槍對空
      鳴槍之時，尚難認此際其已萌生殺害楊文凱之意，但如果
      在近距離被霰彈槍之霰彈打到，因霰彈威力比一般九ｍｍ
      子彈貫穿力還大，霰彈槍射出後會有杯狀物把霰彈包住，
      杯狀物推出槍口到一定距離之後它才會散開，在相當距離
      之內都足以致命，如果用長獵槍裝霰彈打到頭頭會爆炸，
      不像一般的手槍打穿會有一個洞，這是霰彈之情形，霰彈
      威力比一般九ｍｍ手槍單一彈丸威力還大一節，亦據鑑定
      人張尊評結證明確，而被告乙○○事前既知悉霰彈槍操作
      甚稔，衡之一般常識，自明知此開槍射擊行為足以發生死
      亡結果，竟不顧後果悍然為之。況且上開霰彈槍必須裝上
      霰彈，才能使撞針有撞擊動作，且須先用手轉動轉輪更換
      子彈始能繼續擊發，並需很用力持續按壓扳機加壓至相當
      壓力才能擊發霰彈一節，已據鑑定人張尊評結證如上，復
      經本院依被告聲請而向內政部警政署刑事警察局鑑定該扣
      案霰彈槍擊發之扳機力道值，據該局函覆：「經將送鑑土
      造轉輪霰彈槍一枝（槍枝管制編號0000000000
      ）裝填子彈上膛以「扳機力道測定儀」測定結果，前揭測
      定儀可測得之最大值（二十磅，約九公斤重），仍無法壓
      扣扳機擊發子彈，即壓扣扳機力道須超過該值始能擊發，
      故本局現行儀器無法測得該槍扳力道之具體數據。」等語
      （見本院卷《二》第六八頁），足認被告乙○○射擊楊文
      凱時，至少須出力超過九公斤之力道，始堪以擊發扣案霰
      彈槍。故被告乙○○持該霰彈槍瞄準楊文凱之時，顯然已
      先將轉輪轉至有裝霰彈之位置，且啟動該霰彈槍之扳機勢
      必費很大之力量，其仍能一手轉動轉輪，另一手扣住板機
      順利擊發，自不可能是在逃跑中誤觸擊發，是其對於當時
      該霰彈槍第三次之擊發難謂無認識，其辯稱不小心擊發云
      云，尚難採信。從而，被告乙○○近距離持該霰彈槍朝楊
      文凱開槍，顯有殺害楊文凱之直接故意已屬無疑。
  １２、被告戊○○雖辯稱：伊沒有拿鋁棒打被害人楊文凱頭部
        云云，然查：
    (一)被害人楊文凱死亡後，經法醫相驗、解剖結果，其除因遭
      被告乙○○持霰彈槍射擊所受之槍傷外，其頭部頂區有呈
      條狀及圓弧狀的挫裂傷（約四Ⅹ○．五公分及五Ⅹ一公分
      ）、左後枕部頭皮有外傷出血（出血面積達十三公分Ⅹ九
      公分）、頂部頭皮有挫裂傷（出血面積達十一公分Ⅹ八公
      分），已詳述如前，可知被害人楊文凱之頭部另曾遭人持
      硬物毆打。
    (二)再案發當天，被告丁○○遭被害人楊文凱等人圍毆時，當
      時被害人楊文凱係手持鋁棒毆打被告丁○○，且被害人楊
      文凱之同夥並無倒戈毆打被害人楊文凱之可能，而觀該頭
      部之傷勢不輕，更不可能是由被害人楊文凱不小心打到自
      己所造成，故由此推論被害人楊文凱頭部所受之傷，顯係
      在場支援被告丁○○之人所為，要無疑義。而當時被告丁○○倒地時，在被告丁○○身旁，而屬被告丁○○一方之
      人員有被告乙○○、戊○○、己○○、證人蔡淵証、林育
      增、陳巧偵等人，然依據上開經過之說明，及原審勘驗「
      真善美ＫＴＶ」監視錄影畫面結果，當時除被告乙○○手
      中持一枝霰彈槍外，及被告戊○○離開時有拿被害人楊文
      凱之鋁棒外，其他人員並未發現手中有持任何足以將被害
      人楊文凱頭部毆打成傷之器具（見原審卷《二》第四頁背
      面至第七頁、第九七至九九頁），從而可能毆打被害人楊
      文凱頭部成傷之人即為被告乙○○、戊○○二人。
    (三)被告乙○○、戊○○二人固均否認有毆打被害人楊文凱頭
      部之行為，且上開被告及證人均無人供述看到被告乙○○
      或戊○○毆打被害人楊文凱頭部之情形，但查：
    1.被害人楊文凱頭部所受上開傷害之原因，業據鑑定人許倬
      憲於原審審理時證述：（問：被害人頭部左後枕部頭皮有
      外傷出血、頂部頭皮有挫裂傷是何原因造成的？）後枕部
      頭皮外傷出血是鈍器造成的，頂部頭皮傷是由帶有比較尖
      銳的部分的鈍器所形成的外傷。（問：一般的鋁棒是否有
      可能造成這樣的外傷？）後枕部有可能，頂部頭皮傷比較
      不像。（問：這樣的霰彈槍是否有可能造成被害人頭部的
      挫裂傷？《提示霰彈槍》有可能。（問：請問鑑定人霰彈
      槍的何部位有可能造成被害人頭皮挫裂傷？）從頭皮傷頂
      部地方有二個撕裂傷，前面一個地方是呈直線的條狀，任
      何比較尖銳比如說像桌角有可能造成這樣一條的撕裂傷，
      比較圓弧狀的撕裂傷，應該是比較像圓弧比較尖銳地方所
      造成的外傷，槍枝上看到比較有特徵的圓弧狀的地方比如
      說槍托及其他比較圓弧的尖銳處也是有可能，如果是鋁棒
      的話，必須要打的很大的力氣，鋁棒末端是圓弧狀，要很
      大力氣才會造成頭皮撕裂傷，但被害人顱骨沒有骨折情形
      ，外傷只有侷限在表皮下而已，所以我認為是比較圓弧尖
      銳特徵區域所造成的外傷型態。（問：要多大力氣？）不
      用多大力氣，因為這支槍蠻重的，只要重的鈍器輕輕的打
      下去力氣就會造成這樣的撕裂傷。（問：如果跑步的時候
      持這枝槍撞到人，有可能造成這樣的傷口嗎？）被害人頂
      部有二處撕裂傷，不是單一撕裂傷，不會說那麼剛好吧，
      如果是跑步，我是認為比較不合常理…（問：可否確認被
      害人傷勢是由這枝霰彈槍造成的嗎？）無法確認，但是有
      可能。（問：被害人後枕部傷勢是否有可能是這支霰彈槍
      造成的？霰彈槍的何部分？）有可能，因為霰彈槍有鈍器
      的部分，槍托的平滑面有可能。（問：被害人頭部的傷勢
      ，是否是由二種不同物品造成？）我沒有說二種，但是同
      樣的兇器不同的兇器面也有可能造成。（問：如果單純使
      用鋁棒的話應該不會呈現這樣的傷勢？）後枕部的頭皮傷
      可能因為鋁棒造成的。（問：頂部部分？）頂部部分比較
      像是帶有圓弧銳利面的兇器所造成，如果是鋁棒造成的話
      ，力道要很大，一般來說會看到顱骨都已經有骨折，在頭
      皮可以看到整個打下去的皮下出血，被害人只有表皮撕裂
      傷，沒有看到周圍有皮下出血情形，我才會強調說是銳利
      東西造成的等語（見原審卷《三》第九五至九六頁）。可
      知，若以鋁棒毆打，可能造成被害人楊文凱後枕部之頭皮
      傷，若以扣案之霰彈槍為工具，可能造成被害人楊文凱頭
      部之傷害，由此可以推論若被害人楊文凱頭部之傷有可能
      由被告乙○○單獨造成，也有可能係被告乙○○與戊○○
      聯手所造成。
    2.再依前所述，被告乙○○當時對空鳴槍二次後，被害人楊
      文凱之同夥已散開，然被害人楊文凱仍持鋁棒繼續毆打被
      告丁○○，而不知被告乙○○已持槍靠近，且當時被告戊○○係空手靠近，又被告乙○○距被害人楊文凱約一公尺
      一情，亦據被告己○○供述明確（見原審卷《一》第二八
      一頁背面），故顯係由被告乙○○持霰彈槍敲打被害人楊
      文凱頭頂部，再由被告戊○○搶下被害人楊文凱之棒鋁後
      ，於被害人楊文凱欲逃離時，與被告乙○○聯手毆打被害
      人楊文凱頭部，較合常情，從而依反面推論，打被害人楊
      文凱頭部之人並非只有被告戊○○或乙○○既明，故被告
      乙○○辯稱並未以扣案之霰彈槍敲打被害人楊文凱頭部云
      云，並不足採信。
    3.被告戊○○於案發後，係持被害人楊文凱之鋁棒逃離現場
      一節，已說明如前，而其於九十七年十二月二十五日偵訊
      時雖供述：該鋁棒係被害人楊文凱的，伊自地上撿起防身
      等語（見九十七年度偵字第二四五四四號卷《三》第四二
      九頁）；然其於九十八年三月二十四日原審審理時復證述
      ：被告乙○○廷開第三槍前，伊已經開始跑，聽到第三聲
      槍聲，一下子回頭看到被告乙○○在伊後面跑，沒有看到
      被害人楊文凱在伊後面跑等語（見原審卷《一》第二七八
      頁）。參以上開被告及證人之供述，被害人楊文凱在中槍
      之前，係持鋁棒毆打被告丁○○，且於中槍後往前跑兩步
      即倒地不起，若其所持之鋁棒此時才掉到地上，被告戊○○既已先行跑離現場，則不可能撿起該鋁棒，是其於原審
      所為此部分之證述，與其上述偵查中此部分之供述互為矛
      盾。再者，依上開所述，被害人楊文凱後枕部所受之傷害
      ，係遭被告戊○○毆打所致，參以被告乙○○所持之霰彈
      槍擊中被害人楊文凱後，立即逃離現場，被告戊○○既急
      於逃離現場，更不可能於此時才自地上撿起被害人楊文凱
      所持之鋁棒毆打被害人楊文凱，益證被告戊○○應在更早
      之前，亦即在被害人楊文凱遭被告乙○○持霰彈槍敲打頭
      頂部而停手之際，被告戊○○即奪下被害人楊文凱所持之
      鋁棒，並持以自被害人楊文凱背後追打時，打中被害人楊
      文凱後枕部較符合經驗法則，是被告戊○○有關其並未持
      被害人楊文凱之鋁棒毆打被害人楊文凱部分之供述，顯均
      與事實不符，而為飾卸之詞，不足採信。
  １３、至被告丁○○雖否認有叫被告戊○○帶上開霰彈槍（含
      霰彈四顆）到案發現場云云；然查依上開說明，被告戊○○係依被告丁○○之指示，才攜帶上開霰彈槍（含霰彈四
      顆）到案發現場一情，且被告劉俊於遭被告丁○○毆打
      一拳，而將預藏之制式九二手槍拿出對空鳴槍後，被告丁○○講：要比槍是不是，把東西拿出來等語，而被告丁○○一方之人員並附合稱車上有槍等語，被告乙○○並立即
      至被告陳建潾所駕駛之前開小客車取得該霰彈槍，凡此足
      證被告丁○○知道被告陳建潾車上有霰彈槍，益證被告戊○○供述係依被告丁○○之指示，而攜帶上開霰彈槍至案
      發現場一節與事實相符，從而足證被告丁○○與戊○○間
      有持有該霰彈槍（含霰彈）之犯意聯絡至臻明確。
（七）被告戊○○、乙○○因在上述土地公廟附近藏匿，被告己○○於九十七年十月十八日凌晨三時八分許，以持用之門
      號0000000000號電話撥打被告乙○○所使用之
      門號0000000000號電話，由被告戊○○與己○○對話，並告知正確藏身地點。被告己○○明知被告戊○○、乙○○為實施犯罪行為之人，竟基於使犯人隱避之犯
      意，駕駛車號九三二九─ＧＡ號箱型車前來搭載被告戊○○、乙○○離去，使被告乙○○得以將上開霰彈槍（含一
      顆未擊發之霰彈）放置在箱型車上，避免到場警員之追緝
      等情，業據被告己○○於原審九十八年五月十四日審理時
      坦承不諱（見原審卷《二》第二三○頁），核與被告戊○○、乙○○供述之情節相符（見警卷Ｄ２卷第七二、一二
      二頁、九十七年度偵字第二四九七三號卷第九七頁、九十
      七年度偵字第二七二九八號卷第七四頁、九十七年度偵字
      第二四五四四號卷《二》第二三七、二五○、二七三、三
      ○八頁、九十七年度偵字第二四五四四號卷《三》第四二
      六、四二九頁），並有上開行動電話通聯紀錄在卷可證（
      見通聯卷第四七、一三二頁），故被告己○○藏匿人犯部
      分事證明確。
（八）被告己○○駕車搭載其不知情之女友傅盈螢與被告戊○○
      、乙○○，沿臺中市○區○○○街往樂業路，進入臺中縣
      太平市，左轉河堤便道至太平市○○路接長安路，進入長
      安東路，在子路之公園內路旁停車；並於同日三時十三
      分許行進途中以持用之門號0000000000號電話
      聯繫被告陳建潾所用之門號0000000000號電話
      ，請被告陳建潾駕車至子路公園內路會面，雙方見面後
      ，被告乙○○、戊○○至車號Ａ九─九九三六號白色自用
      小客車行李箱取出黑色槍袋，再將上開霰彈槍裝入槍袋內
      ，被告戊○○與己○○當場商討結果，其二人決定由被告
      己○○將上開霰彈槍持至被告林文雄住處藏放後，被告戊○○即搭乘被告陳建潾駕駛之小客車離去，而被告己○○
      旋即駕駛車號九三二九─ＧＡ號休旅車，搭載被告乙○○
      及上開霰彈槍，欲前往臺中縣太平市○○路○段四五九號
      旁被告林文雄住處，並於同日凌晨三時三十八分許，以其
      不知情女友傅盈螢所持用之門號0000000000號
      電話，聯繫被告林文雄所使用之門號000000000
      0號電話，告知欲藏放槍枝在其住處，被告林文雄應允後
      ，被告己○○、乙○○旋即攜上開霰彈槍驅車前往被告林
      文雄位臺中縣太平市○○路○段六三六巷三號之住處，並
      由被告己○○下車將上開霰彈槍（外包裝為黑色槍袋），
      交給被告林文雄藏匿等情：
  １、業據被告己○○（於原審）、林文雄坦承不諱，核與被告
      戊○○、乙○○、陳建潾供述之等情相符（見九十七年度
      偵字第二五四四號卷《二》第二三七至二三八、二五一、
      二七三至二七四、二八三頁、九十七年度偵字第二四五四
      四號卷《三》第四○二、四二八頁、九十七年度偵字第二
      七二九八號卷第八七頁），足證被告己○○、林文雄之自
      白與事實相符。此外，復有上開行動電話之通聯紀錄、位
      置圖可稽（見通聯卷第五九、一三二頁，見九十七年度偵
      字第二四五四四號卷《二》第二九二至二九四、三一一頁
      、原審卷《二》第一一九頁），是被告己○○、林文雄二
      人此部分之犯行事證明確。
  ２、至被告己○○雖於上訴本院後否認有藏匿人犯之犯行，辯
      稱：伊於案發時警方到場處理之際，原已搭乘計程車離開
      而返抵家門，是其後因接到綽號蔡頭之蔡淵証的電話才再
      從家中駕駛伊母之廂型車前往搭載戊○○及乙○○，而早
      在伊搭計程車離開案發現場前，被告戊○○及持槍的乙○○早已跑到距離案發現場一百公尺外的土地公廟附近變電
      箱旁自行隱避起來，其未有任何之「指使或風示」行為，
      亦未侵犯到現場辦案之警方人員搜索、逮捕被告戊○○、
      乙○○二位犯人之公權力行使，自不成立起訴內容所指之
      使犯人隱匿罪云云。惟按刑法上之藏匿犯人罪，係指對於
      已經犯罪之人而為藏匿或使之隱避者而言；刑法第一百六
      十四條第一項規定所稱『使之隱避』，乃指藏匿以外使犯
      人隱蔽逃避之方法而言，並不以使之隱避於確定之一地點
      為必要；且此之所謂「犯人」不以起訴後之人為限，故凡
      觸犯刑罰法規所規定之罪名者，不問其觸犯者係普通法或
      特別法、實質刑法或形式刑法，只須其為實施犯罪行為之
      人，且所犯之罪不問已否發覺或起訴或判處罪刑，均屬此
      之所謂「犯人」，最高法院二十二年上字第四六一四號判
      例、七七年度台非字第一○號裁判、八十七年度台上字第
      七五七號裁判可資參照。查本件雙方互鬥而為前開犯罪後
      ，而於警方到場處理之際，雙方人馬各自作鳥獸散，戊○○、乙○○則逃離至上述土地公廟附近藏匿，縱使己○○
      先逃離返家，但其即已目睹戊○○、乙○○等人持槍鬥毆
      犯罪，則其無論係經由何人通知，仍駕車前去搭載藏匿中
      之戊○○、乙○○離去，使乙○○得以將上開霰彈槍（另
      一顆未擊發之霰彈下落不明而未扣案）放置在箱型車上，
      並避免戊○○、乙○○受到場警員之追緝，明顯有使犯人
      隱避之犯意及實際為使之隱避之行為，而該當藏匿人犯（
      使犯人隱避）之犯罪甚明，被告己○○否認犯罪，要無可
      採。
（九）另按刑法第二十三條規定正當防衛之要件，以遇有現在不
      法之侵害，始能成立，如不法侵害已過去，或預料有侵害
      而不法侵害尚未發生，則其加害行為，自無正當防衛之可
      言（參照最高法院十九年上字第一一七四號、二十七年上
      字第二八七九號判例意旨）。而所謂「侵害之現在性」，
      亦指侵害之急迫性、迫切性，即法益之侵害已迫在眉睫。
      從而，已過去或未來之侵害，並不具有「現在性」，無成
      立正當防衛之可能。查被告戊○○係在被告乙○○開第三
      槍之前，即已搶下被害人楊文凱所持之鋁棒，已如前述；
      參以證人蔡淵証上開證述：其於聽到該次槍聲立刻回頭看
      ，見被害人楊文凱往前跑二步即倒地一情，可知被告戊○○於被害人楊文凱遭槍擊前，即已搶下被害人楊文凱所持
      之鋁棒，並動手毆打被害人楊文凱之頭部，是此時被告丁○○遭被害人楊文凱不法侵害之情形顯然已經停止，而被
      害人楊文凱或其同夥，亦無人對被告乙○○有何侵害身體
      或財產法益之行為，被告乙○○竟仍朝被害人楊文凱開槍
      射擊，顯與正當防衛係排除現在不法之侵害為條件不同，
      是被告乙○○對被害人楊文凱開槍射擊，既非對於現在不
      法之侵害加以防衛，即與刑法第二十三條之規定不符，附
      此敘明。
（十）此外，復有被告乙○○模擬案發經過錄影光碟及所翻拍之
      照片、勘驗筆錄、位置圖、地圖、扣案物品照片、現場照
      片、監視錄影光碟二片及翻拍照片、通聯調閱查詢單、車
      籍基本資料詳細畫面、認領保管單、平面圖附卷可稽（見
      警卷Ｄ２卷第三一、二一四至二四○、二四四至二四五、
      二五四、二五七至二六九頁、九十七年度偵字第二四五四
      四號卷《二》第二三九、二五四、二六一、二九一、三一
      二、三二三、三五四至三八一頁、九十七年度偵字第二四
      五四四號卷《三》第四一八至四二三之一、四五五、四四
      八頁、九十七年度偵字第二七二九八號卷第三二、六二、
      七六頁）。本件事證已臻明確，被告等人上開犯行，均堪
      認定。
三、論罪科刑
（一）按槍砲彈藥刀械管制條例第四條所列之槍砲，依同條例第
      五條規定，非經中央主管機關許可，不得製造、販賣、運
      輸、轉讓、出租、出借、持有、寄藏或陳列。本件被告丁○○、戊○○、陳建潾、乙○○所持有與被告己○○、林
      文雄所寄藏之槍枝係同一枝土造霰彈槍，被告甲○○所持
      以槍擊被告丁○○成傷之槍枝，均屬槍砲彈藥刀械管制條
      例第四條第一項第一款所稱之「其他可供發射子彈具有殺
      傷力之槍砲」，而被告劉俊、陳宗文一同攜帶到現場之
      制式手槍，則屬槍砲彈藥刀械管制條例第四條第一項第一
      款所稱之「手槍」。故核：
  １、被告丁○○所為，係犯刑法第三百零五條之恐嚇危害安全
      罪、第二百七十七條第一項之傷害罪、槍砲彈藥刀械管制
      條例第八條第四項之未經許可持有具殺傷力之土造霰彈槍
      罪、第十二條第四項之未經許可持有子彈罪。
  ２、被告劉俊、陳宗文所為，均係犯刑法第二百七十七條第
      一項之傷害罪、槍砲彈藥刀械管制條例第七條第四項之未
      經許可持有手槍罪、第八條第四項之未經許可持有具殺傷
      力可發射子彈之槍枝罪、第十二條第四項之未經許可持有
      子彈罪。公訴意旨雖未論及被告劉俊、陳宗文與被告甲○○共同持有可發射子彈之具殺傷力槍砲罪部分，然此部
      分與其二人所犯上開持有手槍及子彈罪部分有想像競合之
      裁判上一罪關係（見後述），本院自得一併審究，併此敘
      明。
  ３、被告戊○○所為，係犯刑法第二百七十七條第一項之傷害
      罪、槍砲彈藥刀械管制條例第八條第四項之未經許可持有
      具殺傷力之土造霰彈槍罪、第十二條第四項之未經許可持
      有子彈罪。
  ４、被告陳建潾所為，係犯刑法第二百七十七條第一項之傷害
      罪、槍砲彈藥刀械管制條例第八條第四項之未經許可持有
      具殺傷力之土造霰彈槍罪、第十二條第四項之未經許可持
      有子彈罪。
  ５、被告乙○○所為，係犯刑法第二百七十一條第一項之殺人
      罪、槍砲彈藥刀械管制條例第八條第四項之未經許可持有
      具殺傷力之土造霰彈槍罪、第十二條第四項之未經許可持
      有子彈罪。
  ６、核被告己○○所為，係犯刑法第一百六十四條第一項之藏
      匿犯人罪、槍砲彈藥刀械管制條例第八條第四項之未經許
      可寄藏具殺傷力之土造霰彈槍罪。
  ７、被告林文雄所為，係犯槍砲彈藥刀械管制條例第八條第四
      項之未經許可寄藏具殺傷力之土造霰彈槍罪。
  ８、被告甲○○所為，係犯刑法第二百七十一條第二項、第一
      項之殺人未遂罪、槍砲彈藥刀械管制條例第七條第四項之
      未經許可持有手槍罪（原審判決就此罪名漏載，但於下述
      論以想像競合犯之處則有載明，核已論列此罪，應由本院
      逕補充之）、槍砲彈藥刀械管制條例第八條第四項之未經
      許可持有可發射子彈之具殺傷力槍砲罪、第十二條第四項
      之未經許可持有子彈罪。
  ９、至檢察官上訴認被告丁○○、戊○○乙○○陳建潾己○○
      、林文雄等人所持有或寄藏之土造霰彈槍部分，因該土造
      霰彈槍送鑑定，認送鑑長槍一支（槍枝管制編號：000
      0000000號）係土造轉輪霰彈槍，擊發功能正常，
      可供擊發口徑12GAUGE2制式霰彈使用，具殺傷力一情，有
      刑事警察局九十七年十一月十九日刑鑑字第○九七○一六
      七九○七號函復在卷可稽。顯見，該槍雖屬仿造，但構造
      精良，型式及性能與一般制式霰彈槍相當，均可擊發制式
      霰彈，是本件應成立未經許可持有獵槍罪，原審認被告丁○○等人係共同犯未經許可持有可發射子彈具有殺傷力之
      土造霰彈槍罪，實有未洽云云，惟實務見解固有認為「制
      式霰彈槍」即為槍砲彈藥刀械管制條例第八條所稱之「獵
      槍」（見最高法院九十六年度台上字第五九四九號判決內
      所引內政部警政署以八十五年十二月十三日八五警署保字
      第九一七０一號函釋），然本件上揭扣案長槍經鑑定屬「
      土造轉輪霰彈槍」，並非制式霰彈槍，而槍砲彈藥刀械管
      制條例對制式槍枝及非制式槍枝各有不同規範，兩者不得
      混為一談，且所謂「獵槍」顧名思義係供打獵之用，而本
      案查獲之扣案土造霰彈槍，並無法證明係為供打獵之用而
      自造，再參以最高法院九十六年度台上字第一六七四號判
      決亦同認：可發射12GAUGE「制式霰彈」之「土造霰彈槍
      」，非屬槍砲彈藥刀械管制條例之自製「獵槍」，原判決
      論以未經許可，製造「可發射子彈具有殺傷力之土造霰彈
      槍罪刑」，自屬正當合法等情，則同理，本案被告丁○○
      等人所共同持有或寄藏之長槍，原審判決依經鑑定結果之
      屬性，而認定其等係共同持有或寄藏同為槍砲彈藥刀械管
      制條例第八條第四項之可發射子彈具有殺傷力之土造霰彈
      槍罪，乃合於實情，且未悖於法律規定，檢察官上訴認原
      審判決就此之認定罪名有誤，尚非有理由。
（二）按共同實施犯罪行為之人，在合同意思範圍以內，各自分
      擔犯罪行為之一部，相互利用他人之行為，以達其犯罪之
      目的者，即應對於全部所發生之結果，共同負責，且共同
      正犯之意思聯絡，原不以數人間直接發生者為限，即有間
      接聯絡者，亦包括在內。如甲分別邀約乙、丙犯罪，雖乙
      、丙間彼此並無直接之聯絡，亦無礙於其為共同正犯之成
      立。又共同正犯之意思聯絡，不限於事前有所協議，其於
      行為當時，基於相互之認識，以共同犯罪之意思參與者，
      亦無礙於共同正犯之成立（最高法院九十二年度臺上字第
      五四○七號判決、七十三年臺上字第一八八六號判例意旨
      可資參照）。查：
  １、被告陳宗文、劉俊二人與被告甲○○間，雖無直接之聯
      絡，然渠等三人均係因被告劉俊前往「真善美ＫＴＶ」
      與被告丁○○談判，而事先預備具殺傷力之槍、彈，目的
      均在供談判時助勢之用，是被告陳宗文、劉俊與被害人
      楊文凱間先具有持有制式手槍罪、持有具殺傷力之子彈罪
      、傷害罪之犯意聯絡，而被害人楊文凱再與被告甲○○間
      具有持有具殺傷力可發射子彈之槍砲罪、持有具殺傷力之
      子彈罪及傷害罪之犯意聯絡，並各有行為之分擔，故依上
      開說明被告陳宗文、劉俊、甲○○就持有具殺傷力之槍
      、彈罪部分，均為共同正犯。
  ２、又按持有槍枝罪，其持有之繼續為行為之繼續，而非狀態
      之繼續，亦即一經意圖犯罪而持有槍枝，該罪雖告成立，
      但其完結，須繼續至持有行為終了之時為止。又所謂持有
      ，並非必需親自持有，如以共同犯罪之意思，事先有犯意
      之合致，而由其中一部分人實施犯罪行為，即有共同犯罪
      之存在（最高法院七十九年度台非字第二六四號裁判旨參
      照）。本案被告丁○○與「大胖」之人共同於案發前將近
      一個月左右，交付上開霰彈槍、彈予被告戊○○保管而共
      同持有，嗣於案發日被告丁○○並指示被告戊○○將所保
      管之霰彈槍及子彈攜至現場，被告戊○○並將之放置到知
      情之被告陳建潾所駕駛之小客車，並由被告陳建潾駕駛該
      小客車一同攜帶該霰彈槍及子彈前往案發現場，且由被告
      陳建潾打開該車行李箱開關後，再由被告乙○○自該小客
      車內取出該霰彈槍、彈，此不過係在犯罪行為之分工與角
      色分配之協力合作下，共同完成犯罪，而形成一個犯罪共
      同體，故在評價上，自應相互承擔彼此之刑事責任。是以
      ，被告丁○○、「大胖」之人、戊○○、陳建潾、乙○○
      共同持有上開具殺傷力之霰彈槍、彈至為明確，故被告丁○○、戊○○、陳建潾、乙○○與「大胖」之人間，就持
      有上開霰彈槍、彈之犯行，均有犯意聯絡及行為分擔，均
      為共同正犯。原審未敘及「大胖」之人亦為持有槍、彈之
      共同正犯，因無礙判決結果，故由本院逕補充之。另被告
      陳宗文之上訴理由指稱：原判決(見犯罪事實三、第九頁
      六行)即認定被告陳宗文持仿SIG SAUER廠P二二○型半自
      動手槍製造之不具殺傷力槍枝一支(槍枝管制編號：00
      000000號)，然於主文中第三頁第九行中論述被告
      陳宗文扣案之奧地利GLOCK廠制二二型手槍一支(槍枝管制
      編號：000000000號)，自有採證認定事實之矛
      盾云云；惟此乃因認定被告陳宗文共同持有上開扣案之奧
      地利ＧＬＯＣＫ廠制二二型手槍一枝（槍枝管制編號：0
      000000000號），及未扣案之可發射子彈具有殺
      傷力之槍枝一枝、扣案之仿ＳＩＧ  ＳＡＵＥＲ廠Ｐ二二
      ○型半自動手槍製造之不具殺傷力玩具手槍一枝，依共同
      正犯之同負共同責任原則，而為共同沒收之諭知所致，並
      不以案發時各人實際持用之槍彈為諭知各人沒收之標的，
      原審判決並無違誤，併此敘明。
  ３、另查被告戊○○既係因被告丁○○之邀集，始夥同被告陳
      建潾攜上開霰彈槍、彈，並赴現場欲支援被告丁○○與劉
      俊談判，則無論被告戊○○、陳建潾是否有實際參與被
      告丁○○、劉俊之談判，但渠等既係由被告丁○○糾集
      到場以壯大己方之聲勢，且被告陳建潾亦明知被告戊○○
      放置其車後行李箱之物為上開霰彈槍、彈，是渠二人於被
      告丁○○實際與劉俊等人在談判觸礁後，雙方爆發衝突
      時，欲為一定之強勢作為，傷害對方人員，應有互相之認
      識，亦不違反渠等之本意，縱被告陳建潾未實際為動手毆
      打被告劉俊一方人員之舉措，仍應在共同傷害犯意之範
      圍內，參以被告戊○○、陳建潾二人於被告丁○○剛遭毆
      打之際，雖未陪同在被告丁○○身旁，然其二人發現被告
      丁○○遭毆打時，被告陳建潾隨即將車開回「真善美ＫＴ
      Ｖ」停車場，並打開車後行李箱之控制鎖，供被告乙○○
      開啟行李箱取槍（及霰彈），同時推由被告戊○○與持槍
      （及霰彈）之被告乙○○一同前往支援被告丁○○，且被
      告戊○○復搶得被害人楊文凱所持之鋁棒，進而毆打被害
      人楊文凱之頭部成傷，是被告陳建潾並未袖手旁觀任由被
      告丁○○遭圍毆，故尚不得以被告陳建潾並未下車陪同被
      告戊○○、乙○○前往支援被告丁○○，即脫免其應就被
      告丁○○、戊○○二人之行為所應負共犯之責，故被告陳
      建潾與丁○○、戊○○間，就上開傷害被害人楊文凱之犯
      行，均為共同正犯。
  ４、被告己○○、林文雄二人間，就寄藏上開霰彈槍之犯行，
      有犯意聯絡及行為分擔，均為共同正犯。
（三）又公訴意旨雖認被告戊○○就被害人楊文凱之死亡結果，
      係與被告乙○○共犯刑法第二百七十一條第一項之殺人罪
      ；但共同正犯之所以應對其他共同正犯所實施之行為負其
      全部責任者，以就其行為有犯意之聯絡為限，若他犯所實
      施之行為，超越原計畫之範圍，而為其所難預見者，則僅
      應就其所知之程度，令負責任，未可概以共同正犯論（最
      高法院五十年臺上字第一○六○號判例可資參照）。次按
      殺人與傷害人致死之區別，應以有無殺意為斷，其受傷之
      多寡，及是否為致命部位，有時雖可藉為認定有無殺意之
      心證，究不能據為絕對標準（最高法院十八年上字第一三
      ０九號判例參照）。亦即「殺人」與「傷害」罪間之區別
      ，無非在以被告行為時，其主觀上之犯意而定。至被害人
      之傷痕多寡、輕重、深淺及有無明顯立即之致命危險等因
      素，固不失為判斷「殺人罪」及「傷害罪」之認定資料，
      惟仍須佐以行為人與被害人間之恩怨情仇、是否使用兇器
      、兇器是否預先準備、兇器種類為何、下手實施情形、部
      位、時間久暫、是否為偶發狀況及其他客觀之具體情事等
      ，加以綜合判斷，始得推認判定行為人行兇之際究係「殺
      人罪」或「傷害罪」之犯意。以本件言，被告戊○○與被
      害人楊文凱間原即未相熟識，僅因被告丁○○與劉俊偶
      有怨隙，始應被告丁○○邀約欲到場助勢相挺，依被告戊○○之主觀認知應僅係「挺人打架」，況被告戊○○與被
      害人楊文凱彼此間，本無難以化解之深仇大恨，則被告戊○○於被告丁○○遭被害人楊文凱等人圍毆之際，或出於
      一時之激憤圖思報復，或本於對朋友間情義相挺之誤解而
      到場助勢，而實施本件致被害人楊文凱頭部成傷部分之犯
      行，渠有無必欲置被害人楊文凱於死地之必要，客觀上已
      足令人存疑。且本件係起因於被告丁○○友人張高致與劉
      俊之女友吳婉甄間先前之事端，被告丁○○心有不悅，
      始糾眾欲教訓被告劉俊以洩憤，衡情主事與發起者即被
      告丁○○主觀上亦僅係出於報復心態為之，亦難認其本人
      抑或應邀前來助勢之同案被告戊○○必有殺害被害人楊文
      凱之動機，且苟被告戊○○有意殺害被告劉俊所帶來之
      被害人楊文凱，大可自行持其平時保管之上開霰彈槍、彈
      埋伏在一旁，俟機行動，卻捨此不為，反而在對方人員數
      人持槍之情況下，空手下車欲上前幫被告丁○○，增加自
      己的風險，是以，本件尚難僅因被害人楊文凱發生死亡之
      結果，即回溯推論被告丁○○糾集被告戊○○為此部分舉
      措時，預先存有殺人之犯意。再人之頭部雖為重要部位，
      但依上開解剖報告可知，本件被害人楊文凱頭部所受之傷
      勢，均屬頭皮傷，不致置人於死地，且被害人楊文凱之死
      因，係遭被告乙○○所持之霰彈槍擊中一發霰彈所致，故
      無法認被害人楊文凱頭部所受之傷害，與發生死亡之結果
      間，有相當因果關係；雖被告戊○○與乙○○係一同自停
      車場往被告丁○○方向前進，但依當時激烈對峙衝突之匆
      促情況下，被告戊○○與乙○○間應無餘暇就殺害被害人
      楊文凱產生默示或明示之合意，故尚難以被告乙○○持霰
      彈槍射擊被害人楊文凱致死，遽認其係與被告戊○○事前
      即完善籌畫及此，而於主觀上具有殺人之犯意。從本件應
      係雙方預先攜帶槍械談判，互有傷害對方之認識，衝突發
      生後，被告乙○○自行超越原計畫範圍，變更為殺人犯意
      ，故自難因此逕認被告戊○○亦有超越原計畫範圍之意，
      而變更傷害為殺人犯意。準此，被告戊○○所為渠並無殺
      人犯意之辯詞，應可採認。公訴人認被告戊○○此部分係
      犯刑法第二百七十一條第一項之殺人罪嫌，起訴法條容有
      違誤，然基本社會事實既屬同一，本院自應亦予以審究，
      並依法變更起訴法條，併予敘明。
（四）持有上開霰彈槍乃所犯寄藏犯罪之當然結果，法律上自宜
      僅就「寄藏」行為包括為評價，不應另就「持有」予以論
      罪（最高法院七十四年臺上字第三四○○號判例意旨參照
      ）。查被告己○○、林文雄分別於寄藏之先後，持有上開
      扣案具殺傷力之霰彈槍部分，既係寄藏之當然結果，自不
      另就「持有」部分論罪。
（五）又非法持有、寄藏槍砲彈藥刀械等違禁物，所侵害者為社
      會法益，如持有、寄藏之客體種類相同（同為手槍，或同
      為子彈者），縱令持有、寄藏之客體有數個（如數枝手槍
      、數顆子彈），仍為單純一罪，不發生想像競合犯之問題
      （最高法院九十二年度臺上字第二一二一號判決參照）。
      被告劉俊、陳宗文與甲○○三人共同持有計六顆具殺傷
      力之子彈（即被告劉俊持有之手槍裝有五顆制式九ｍｍ
      子彈，與被告甲○○持有具殺傷力之子彈一顆），及被告
      丁○○、戊○○、陳建潾、乙○○所共同持有之四顆霰彈
      之行為，為單純一罪。
（六）另按行為人為犯特定罪而持有槍、彈，並於持有槍、彈後
      即緊密實行該特定犯罪，雖其持有槍、彈之時地與犯特定
      罪之時地，在自然意義上非完全一致，然二者仍有部分合
      致，且犯罪目的單一，依一般社會通念，認應評價為一罪
      方符合刑罰公平原則，如予數罪併罰，反有過度處罰之疑
      ，與人民法律感情亦未契合；是於牽連犯廢除後，適度擴
      張一行為概念，認此情形為一行為觸犯數罪名之想像競合
      犯，方屬適當（最高法院九十七年度臺上字第一八八○號
      判決要旨參照）。本件被告劉俊、陳宗文、甲○○三人
      間，及被告乙○○、陳建潾二人間，初始共同持有前揭具
      殺傷力之槍枝、子彈之目的，即係圖思被告丁○○與劉俊
      若談判觸礁，欲為一定之強勢作為所用，亦即為遂行渠
      等共同傷害對方人員而為傷害之犯行，揆諸上開最高法院
      判決要旨之說明，被告劉俊、陳宗文二人間，所共同涉
      犯以一行為同時觸犯槍砲彈藥刀械管制條例第七條第四項
      之未經許可持有手槍罪、第八條第四項之未經許可持有具
      殺傷力之槍砲罪、第十二條第四項之持有具殺傷力子彈罪
      及刑法第二百七十七條第一項之傷害罪等四罪，被告甲○○所涉犯以一行為同時觸犯槍砲彈藥刀械管制條例第七條
      第四項之未經許可持有手槍罪、第八條第四項之未經許可
      持有具殺傷力之槍砲罪、第十二條第四項之持有具殺傷力
      子彈罪及刑法第二百七十一條第二項、第一項之殺人未遂
      罪等四罪，與被告陳建潾所涉犯以一行為同時觸犯槍砲彈
      藥刀械管制條例第八條第四項之未經許可持有具殺傷力土
      造霰彈槍罪、第十二條第四項之持有具殺傷力子彈罪及刑
      法第二百七十七條第一項之傷害罪等三罪，均應依刑法第
      五十五條想像競合犯之規定，被告劉俊、陳宗文應從一
      重論以未經許可持有手槍罪處，被告甲○○應從一重論以
      殺人未遂罪，被告陳建潾應從一重論以未經許可持有具殺
      傷力土造霰彈槍罪，被告乙○○應從一重論以殺人罪。起
      訴意旨認應予分論併罰，與前揭最高法院判決意旨未合，
      容有未洽，應併此指明。另被告戊○○上訴理由指稱：原
      判決既然推論死者頭部之外傷係被告乙○○及伊二人所為
      ，但判決主文卻未對被告乙○○另外論處共同傷害罪刑，
      其判決理由矛盾，自屬違背法令云云；然此係因乙○○變
      更原傷害犯意為殺人犯意，持上開霰彈槍射殺楊文凱，而
      論以殺人罪所致，原審犯罪事實就此認定甚明，自無須再
      對被告乙○○論以共同傷害罪，被告戊○○此部分之上訴
      理由，要無可採。
（七）被告丁○○、戊○○二人就案發前已持有前述霰彈槍及霰
      彈，其二人此部分之行為，係一行為同時觸犯槍砲彈藥刀
      械管制條例第八條第四項之持有具殺傷力之土造霰彈槍罪
      及第十二條第四項之持有具殺傷力之子彈罪，應從一重論
      以持有具殺傷力之土造霰彈槍罪。再查，被告戊○○所持
      有之上開霰彈槍一枝及霰彈四顆，係於本案發生前至少二
      星期前，業據被告乙○○供述如前，且為被告戊○○所不
      否認，並供承是由被告丁○○交其負責保管一情，亦據被
      告戊○○於原審審理時證述明確（見原審卷《一》二三八
      頁背面），參以被告戊○○於案發前曾將該霰彈槍供被告
      乙○○把玩，可知被告戊○○平日亦有可供自己使用之情
      形，而非為被告丁○○寄藏，是由此足以推論被告丁○○
      、戊○○二人間，於本案發就持有該霰彈槍及霰彈已有犯
      意之聯絡，及行為分擔，且與嗣後發生之本案間，並無直
      接之關係，應屬不同之犯意。故被告丁○○、戊○○二人
      所犯持有具殺傷力之土造霰彈槍罪與傷害罪間，及被告己○○所犯藏匿犯人罪與寄藏具殺傷力之土造霰彈槍罪間，
      各均應予分論併罰。
（八）被告甲○○已著手殺人行為之實行而未遂，爰依刑法第二
      十五條第二項減輕其刑。
（九）又按刑法第六十二條所謂自首，祇以犯人在犯罪未發覺之
      前，向該管公務員申告犯罪事實，而受裁判為已足，並不
      以使用自首字樣為必要。又刑事訴訟採職權主義，不能期
      待被告自己證明其自己犯罪，因之，自首者於自首後，縱
      又為與自首時不相一致之陳述，甚至否認犯罪，仍不能動
      搖其自首效力（最高法院八十八年度臺上字第八七七號判
      決意旨參照）。查警方於槍擊案發生後，於「真善美ＫＴ
      Ｖ」現場，扣得已擊發之口徑九mm制式彈殼一顆、非制式
      金屬彈殼一顆，並發現被告劉俊涉嫌重大，惟偵查機關
      尚未發覺被告陳宗文涉犯上開犯行前，被告陳宗文主動陪
      同被告劉俊於九十七年十月十八日中午十二時三十分許
      ，一同持上開具殺傷力之半自動手槍一枝（槍管內有一顆
      已擊發之口徑九mm金屬彈殼）、口徑九mm制式子彈三顆及
      上開不具殺傷力之道具槍一枝、金屬彈殼五顆，前至臺中
      市警察局第二分局告知其所涉上開犯行一節，此據證人即
      臺中市警察局第三分局偵查隊偵查左彭志忠於原審審理時
      證述屬實（見原審卷《三》第九七頁），雖被告陳宗文否
      認上開犯行，惟依上述說明，應認其已符合自首之要件，
      爰依刑法第六十二條前段之規定減輕其刑。另被告陳宗文
      雖自首持有槍枝，惟其涉嫌共同持有之槍枝、彈藥，非僅
      其自首時報繳之槍枝、彈藥而已，則其未報繳其共同持有
      之全部槍砲、彈藥，自無槍砲彈藥刀械管制條例第十八條
      第一項減刑規定之適用，併此敘明。至於被告劉俊上訴
      理由曾稱其陪同陳宗文主動到案，亦符合自首云云，然警
      方於槍擊案發生後，於「真善美ＫＴＶ」現場，扣得已擊
      發之口徑九mm制式彈殼一顆、非制式金屬彈殼一顆，並發
      現被告劉俊涉嫌重大，是被告劉俊之事後到案並不符
      自首要件，併此敘明。
（十）又被告劉俊、陳宗文、戊○○、甲○○受如犯罪事實一
      所示之刑執行，有臺灣高等法院被告前案紀錄表附卷可考
      ，其等於刑之執行完畢五年內，再故意犯本件有期徒刑以
      上之各罪，均為累犯，各應依刑法第四十七條第一項規定
      ，加重其刑，被告甲○○、陳宗文復各有上開減輕之事由
      ，均先加重後減輕之。
（十一）又本案被告己○○係為達藏匿犯人即被告戊○○、乙○○於九十七年十月十八日凌晨，持槍到案發現場之事實而
      犯罪，被告己○○與戊○○雖屬五親等內之血親，然被告
      己○○與乙○○間並無任何親屬關係，而逾依刑法第一百
      六十七條規定減輕其刑之範圍，故被告己○○所觸犯刑法
      第一百六十四條第一項之藏匿犯人罪，尚無從併依刑法第
      一百六十七條規定減輕其刑。
（十二）另查被告林文雄未經許可寄藏上開霰彈槍一枝，僅係基
      於與被告己○○間之情誼，且僅藏放在家中，並未持該槍
      枝出外，實害危險不大，與持槍犯案者，危害社會治安之
      程度自有不同，衡之槍砲彈藥刀械管制條例第八條第四項
      之法定刑為「三年以上十年以下有期徒刑，併科新臺幣七
      百萬元以下罰金」，倘科以被告該法定最低之刑，被告將
      入囹圄時間長達三年以上，且工作、人際關係因之有污點
      ，對其家庭之影響甚鉅，實與其犯本案對社會所造成之危
      害，比例並不相當，參諸本院科處如主文所示之義務勞務
      及保護管束，更足達到使其自新效果，亦與刑罰懲罰、教
      化人心之宗旨並不相悖，綜上而認，科以法定最低刑度，
      尚嫌過重，情輕法重，其情狀尚堪憫恕，依刑法第五十九
      條之規定，酌量減輕被告之刑。至於其餘被告之本案犯行
      ，犯罪情節重大，尤以共同持槍鬥毆，危害社會治安重大
      ，均不合於情堪憫恕之情，無刑法第五十九條之適用，併
      此敘明。
（十三）原審法院就被告甲○○所犯部分，認罪證明確，而予以
      論罪科刑，固屬有據；惟原審既認被告甲○○以一行為同
      時觸犯槍砲彈藥刀械管制條例第七條第四項之未經許可持
      有手槍罪、第八條第四項之未經許可持有具殺傷力之槍砲
      罪、第十二條第四項之持有具殺傷力子彈罪及刑法第二百
      七十一條第二項、第一項之殺人未遂罪等四罪，應依刑法
      第五十五條想像競合犯之規定，從一重論以殺人未遂罪處
      斷，而殺人罪之法定刑並無併科罰金之規定，乃原審仍對
      被告甲○○諭知併科罰金刑，於法自有不合。被告甲○○
      上訴意旨仍否認犯行，雖無理由，然原判決關於此部分既
      有可議，仍應由本院予以撤銷改判。爰審酌被告甲○○有
      殺人之犯罪前科，有臺灣高等法院被告前案紀錄表在卷可
      考，因同案被告丁○○、劉俊因處理糾紛，不思以理性
      之方式解決，而相約談判，並分別糾眾、攜帶具殺傷力之
      槍、彈到場助勢，被告甲○○到場支援同案被告劉俊、
      陳宗文、被害人楊文凱等人，雙方並進而在仍有多人消費
      之營業場所外，不顧波及無關民眾之安危之情況下，各自
      動手以上述方法互相攻擊、開槍或在一旁助勢，被告甲○○並於其間持型號不明、具有殺傷力之槍枝、子彈，朝丁○○之胸前射擊，該子彈貫穿胸壁，丁○○因前開攻擊，
      造成左側氣血胸、左側肺挫傷、左側胸壁二處開放性傷口
      、前額一處撕裂傷，幸經送醫急救而未致死，對於社會之
      治安造成嚴重之危害，犯後  被告甲○○否認上開犯行，
      而仍未與被害人丁○○和解，賠償所生之損害等一切情況
      ，而量處如主文第二項所示之刑，以資儆懲。另扣案之奧
      地利ＧＬＯＣＫ廠制二二型手槍一枝（槍枝管制編號：0
      000000000號）、未扣案之可發射子彈之槍枝一
      枝，因均具有殺傷力，業如前述，核既屬違禁物，不問是
      否屬於犯罪行為人與否，俱應依刑法第三十八條第一項第
      一款之規定併為沒收之諭知。又扣案亦具殺傷力之口徑九
      mm制式子彈三顆，均經送鑑試射完畢，及另扣案經共犯即
      同案被告劉俊擊發之口徑九mm制式子彈二顆，與未扣案
      經被告甲○○擊發之子彈，均因彈頭與彈殼分離，不具子
      彈之完整結構，已失其違禁物之性質，爰不併予宣告沒收
      。另扣案不具殺傷力之仿ＳＩＧ  ＳＡＵＥＲ廠Ｐ二二○
      型半自動手槍製造之玩具手槍一枝、金屬彈殼六顆，係共
      犯即已死亡之被告楊文凱所有，而供共犯即同案被告陳宗
      文在場助勢，並嚇阻支援丁○○之人靠近，使被告楊文凱
      得以繼續毆打丁○○，而供共同傷害丁○○時使用之工具
      ，爰併依刑法第三十八條第一項第二款宣告沒收之。
（十四）原審法院另就被告丁○○、戊○○、乙○○、陳建潾、
      己○○、劉俊、陳宗文、林文雄所犯部分，認罪證明確
      ，適用槍砲彈藥刀械管制條例第七條第四項、第八條第四
      項、第十二條第四項，刑法第十一條前段、第二十八條、
      第一百六十四條第一項、第二百七十一條第一項、第二百
      七十七條第一項、第五十五條、第五十九條、第六十二條
      前段、第四十七條第一項、第四十二條第三項、第五十一
      條第五款，刑法施行法第一條之一等規定，並審酌：１、
      被告丁○○有恐嚇、強盜之犯罪前科，被告劉俊有竊盜
      之犯罪前科，被告陳宗文有強盜、妨害自由之犯罪前科，
      被告乙○○、林文雄並無犯罪前科，被告戊○○有傷害之
      犯罪前科，被告陳建潾有竊盜之犯罪前科，被告己○○則
      未曾因犯罪受刑之宣告，有臺灣高等法院被告前案紀錄表
      在卷可考。２、被告丁○○、劉俊因處理糾紛，竟不思
      以理性之方式解決，而相約談判，並分別糾眾、攜帶具殺
      傷力之槍、彈到場助勢，致支援被告丁○○之被告戊○○
      、陳建潾、乙○○，及支援被告劉俊之被告陳宗文、被
      害人楊文凱進而在仍有多人消費之營業場所外，不顧波及
      無關民眾之安危之情況下，各自動手以上述方法互相攻擊
      、開槍或在一旁助勢，而造成被害人楊文凱死亡、被告丁○○受圍毆、槍擊，但幸未死亡之結果，對於社會之治安
      造成嚴重之危害。３、至被告乙○○雖觸犯殺人罪，然刑
      法第二百七十一條第一項之殺人罪，其法定本刑為死刑、
      無期徒刑或十年以上有期徒刑，而死刑乃剝奪犯罪行為人
      之生命權，一經宣告確定及執行，即無回復可能，殺人者
      固往往惡性重大，然現今刑罰個別處遇制度非祇在滿足以
      往「以牙還牙」、「以眼還眼」之應報觀念，尤重在其「
      教育」之功能，立法者既未將殺人罪之法定刑定為唯一死
      刑，而將無期徒刑或有期徒列為選科之刑罰，其目的即在
      賦予審判者能就個案情狀，審慎酌定，俾使尚有教化遷善
      可能之犯罪行為人保留一線生機（最高法院九十五年度臺
      上字第四○七四號判決意旨可資參照），考量被告乙○○
      坦承持霰彈槍擊中被害人楊文凱之事實，並表示後悔之意
      ，堪認渠有悛悔實據，尚有加以教化遷善之可能，雖其否
      認有殺人之犯意，然難據此認定其係窮兇極惡之徒、無教
      化遷善之可能，是綜合上述一切情狀，本件尚難認為被告
      乙○○已泯滅天良，無教化遷善之可能，是認為並無必須
      使被告乙○○與社會永久隔離之必要，以昭慎刑。４、被
      告丁○○、陳宗文、陳建潾均否認上開犯行，被告劉俊
      、己○○、林文雄坦承全部犯行，被告戊○○坦承持有上
      開霰彈槍及霰彈之犯行，被告乙○○坦承持上開霰彈槍及
      霰彈擊中被害人楊文凱，致其發生死亡之結果，惟雙方迄
      未和解，亦未賠償被害人楊文凱家屬所生之損害等一切情
      況，分別量處被告丁○○犯恐嚇危害安全罪，處有期徒刑
      三月，共同犯未經許可持有可發射子彈具有殺傷力之土造
      霰彈槍罪，處有期徒刑五年六月，併科罰金新臺幣二十萬
      元，罰金如易服勞役，以新臺幣一千元折算一日，共同犯
      傷害罪，處有期徒刑十月，並定應執行有期徒刑六年四月
      ，併科罰金新臺幣二十萬元，罰金如易服勞役，以新臺幣
      一千元折算一日；被告劉俊共同犯未經許可持有手槍罪
      ，處有期徒刑五年十月，併科罰金新臺幣十五萬元，罰金
      如易服勞役，以新臺幣一千元折算一日；被告陳宗文共同
      犯未經許可持有手槍罪，處有期徒刑五年十月，併科罰金
      新臺幣十五萬元，罰金如易服勞役，以新臺幣一千元折算
      一日；乙○○犯殺人罪，處有期徒刑十八年；戊○○共同
      犯未經許可持有可發射子彈具有殺傷力之土造霰彈槍罪，
      處有期徒刑四年二月，併科罰金新臺幣十六萬元，罰金如
      易服勞役，以新臺幣一千元折算一日，共同犯傷害罪，處
      有期徒刑八月，並定應執行有期徒刑四年八月，併科罰金
      新臺幣十六萬元，罰金如易服勞役，以新臺幣一千元折算
      一日；被告陳建潾共同犯未經許可持有可發射子彈具有殺
      傷力之土造霰彈槍罪，處有期徒刑三年十月，併科罰金新
      臺幣十六萬元，罰金如易服勞役，以新臺幣一千元折算一
      日；被告己○○犯藏匿犯人罪，處有期徒刑四月，共同犯
      未經許可寄藏可發射子彈具有殺傷力之土造霰彈槍罪，處
      有期徒刑三年二月，併科罰金新臺幣十萬元，罰金如易服
      勞役，以新臺幣一千元折算一日，並定應執行有期徒刑三
      年四月，併科罰金新臺幣十萬元，罰金如易服勞役，以新
      臺幣一千元折算一日；被告林文雄共同犯未經許可寄藏可
      發射子彈具有殺傷力之土造霰彈槍罪，處有期徒刑二年，
      併科罰金新臺幣十萬元，罰金如易服勞役，以新臺幣一千
      元折算一日。５、並查被告林文雄未曾受有期徒刑以上刑
      之宣告，有臺灣高等法院被告前案紀錄表在卷可憑，且其
      犯後坦承犯行，深具悔意，其經此教訓，當知警惕而無再
      犯之虞，綜核各情，所宣告之刑，認以暫不執行為適當，
      而依刑法第七十四條第一項第一款規定，併予宣告緩刑五
      年，以啟自新，又認被告林文雄寄藏上開違禁槍枝造成對
      社會潛在之危害；審酌其犯罪情狀，認其應依刑法第七十
      四條第二項第五款、第九十三條第一項第二款規定，於緩
      刑期內向指定之公益團體、地方自治團體或社區提供二百
      四十小時之義務勞務，及宣告於緩刑期間應付保護管束，
      用以回饋社會，勉勵自新。６、復說明扣案現存制式手槍
      及霰彈槍各一枝，及未扣案之具殺傷力之槍枝，因均具有
      殺傷力，業如前述，核既屬違禁物，不問是否屬於犯罪行
      為人與否，俱應依刑法第三十八條第一項第一款之規定併
      為沒收之諭知。又扣案亦具殺傷力之口徑九mm制式子彈三
      顆，均經送鑑試射完畢，及另扣案經被告劉俊擊發之口
      徑九mm制式子彈二顆，與未扣案經同案被告甲○○擊發之
      子彈，均因彈頭與彈殼分離，不具子彈之完整結構，已失
      其違禁物之性質，而不併予宣告沒收。又扣案之黑色槍袋
      一只，係被告丁○○所有供置放持有前開霰彈槍、彈所用
      ，並於談判時攜帶之，應依刑法第三十八條第一項第二款
      之規定宣告沒收。另扣案之上開不具殺傷力之道具槍一枝
      、金屬彈殼六顆，係被害人楊文凱所有，而供被告陳宗文
      在場助勢，並嚇阻支援被告丁○○之人靠近，使被害人楊
      文凱得以繼續毆打被告丁○○，而供共同傷害被告丁○○
      時使用之工具，併依刑法第三十八條第一項第二款宣告沒
      收之。至於另一顆未扣案之霰彈既未扣案，復無證據證明
      具有殺傷力，爰不予宣告沒收等情。其認事用法核無違誤
      ，量刑亦屬允當，被告丁○○、戊○○、乙○○、陳建潾
      、己○○、劉俊、陳宗文為前揭上訴意旨之辯解，並無
      理由；另檢察官上訴指原審判決認被告丁○○、戊○○、
      乙○○、陳建潾、己○○、林文雄等人係犯共同未經許可
      持有或寄藏可發射子彈具有殺傷力之土造霰彈槍罪之罪名
      有誤乙節，亦無理由，已如前述，均應予駁回。
據上論斷，應依刑事訴訟法第三百六十八條、第三百六十九條第
一項前段、第三百六十四條、第二百九十九條第一項前段、槍砲
彈藥刀械管制條例第七條第四項、第八條第四項、第十二條第四
項，刑法第十一條前段、第二十八條、第二百七十一條第一項、
第二項、第二十五條、第五十五條、第四十七條第一項、第三十
八條第一項第一款、第二款，判決如主文。
本案經檢察官丙○○到庭執行職務。
中    華    民    國    99    年    9     月    30    日
            刑事第五庭  審判長法  官  趙  春  碧
                              法  官  林  宜  民
                              法  官  賴  恭  利
上列正本證明與原本無異。
如不服本判決應於收受送達後10日內，向本院提出上訴書狀，其
未敘述上訴理由者，並得於提起上訴後10日內向本院補提理由書
(均須按他造當事人之人數附繕本)「切勿逕送上級法院」。
                              書記官  林  育  萱
中    華    民    國    99    年    9     月    30    日
附錄論罪科刑法條：
中華民國刑法第二百七十一條
（普通殺人罪）
殺人者，處死刑、無期徒刑或十年以上有期徒刑。
前項之未遂犯罰之。
預備犯第一項之罪者，處二年以下有期徒刑。
中華民國刑法第二百七十七條
（普通傷害罪）
傷害人之身體或健康者，處三年以下有期徒刑、拘役或一千元以
下罰金。
犯前項之罪因而致人於死者，處無期徒刑或七年以上有期徒刑；
致重傷者，處三年以上十年以下有期徒刑。
槍砲彈藥刀械管制條例第七條
未經許可，製造、販賣或運輸火砲、肩射武器、機關槍、衝鋒槍
、卡柄槍、自動步槍、普通步槍、馬槍、手槍或各類砲彈、炸彈
、爆裂物者，處死刑、無期徒刑或七年以上有期徒刑；處徒刑者
，併科新臺幣三千萬元以下罰金。
未經許可，轉讓、出租或出借前項所列槍砲、彈藥者，處無期徒
刑或五年以上有期徒刑，併科新臺幣一千萬元以下罰金。
意圖供自己或他人犯罪之用，而犯前二項之罪者，處死刑或無期
徒刑；處徒刑者，併科新臺幣五千萬元以下罰金。
未經許可，持有、寄藏或意圖販賣而陳列第一項所列槍砲、彈藥
者，處五年以上有期徒刑，併科新臺幣一千萬元以下罰金。
第一項至第三項之未遂犯罰之。
槍砲彈藥刀械管制條例第八條
未經許可，製造、販賣或運輸鋼筆槍、瓦斯槍、麻醉槍、獵槍、
空氣槍或第四條第一項第一款所定其他可發射金屬或子彈具有殺
傷力之各式槍砲者，處無期徒刑或五年以上有期徒刑，併科新臺
幣一千萬元以下罰金。
未經許可，轉讓、出租或出借前項所列槍枝者，處五年以上有期
徒刑，併科新臺幣一千萬元以下罰金。
意圖供自己或他人犯罪之用，而犯前二項之罪者，處無期徒刑或
7 年以上有期徒刑，併科新臺幣一千萬元以下罰金。
未經許可，持有、寄藏或意圖販賣而陳列第一項所列槍枝者，處
三年以上十年以下有期徒刑，併科新臺幣七百萬元以下罰金。
第一項至第三項之未遂犯罰之。
槍砲彈藥刀械管制條例第十二條
未經許可，製造、販賣或運輸子彈者，處一年以上七年以下有期
徒刑，併科新臺幣五百萬元以下罰金。
未經許可，轉讓、出租或出借子彈者，處六月以上五年以下有期
徒刑，併科新臺幣三百萬元以下罰金。
意圖供自己或他人犯罪之用，而犯前二項之罪者，處三年以上十
年以下有期徒刑，併科新臺幣七百萬元以下罰金。
未經許可，持有、寄藏或意圖販賣而陳列子彈者，處五年以下有
期徒刑，併科新臺幣三百萬元以下罰金。
第一項至第三項之未遂犯罰之。
◎附表一（戊○○持用之行動電話：0000-000000）
  (一)與己○○持用之行動電話：0000-000000之通聯記錄
┌──┬──────┬─────┬─────┬──────────────────┐
│編號│通話時間    │通話類別  │通話秒數  │起迄基地臺編號及位置                │
├──┼──────┼─────┼─────┼──────────────────┤
│ １ │10.18.      │受話方    │67秒      │37564臺中縣龍井鄉○○路1號（5號倉庫4│
│    │00：31：19  │          │          │     樓頂）                         │
├──┼──────┼─────┼─────┼──────────────────┤
│ ２ │10.18.      │發話方    │20秒      │32906臺中縣大里市○○路○段741-4號   │
│    │17：39：41  │          │          │                                    │
├──┼──────┼─────┼─────┼──────────────────┤
│ ３ │10.18.      │發話方    │22秒      │36093臺中市○區○○路127號樓頂      │
│    │17：46：51  │          │          │                                    │
└──┴──────┴─────┴─────┴──────────────────┘
  (二)與陳建潾持用之行動電話：0000-000000之通聯記錄
┌──┬──────┬─────┬─────┬──────────────────┐
│編號│通話時間    │通話類別  │通話秒數  │起迄基地臺編號及位置                │
├──┼──────┼─────┼─────┼──────────────────┤
│ １ │10.18.      │發話方    │27秒      │32468臺中縣烏日鄉○○路611號14樓頂  │
│    │02：15：44  │          │          │                                    │
├──┼──────┼─────┼─────┼──────────────────┤
│ ２ │10.18.      │發話方    │4秒       │36077臺中市○區○○路33-6號樓頂     │
│    │02：45：50  │          │          │                                    │
├──┼──────┼─────┼─────┼──────────────────┤
│ ３ │10.18.      │發話方    │12秒      │36077臺中市○區○○路33-6號樓頂     │
│    │02：49：17  │          │          │                                    │
└──┴──────┴─────┴─────┴──────────────────┘
  (三)與丁○○持用之行動電話：0000-000000之通聯記錄
┌──┬──────┬─────┬─────┬──────────────────┐
│編號│通話時間    │通話類別  │通話秒數  │起迄基地臺編號及位置                │
├──┼──────┼─────┼─────┼──────────────────┤
│ １ │10.18.      │受話方    │49秒      │37561臺中縣龍井鄉○○路1號（5號倉庫4│
│    │01：40：51  │          │          │     樓頂）                         │
├──┼──────┼─────┼─────┼──────────────────┤
│ ２ │10.18.      │受話方    │7秒       │無資料                              │
│    │02：04：42  │          │          │                                    │
├──┼──────┼─────┼─────┼──────────────────┤
│ ３ │10.18.      │受話方    │28秒      │32651臺中縣烏日鄉○○村○鄰○○路○段 │
│    │02：05：26  │          │          │     1345號5樓頂                    │
├──┼──────┼─────┼─────┼──────────────────┤
│ ４ │10.18.      │受話方    │43秒      │36588臺中市○區○○路39號           │
│    │02：19：21  │          │          │                                    │
├──┼──────┼─────┼─────┼──────────────────┤
│ ５ │10.18.      │受話方    │25秒      │36623臺中市○區○○街169號8樓頂     │
│    │02：29：09  │          │          │                                    │
├──┼──────┼─────┼─────┼──────────────────┤
│ ６ │10.18.      │受話方    │7秒       │36334臺中市○區○○路4段312號及314號│
│    │02：37：42  │          │          │     9樓頂                          │
├──┼──────┼─────┼─────┼──────────────────┤
│ ７ │10.18.      │發話方    │14秒      │31094臺中市○區○○路416號7樓       │
│    │02：39：42  │          │          │                                    │
├──┼──────┼─────┼─────┼──────────────────┤
│ ８ │10.18.      │受話方    │18秒      │31036臺中市○區○○○路224號4樓頂   │
│    │02：42：04  │          │          │                                    │
└──┴──────┴─────┴─────┴──────────────────┘
◎附表二（己○○持用之行動電話：0000-000000）
  (一)與戊○○持用之行動電話：0000-000000之通聯記錄
┌──┬──────┬─────┬─────┬──────────────────┐
│編號│通話時間    │通話類別  │通話秒數  │起迄基地臺編號及位置                │
├──┼──────┼─────┼─────┼──────────────────┤
│ １ │10.18.      │發話方    │67秒      │04091臺中縣龍井鄉○○段604地號      │
│    │00：31：18  │          │          │22895臺中縣龍井鄉○○村○○路1號6號 │
│    │            │          │          │     倉庫4樓                        │
├──┼──────┼─────┼─────┼──────────────────┤
│ ２ │10.18.      │受話方    │11秒      │21383臺中市○區○○路1段579號       │
│    │17：39：40  │          │          │21383臺中市○區○○路1段579號       │
├──┼──────┼─────┼─────┼──────────────────┤
│ ３ │10.18.      │受話方    │14秒      │06132臺中市○區○○路85、187號      │
│    │17：46：59  │          │          │06132臺中市○區○○路85、187號      │
└──┴──────┴─────┴─────┴──────────────────┘
  (二)與乙○○持用之行動電話：0000-000000之通聯記錄
┌──┬──────┬─────┬─────┬──────────────────┐
│編號│通話時間    │通話類別  │通話秒數  │起迄基地臺編號及位置                │
├──┼──────┼─────┼─────┼──────────────────┤
│ １ │10.18.      │ 發話方   │9秒       │27342臺中縣烏日鄉○○村○○鄰○○路○段│
│    │02：07：32  │          │          │     1345號                         │
│    │            │          │          │27342臺中縣烏日鄉○○村○○鄰○○路○段│
│    │            │          │          │     1345號                         │
├──┼──────┼─────┼─────┼──────────────────┤
│ ２ │10.18.      │發話方    │11秒      │28573臺中市○區○○里○鄰○○路○段   │
│    │02：38：17  │          │          │     312-314號                      │
│    │            │          │          │21621臺中市○區○○○路488號        │
├──┼──────┼─────┼─────┼──────────────────┤
│ ３ │10.18.      │發話方    │17秒      │21623臺中市○區○○○路488號        │
│    │03：08：58  │          │          │21623臺中市○區○○○路488號        │
├──┼──────┼─────┼─────┼──────────────────┤
│ ４ │10.18.      │受話方    │54秒      │22341臺中縣太平市○○路○段31號      │
│    │11：34：34  │          │          │22341臺中縣太平市○○路○段31號      │
├──┼──────┼─────┼─────┼──────────────────┤
│ ５ │10.18.      │受話方    │46秒      │22341臺中縣太平市○○路○段31號      │
│    │12：53：11  │          │          │22341臺中縣太平市○○路○段31號      │
└──┴──────┴─────┴─────┴──────────────────┘
  (三)與陳建潾持用之行動電話：0000-000000之通聯記錄
┌──┬──────┬─────┬─────┬──────────────────┐
│編號│通話時間    │通話類別  │通話秒數  │起迄基地臺編號及位置                │
├──┼──────┼─────┼─────┼──────────────────┤
│ １ │9710.18.      │發話方    │9秒       │21871臺中市○區○○○路9號          │
│    │02：58：43  │          │          │21871臺中市○區○○○路9號          │
├──┼──────┼─────┼─────┼──────────────────┤
│ ２ │10.18.      │發話方    │29秒      │28725臺中市○區○○街273號          │
│    │03：13：10  │          │          │28372臺中市○區○○路255號7樓       │
├──┼──────┼─────┼─────┼──────────────────┤
│ ３ │10.18.      │受話方    │23秒      │04353臺中縣太平市○○路○段477巷160號│
│    │13：17：36  │          │          │22331臺中縣太平市○○路○段99巷31號  │
├──┼──────┼─────┼─────┼──────────────────┤
│ ４ │10.18.      │受話方    │18秒      │22361臺中縣太平市○○路○段388巷36號 │
│    │03：21：46  │          │          │22854臺中縣太平市○○○○街51巷2號10樓│
├──┼──────┼─────┼─────┼──────────────────┤
│ ５ │10.18.      │受話方    │23秒      │22533臺中縣太平市○○○○街8號        │
│    │03：23：31  │          │          │22533臺中縣太平市○○○○街8號        │
└──┴──────┴─────┴─────┴──────────────────┘
  (四)與蔡淵証持用之行動電話：0000-000000之通聯記錄
┌──┬──────┬─────┬─────┬──────────────────┐
│編號│通話時間    │通話類別  │通話秒數  │起迄基地臺編號及位置                │
├──┼──────┼─────┼─────┼──────────────────┤
│ １ │10.18.      │受話方    │46秒      │22341臺中縣太平市○○路○段31號      │
│    │12：40：10  │          │          │22341臺中縣太平市○○路○段31號      │
├──┼──────┼─────┼─────┼──────────────────┤
│ ２ │10.18.      │受話方    │24秒      │22341臺中縣太平市○○路○段31號      │
│    │12：54：11  │          │          │22341臺中縣太平市○○路○段31號      │
├──┼──────┼─────┼─────┼──────────────────┤
│ ３ │10.18.      │受話方    │49秒      │22341臺中縣太平市○○路○段31號      │
│    │12：55：00  │          │          │22341臺中縣太平市○○路○段31號      │
└──┴──────┴─────┴─────┴──────────────────┘
◎附表三（丁○○持用之行動電話：0000-000000）
  (一)與游佳興持用之行動電話：0000-000000之通聯記錄
┌──┬──────┬─────┬─────┬──────────────────┐
│編號│通話時間    │通話類別  │通話秒數  │起迄基地臺編號及位置                │
├──┼──────┼─────┼─────┼──────────────────┤
│ １ │10.18.      │受話方    │66秒      │28372臺中市○區○○路255號7樓之3    │
│    │01：27：01  │          │          │28372臺中市○區○○路255號7樓之3    │
└──┴──────┴─────┴─────┴──────────────────┘
  (二)與戊○○持用之行動電話：0000-000000之通聯記錄
┌──┬──────┬─────┬─────┬──────────────────┐
│編號│通話時間    │通話類別  │通話秒數  │起迄基地臺編號及位置                │
├──┼──────┼─────┼─────┼──────────────────┤
│ １ │10.18.      │發話方    │45秒      │28372臺中市○區○○路255號7樓之3    │
│    │01：40：46  │          │          │28372臺中市○區○○路255號7樓之3    │
├──┼──────┼─────┼─────┼──────────────────┤
│ ２ │10.18.      │發話方    │7秒       │28372臺中市○區○○路255號7樓之3    │
│    │02：04：37  │          │          │28372臺中市○區○○路255號7樓之3    │
├──┼──────┼─────┼─────┼──────────────────┤
│ ３ │10.18.      │發話方    │28秒      │28372臺中市○區○○路255號7樓之3    │
│    │02：05：22  │          │          │28372臺中市○區○○路255號7樓之3    │
├──┼──────┼─────┼─────┼──────────────────┤
│ ４ │10.18.      │發話方    │4秒       │28372臺中市○區○○路255號7樓之3    │
│    │02：13：53  │          │          │28372臺中市○區○○路255號7樓之3    │
├──┼──────┼─────┼─────┼──────────────────┤
│ ５ │10.18.      │發話方    │42秒      │28372臺中市○區○○路255號7樓之3    │
│    │02：19：17  │          │          │28372臺中市○區○○路255號7樓之3    │
├──┼──────┼─────┼─────┼──────────────────┤
│ ６ │10.18.      │發話方    │25秒      │28372臺中市○區○○路255號7樓之3    │
│    │02：29：05  │          │          │28372臺中市○區○○路255號7樓之3    │
├──┼──────┼─────┼─────┼──────────────────┤
│ ７ │10.18.      │發話方    │8秒       │21506臺中市○區○○路416號          │
│    │02：37：37  │          │          │21506臺中市○區○○路416號          │
├──┼──────┼─────┼─────┼──────────────────┤
│ ８ │10.18.      │受話方    │15秒      │21506臺中市○區○○路416號          │
│    │02：39：36  │          │          │21506臺中市○區○○路416號          │
├──┼──────┼─────┼─────┼──────────────────┤
│ ９ │10.18.      │發話方    │18秒      │21506臺中市○區○○路416號          │
│    │02：42：00  │          │          │21506臺中市○區○○路416號          │
└──┴──────┴─────┴─────┴──────────────────┘
  (三)與丁○○持用之行動電話：0000-000000之通聯記錄
┌──┬──────┬─────┬─────┬──────────────────┐
│編號│通話時間    │通話類別  │通話秒數  │起迄基地臺編號及位置                │
├──┼──────┼─────┼─────┼──────────────────┤
│ １ │10.18.      │發話方    │16秒      │28372臺中市○區○○路255號7樓之3    │
│    │02：03：57  │          │          │28372臺中市○區○○路255號7樓之3    │
└──┴──────┴─────┴─────┴──────────────────┘
  (四)與蔡淵証持用之行動電話：0000-000000之通聯記錄
┌──┬──────┬─────┬─────┬──────────────────┐
│編號│通話時間    │通話類別  │通話秒數  │起迄基地臺編號及位置                │
├──┼──────┼─────┼─────┼──────────────────┤
│ １ │10.18.      │受話方    │20秒      │21504臺中市○區○○路416號          │
│    │02：51：22  │          │          │28386臺中市○區○○里○○鄰○○○路488│
│    │            │          │          │     號                             │
├──┼──────┼─────┼─────┼──────────────────┤
│ ２ │10.18.      │受話方    │8秒       │21504臺中市○區○○路416號          │
│    │02：54：50  │          │          │21504臺中市○區○○路416號          │
├──┼──────┼─────┼─────┼──────────────────┤
│ ３ │10.18.      │發話方    │33秒      │62852臺中市○○○街69號2樓          │
│    │05：03：17  │          │          │28472臺中市○區○○路375號          │
└──┴──────┴─────┴─────┴──────────────────┘
  (五)與張高致持用之行動電話：0000-000000之通聯記錄
┌──┬──────┬─────┬─────┬──────────────────┐
│編號│通話時間    │通話類別  │通話秒數  │起迄基地臺編號及位置                │
├──┼──────┼─────┼─────┼──────────────────┤
│ １ │10.18.      │受話方    │13秒      │28386臺中市○區○○里○○鄰○○○路488│
│    │02：52：52  │          │          │     號                             │
│    │            │          │          │21504臺中市○區○○路416號          │
├──┼──────┼─────┼─────┼──────────────────┤
│ ２ │10.18.      │發話方    │31秒      │28472臺中市○區○○路375號          │
│    │04：41：31  │          │          │28472臺中市○區○○路375號          │
├──┼──────┼─────┼─────┼──────────────────┤
│ ３ │10.18.      │受話方    │22秒      │28472臺中市○區○○路375號          │
│    │04：46：18  │          │          │28472臺中市○區○○路375號          │
└──┴──────┴─────┴─────┴──────────────────┘
◎附表四（陳建潾持用之行動電話：0000-000000）
  (一)與己○○持用之行動電話：0000-000000之通聯記錄
┌──┬──────┬─────┬─────┬──────────────────┐
│編號│通話時間    │通話類別  │通話秒數  │起迄基地臺編號及位置                │
├──┼──────┼─────┼─────┼──────────────────┤
│ １ │10.18.      │受話方    │11秒      │21506臺中市○區○○路416號          │
│    │02：58：39  │          │          │21506臺中市○區○○路416號          │
├──┼──────┼─────┼─────┼──────────────────┤
│ ２ │10.18.      │受話方    │29秒      │28385臺中市○區○○里○○鄰○○○路488│
│    │03：13：10  │          │          │     號                             │
│    │            │          │          │22153臺中縣太平市○○里○○○○村路153│
│    │            │          │          │     號5樓頂                        │
├──┼──────┼─────┼─────┼──────────────────┤
│ ３ │10.18.      │發話方    │23秒      │27052臺中縣太平市○○里○○鄰○○路○段│
│    │03：17：36  │          │          │     388巷36號7樓頂                 │
│    │            │          │          │27054臺中縣太平市○○路337、339號   │
├──┼──────┼─────┼─────┼──────────────────┤
│ ４ │10.18.      │發話方    │18秒      │27986臺中縣太平市○○路○段477巷160號│
│    │03：21：46  │          │          │27986臺中縣太平市○○路○段477巷160號│
├──┼──────┼─────┼─────┼──────────────────┤
│ ５ │10.18.      │發話方    │23秒      │22311臺中縣太平市○○路○段99巷31號  │
│    │03：23：31  │          │          │27053臺中縣太平市○○里○○鄰○○路○段│
│    │            │          │          │     388巷36號7樓頂                 │
└──┴──────┴─────┴─────┴──────────────────┘
  (二)與戊○○持用之行動電話：0000-000000之通聯記錄
┌──┬──────┬─────┬─────┬──────────────────┐
│編號│通話時間    │通話類別  │通話秒數  │起迄基地臺編號及位置                │
├──┼──────┼─────┼─────┼──────────────────┤
│ １ │10.18.      │受話方    │28秒      │27276臺中縣大里市○○○段236-1及    │
│    │02：15：42  │          │          │     236-5地號                      │
│    │            │          │          │27275臺中縣大里市○○○段236-1及    │
│    │            │          │          │     236-5地號                      │
├──┼──────┼─────┼─────┼──────────────────┤
│ ２ │10.18.      │受話方    │5秒       │21506臺中市○區○○路416號          │
│    │02：45：45  │          │          │21506臺中市○區○○路416號          │
├──┼──────┼─────┼─────┼──────────────────┤
│ ３ │10.18.      │受話方    │14秒      │21506臺中市○區○○路416號          │
│    │02：49：12  │          │          │21506臺中市○區○○路416號          │
│    │            │          │          │                                    │
└──┴──────┴─────┴─────┴──────────────────┘
  (三)與乙○○持用之行動電話：0000-000000之通聯記錄
┌──┬──────┬─────┬─────┬──────────────────┐
│編號│通話時間    │通話類別  │通話秒數  │起迄基地臺編號及位置                │
├──┼──────┼─────┼─────┼──────────────────┤
│ １ │10.18.      │受話方    │19秒      │27055臺中縣太平市○○路○段337、339號│
│    │03：02：54  │          │          │27052臺中縣太平市○○里○○鄰○○路○段│
│    │            │          │          │     388巷36號7樓頂                 │
├──┼──────┼─────┼─────┼──────────────────┤
│ ２ │10.18.      │受話方    │40秒      │27331臺中縣太平市○○里○○鄰○○路○段│
│    │03：07、40  │          │          │     150號10樓頂                    │
│    │            │          │          │28386臺中市○區○○里○○鄰○○○路488│
│    │            │          │          │     號                             │
└──┴──────┴─────┴─────┴──────────────────┘
  (四)與蔡淵証持用之行動電話：0000-000000之通聯記錄
┌──┬──────┬─────┬─────┬──────────────────┐
│編號│通話時間    │通話類別  │通話秒數  │起迄基地臺編號及位置                │
├──┼──────┼─────┼─────┼──────────────────┤
│ １ │10.18.      │受話方    │22秒      │27986台中縣太平市○○路○段477巷160號│
│    │03：22：54  │          │          │22311台中縣太平市○○路○段99巷31號  │
├──┼──────┼─────┼─────┼──────────────────┤
│ ２ │10.18.      │受話方    │45秒      │22854台中縣太平市○○○○街51巷2號10樓│
│    │03：30：54  │          │          │28723台中市○○區○○里○○路192號  │
├──┼──────┼─────┼─────┼──────────────────┤
│ ３ │10.18.      │受話方    │69秒      │22059台中縣大里市○○路75巷2號      │
│    │03：53：49  │          │          │22584台中縣大里市○○里○○○街93號5│
│    │            │          │          │     樓                             │
└──┴──────┴─────┴─────┴──────────────────┘
◎附表五（乙○○持用之行動電話：0000-000000）
  (一)與己○○持用之行動電話：0000-000000之通聯記錄
┌──┬──────┬─────┬─────┬──────────────────┐
│編號│通話時間    │通話類別  │通話秒數  │起迄基地臺編號及位置                │
├──┼──────┼─────┼─────┼──────────────────┤
│ １ │10.18.      │受話方    │9秒       │27791臺中縣烏日鄉○○村○鄰○○路○段 │
│    │02：07：34  │          │          │     1345號                         │
│    │            │          │          │27791臺中縣烏日鄉○○村○鄰○○路○段 │
│    │            │          │          │     1345號                         │
├──┼──────┼─────┼─────┼──────────────────┤
│ ２ │10.18.      │受話方    │11秒      │22151臺中縣太平市○○里○○鄰○村路153│
│    │02：38：17  │          │          │     號5樓頂                        │
│    │            │          │          │22151臺中縣太平市○○里○○鄰○村路153│
│    │            │          │          │     號5樓頂                        │
├──┼──────┼─────┼─────┼──────────────────┤
│ ３ │10.18.      │受話方    │17秒      │28725臺中市○區○○街273號          │
│    │03：08：54  │          │          │21506臺中市○區○○路416號          │
├──┼──────┼─────┼─────┼──────────────────┤
│ ４ │10.18.      │發話方    │49秒      │62860臺中市○區○○里○○鄰○○街132號│
│    │11：34：29  │          │          │     1樓                            │
│    │            │          │          │62860臺中市○區○○里○○鄰○○街132號│
│    │            │          │          │     1樓                            │
├──┼──────┼─────┼─────┼──────────────────┤
│ ５ │10.18.      │發話方    │45秒      │20405南投縣草屯鎮○○路1130號12樓頂 │
│    │12：53：11  │          │          │20405南投縣草屯鎮○○路1130號12樓頂 │
└──┴──────┴─────┴─────┴──────────────────┘
  (二)與陳建潾持用之行動電話：0000-000000之通聯記錄
┌──┬──────┬─────┬─────┬──────────────────┐
│編號│通話時間    │通話類別  │通話秒數  │起迄基地臺編號及位置                │
├──┼──────┼─────┼─────┼──────────────────┤
│ １ │10.18.      │發話方    │19秒      │21506臺中市○區○○路416號          │
│    │03：02：54  │          │          │28725臺中市○區○○街273號          │
├──┼──────┼─────┼─────┼──────────────────┤
│ ２ │10.18.      │發話方    │40秒      │21506臺中市○區○○路416號          │
│    │03：07：40  │          │          │21506臺中市○區○○路416號          │
└──┴──────┴─────┴─────┴──────────────────┘


司法院資訊處製作；財團法人民間司法改革基金會備份。
